【裁判字號】    99,金上訴,7
【裁判日期】    990714
【裁判案由】    證券交易法等
【裁判全文】
臺灣高等法院刑事判決                 99年度金上訴字第7號
上  訴  人
即  被  告  Ｃ○○
上列上訴人因違反證券交易法案件，不服台灣板橋地方法院97年
度訴字第1242號，中華民國98年12月7日第一審判決（起訴案號
：96年度偵字第26975號、97年度偵字第2061號），及移送併辦
（97年度偵字第20405號、第21141號、第22846號及第25559 號
），提起上訴，本院判決如下：
    主  文
上訴駁回。
    事  實
一、Ｃ○○明知證券商須經主管機關（即行政院金融監督管理委
    員會證券期貨局）許可及發給許可證照，方得營業，非證券
    商不得經營有價證券買賣之承銷、行紀、居間等證券業務，
    且對於不特定人以公開招募之方式出售所持有之公司股票時
    ，非經主管機關核准或向主管機關申報生效後，不得為之，
    竟與附表一之一所示之其他人，各自基於共同犯意之聯絡，
    先後於附表一之一所示之時間，分別加入由壬○○、ｉ○○
    （上開2人均由本院另行審結）充當為名義上負責人，惟實
    際上係由楊景榕（未經起訴）、ｎ○○、Ｏ○○、ｅ○○、
    甲癸○、Ｂ○○、蘇紘偉、甲甲○（上開7人均由本院另行
    審結）等人分別擔任協理（或副理）、經理、業務主管或講
    師等職務，冒用他人已合法設立登記之「康群創業投資股份
    有限公司」（下稱康群公司）名義擔任業務員，在臺北縣板
    橋市○○路○段102號7樓成立據點，藉以從事銷售威寶電信
    股份有限公司（下稱威寶公司）、永炬光電股份有限公司（
    下稱永炬公司）等未上市（櫃）公司股票之證券商業務，其
    等銷售模式係先由楊景榕透過不詳之管道，以低價取得威寶
    公司及永炬公司等未上市（櫃）公司股票，並將之辦理股票
    過戶至壬○○、Ｇ○○（上開2人由本院另行審結）之名下
    ，此間再由楊景榕等人向不明人士購得有意從事證券投資之
    客戶名單，最後再先後由Ｃ○○與附表一編號一以附表一編
    號一所示之化名，分別透過康群公司名義，主動撥打電話與
    客戶聯絡或直接寄送宣傳資料，先後對不特定之投資人公開
    招募購買其等所持有之威寶公司及永炬公司股票，致使如附
    表二所示投資人黃○○等於附表二所示之時間，聽信不知情
    之Ｃ○○與附表一編號一所示之其他人個別受楊景榕、ｎ○
    ○、ｅ○○、甲癸○等人之片面指示，誆稱該等公司前景看
    好，即將上市上櫃，股價會因此大漲等之不實說詞，乃陸續
    以附表二所示金額及付款方式，向Ｃ○○與附表一編號一所
    示之其他人分別購買威寶公司、永炬公司等未上市（櫃）公
    司股票，Ｃ○○與附表一編號一所示其他人遂以此方式非法
    經營證券業務及非法公開招募出售所持有股票。嗣於96年11
    月1 日13時許、同日13時15分及同日13時20分許，為警先後
    持搜索票分別至臺北縣板橋市○○路○段102號7 樓進行搜索
    ，並扣得附表三所示之物品，始循線查悉上情。
二、案經內政部警政署刑事警察局移送臺灣板橋地方法院檢察署
    檢察官偵查起訴。
    理  由
一、上開犯罪事實，業經被告Ｃ○○於原審審理時坦承不諱，核
    與證人午○○、Ｘ永昌、ｇ○○、甲子○、Ｍ○○、Ｊ○○
    、Ｘ昕融、甲乙○、Ｚ○○、ｖ○○、Ｋ○○、亥○○、丙
    ○○、ｌ○○、Ａ○○、Ｑ○○、ｘ○○、Ｐ○○、ｕ○○
    、申○○分別於警詢時及偵查中所指述之情節大致相符，並
    有卷附公司登記資料查詢表9 張等附卷，以及扣案如附表三
    編號1 至11、15至87、88至113、114至120、124至154、156
    至162、164至199所示之物品可資佐證，足認被告Ｃ○○之
    自白應與事實相符，是以本件事證明確，被告上開犯行堪以
    認定，應予依法論科。
二、核被告Ｃ○○所為，係違反證券交易法第22條第3項、第1項
    及第44條第1項之規定，應依同法第175條之非證券商經營證
    券業務罪，及未經申報公開招募販售公司股票罪論處。被告
    Ｃ○○與同案被告壬○○、ｅ○○、甲癸○、另案被告楊景
    榕之間，於其所參與犯罪之起迄期間內，就上開犯行，有犯
    意聯絡及行為分擔，應論以共同正犯。又被告Ｃ○○係以一
    行為而同時觸犯未經申報生效而以公開招募出售所持有股票
    罪以及未經許可經營證券業務罪，為想像競合犯，應依刑法
    第55條規定，從情節較重之未經許可經營證券業務罪處斷。
    另按未經許可而經營證券業務之罪，其本質上已含有反覆實
    施同種類社會活動之目的，本即含有多次行為之性質，是被
    告Ｃ○○非法經營證券業務之行為，係基於同一犯罪目的之
    犯意下，所為之數次行為，應為包括之一罪。
三、原審以被告Ｃ○○罪證明確，適用證券交易法第22條第1項
    、第3項、第44條第1項、第175條，刑法第11條前段、第28
    條、第55條、第41條第1項前段、第38條1項第2款規定，並
    審酌被告Ｃ○○先前未曾受任何罪刑之宣告，素行良好，為
    求營利，竟規避上開法律規範，並未接受主管機關之管制及
    審查，即擅自受僱於上開冒名公司之幕後負責人即另案被告
    楊景榕等人，再由另案被告楊景榕等人尋找投資標的之未上
    市公司股票，先以低價買入，再高價賣予投資人，藉以從中
    賺取鉅額價差，且因其未具備證券商之專業，於交易過程中
    未能詳加查證威寶公司、永炬公司等公司營運現況，即輕率
    向不特定之投資人大力推銷其所持有之威寶公司等之股票，
    致使如附表二所示之眾多投資人在未上市公司資料尚不完全
    公開、透明之情形下，誤信被告Ｃ○○與附表一編號一所示
    其他人所提供之資訊而投資購買，損失不輕，復參酌其動機
    、目的、手段、各自參與時間長短、銷售過程之參與程度及
    其於審理時已大致坦承犯行，犯後態度尚稱良好等一切情狀
    ，量處被告Ｃ○○有期徒刑月，並諭知易科罰金之折算標
    準，以示儆懲。另以扣案如附表三編號1至11、15至87所示
    之物品，分別係被告Ｃ○○與附表一編號一所示其他人，與
    同案被告壬○○、ｅ○○、甲癸○、同案被告及其他不詳共
    犯所有供本件違反證券交易法之犯行所用之物，爰依刑法第
    38 條第1項第2款規定宣告沒收。經核原判決認事用法，並
    無違誤，被告Ｃ○○上訴意旨指稱甫到職數日即遭查獲，且
    係遭查獲後，才知公司所為業務不合法，其就本件犯行並無
    犯意，請求撤銷原判決另為無罪之諭知云云。惟按被告Ｃ○
    ○於原審已坦認其犯行，且其於偵查中亦坦認於康群創業投
    資公司任職，負責撥打電話給客戶，介紹「永炬光電」資料
    給客戶云云，是被告Ｃ○○上訴意旨否認犯行，顯不足採，
    其上訴為無理由，應予駁回。
據上論斷，應依刑事訴訟法第368條，判決如主文。
本案經檢察官柯麗鈴到庭執行職務。
中    華    民    國    99    年    7     月    14    日
                  刑事第二庭審判長  法  官   洪光燦
                                    法  官   林恆吉
                                    法  官   楊照男
以上正本證明與原本無異。
不得上訴。
                                    書記官   Ｘ紀語
中    華    民    國    99    年    7     月    14    日
附錄：本案論罪科刑法條全文
證券交易法第22條
有價證券之募集及發行，除政府債券或經主管機關核定之其他有
價證券外，非向主管機關申報生效後，不得為之。
已依本法發行股票之公司，於依公司法之規定發行新股時，除依
第 43 條之 6 第 1 項及第 2 項規定辦理者外，仍應依前項規
定辦理。
第 1 項規定，於出售所持有之公司股票、公司債券或其價款繳
納憑證、表明其權利之證書或新股認購權利證書、新股權利證書
，而公開招募者，準用之。
依前三項規定申報生效應具備之條件、應檢附之書件、審核程序
及其他應遵行事項之準則，由主管機關定之。
前項準則有關外匯事項之規定，主管機關於訂定或修正時，應洽
商中央銀行同意。
證券交易法第44條
證券商須經主管機關之許可及發給許可證照，方得營業；非證券
商不得經營證券業務。
證券商分支機構之設立，應經主管機關許可。
外國證券商在中華民國境內設立分支機構，應經主管機關許可及
發給許可證照。
證券商及其分支機構之設立條件、經營業務種類、申請程序、應
檢附書件等事項之設置標準與其財務、業務及其他應遵行事項之
規則，由主管機關定之。
前項規則有關外匯業務經營之規定，主管機關於訂定或修正時，
應洽商中央銀行意見。
證券交易法第175條
違反第 18 條第 1 項、第 22 條、第 28 條之 2 第 1 項、第
43 條第 1 項、第 43 條之 1 第 2 項、第 3 項、第 43 條之
5 第 2 項、第 3 項、第 43 條之 6 第 1 項、第 44 條第 1
項至第 3 項、第 60 條第1 項、第 62 條第 1 項、第 93 條、
第 96 條至第 98 條、第 116 條、第 120 條或第 160 條之規
定者，處 2 年以下有期徒刑、拘役或科或併科新臺幣 180 萬元
以下罰金。
附表一之一
┌──┬──────┬───────┬────────┬─────────┐
│編號│   姓名     │ 加入起迄時間 │ 冒用公司名稱   │銷售未上市公司股票│
│    │            │              │                │名稱              │
├──┼──────┼───────┼────────┼─────────┤
│ 1  │晁學鴻（化名│95年7月間起至 │康群公司        │威寶公司、永炬公司│
│    │Ｘ少龍）    │96 年11月1日  │                │                  │
├──┼──────┼───────┼────────┼─────────┤
│ 2  │楊升嘉（化名│95年8月間起至 │美商中華世紀公司│威寶公司、瀰士公司│
│    │楊中昱）    │96年11月1日   │、益鼎公司、康群│、永炬公司        │
│    │            │              │公司            │                  │
├──┼──────┼───────┼────────┼─────────┤
│ 3  │Ｙ○○（化名│95年9月間起至 │同上            │威寶公司、永炬公司│
│    │Ｘ怡雯）    │96年11月1日   │                │                  │
├──┼──────┼───────┼────────┼─────────┤
│ 4  │趙薇甄（化名│96年1月間起至 │益鼎公司、康群公│永炬公司、瀰士公司│
│    │李維真）    │96 年11月1日  │司              │                  │
├──┼──────┼───────┼────────┼─────────┤
│ 5  │何青燕（化名│96年6月間起至 │康群公司        │永炬公司          │
│    │黃思齊）    │96 年11月1日  │                │                  │
├──┼──────┼───────┼────────┼─────────┤
│ 6  │曾佳麒（化名│96年7月間起至 │益鼎公司、康群公│威寶公司、永炬公司│
│    │錢立庭）    │96 年11月1日  │司              │                  │
├──┼──────┼───────┼────────┼─────────┤
│ 7  │黃丹華（化名│96年7月間起至 │康群公司        │永炬公司          │
│    │廖慧欣）    │96 年11月1日  │                │                  │
├──┼──────┼───────┼────────┼─────────┤
│ 8  │許燕玲（化名│96年9月間起至 │同上            │同上              │
│    │洪怡君）    │96年11月1日   │                │                  │
├──┼──────┼───────┼────────┼─────────┤
│ 9  │施伯青（化名│96年9月間起至 │同上            │同上              │
│    │施伯瑋）    │96年11月1日   │                │                  │
├──┼──────┼───────┼────────┼─────────┤
│ 10 │Ｃ○○（化名│96年10月間起至│同上            │同上              │
│    │林歆芸）    │96年11月1日   │                │                  │
└──┴──────┴───────┴────────┴─────────┘
 附表一之二
┌──┬──────┬───────┬────────┬─────────┐
│編號│    姓名    │ 加入起迄時間 │  冒用公司名稱  │銷售未上市公司股票│
│    │            │              │                │名稱              │
├──┼──────┼───────┼────────┼─────────┤
│ 1  │張晏誠（化名│93年12月間起至│鴻揚公司、美商中│威寶公司、異能公司│
│    │魏宏傑）    │96年11月1日   │華世紀公司、鴻銘│、盛德竹公司、永炬│
│    │            │              │公司、詠盛公司、│公司              │
│    │            │              │德宏公司        │                  │
├──┼──────┼───────┼────────┼─────────┤
│ 2  │黃琪琇（化名│95年3月間起至 │鴻銘公司、詠盛公│永炬公司          │
│    │黃筱優）    │96 年11月1日  │司、德宏公司    │                  │
├──┼──────┼───────┼────────┼─────────┤
│ 3  │顏偉恩（化名│96年1月間起至 │鴻銘公司        │盛德竹公司、異能公│
│    │言吉祥、何君│96年5、6月間  │                │司                │
│    │祥）        │              │                │                  │
├──┼──────┼───────┼────────┼─────────┤
│ 4  │Ｘ群偉（化名│96年2月間起至 │同上            │盛德竹公司        │
│    │元承浩）    │96年7月間     │                │                  │
├──┼──────┼───────┼────────┼─────────┤
│ 5  │張添雅（化名│96年2月間起至 │同上            │異能公司、永炬公司│
│    │張添鑫）    │96 年11月1日  │                │                  │
├──┼──────┼───────┼────────┼─────────┤
│ 6  │吳念慈（化名│96年10月間起至│詠盛公司、德宏公│同上              │
│    │吳筱馨）    │96 年11月1日  │司              │                  │
├──┼──────┼───────┼────────┼─────────┤
│ 7  │葉婷玉（化名│96年10月間起至│德宏公司        │永炬公司          │
│    │葉筱潔）    │96 年11月1日  │                │                  │
└──┴──────┴───────┴────────┴─────────┘
 附表一之三
┌──┬──────┬───────┬────────┬─────────┐
│編號│    姓名    │ 加入起迄時間 │ 冒用公司名稱   │銷售未上市公司股票│
│    │            │              │                │名稱              │
├──┼──────┼───────┼────────┼─────────┤
│ 1  │黃碧華（化名│96年3月間起至 │德宏公司        │永炬公司          │
│    │黃玉麗）    │96 年11月1日  │                │                  │
├──┼──────┼───────┼────────┼─────────┤
│ 2  │李佳奕（化名│96年7月間起至 │同上            │同上              │
│    │李嘉玲）    │96 年11月1日  │                │                  │
├──┼──────┼───────┼────────┼─────────┤
│ 3  │章菁華（化名│96年9月間起至 │同上            │同上              │
│    │邱怡君）    │96 年11月1日  │                │                  │
├──┼──────┼───────┼────────┼─────────┤
│ 4  │譚雅文（化名│96年10月2日起 │同上            │同上              │
│    │唐雅文）    │至96年11月1日 │                │                  │
└──┴──────┴───────┴────────┴─────────┘
 附表一之四
┌──┬──────┬───────┬────────┬─────────┐
│編號│    姓名    │ 加入起迄時間 │  冒用公司名稱  │銷售未上市公司股票│
│    │            │              │                │名稱              │
├──┼──────┼───────┼────────┼─────────┤
│ 1  │蕭伶（化名│94年2月21日前 │美商中華世紀公司│威寶公司、永炬公司│
│    │鄭婉如、蕭文│某日起至96年11│、利鼎公司、群和│、盛德竹公司      │
│    │玲）        │月1日         │公司            │                  │
├──┼──────┼───────┼────────┼─────────┤
│ 2  │Ｖ○○（化名│95年9月間起至 │益鼎公司、利鼎公│永炬公司、盛德竹公│
│    │許世杰、許俊│96 年11月1日  │司、群和公司    │司                │
│    │瑋）        │              │                │                  │
├──┼──────┼───────┼────────┼─────────┤
│ 3  │洪碧霝（化名│96年3月間起至 │利鼎公司        │永炬公司、盛德竹公│
│    │洪玲、蔡雅蕙│96 年11月1日  │                │司                │
│    │）          │              │                │                  │
├──┼──────┼───────┼────────┼─────────┤
│ 4  │吳姿樺（化名│96年4月間起至 │利鼎公司、群和公│永炬公司、盛德竹公│
│    │范淑芬）    │96年11月1日   │司              │司                │
└──┴──────┴───────┴────────┴─────────┘
 附表二
 ┌──┬────┬──────┬─────────┬─────┬─────────────────┐
 │編號│ 投資人 │購買日期（年│購買股票公司名稱/ │ 投資金額 │   公開招募銷售未上市（櫃）公司股 │
 │    │        │/ 月/ 日）  │每股價格/張數（每 │（新臺幣）│   票之情節                       │
 │    │        │            │張千股）          │          │                                  │
 ├──┼────┼──────┼─────────┼─────┼─────────────────┤
 │ 1  │黃○○  │95/06/09    │威寶電信/38元/6張 │22萬8千元 │美商中華世紀創投公司ｅ○○（化名林│
 │    │        │95/09/28    │                  │          │小蕙）主動撥打電話予投資人，並偕同│
 │    │        │            │                  │          │邱俊凱、邱小姐（本名均不詳）等人到│
 │    │        │            │                  │          │府拜訪投資人，提供其未上市上櫃公司│
 │    │        │            │                  │          │「威寶電信」相關資料，且佯稱該公司│
 │    │        │            │                  │          │約1 年左右會上櫃，上櫃後股價飆漲，│
 │    │        │            │                  │          │屆時獲利可觀云云，致使該投資人誤以│
 │    │        │            │                  │          │為真，購買威寶信用公司之股票，並依│
 │    │        │            │                  │          │指示將股款匯入戶名為案外人林麗珠（│
 │    │        │            │                  │          │未經起訴）之帳戶內，嗣ｅ○○（化名│
 │    │        │            │                  │          │林小蕙）確認股款匯入前開帳戶後，即│
 │    │        │            │                  │          │帶同蕭伶（化名蕭文玲）與投資人約│
 │    │        │            │                  │          │定地點後面交股票。                │
 ├──┼────┼──────┼─────────┼─────┼─────────────────┤
 │ 2  │戌○○  │95/06/12    │威寶電信/38元/45張│171萬元   │美商中華世紀創投公司副總邱俊凱（本│
 │    │        │95/08/02    │                  │          │名不詳）偕同黃金慧（化名林子婷）、│
 │    │        │            │                  │          │蕭伶（化名蕭文玲）、Ｂ○○（化名│
 │    │        │            │                  │          │林郁婷）等人主動到府拜訪投資人，提│
 │    │        │            │                  │          │供其未上市上櫃公司「威寶電信」相關│
 │    │        │            │                  │          │資料，且稱威寶電信前景看好、獲利頗│
 │    │        │            │                  │          │豐，即將上櫃，上櫃後股價飆漲，屆時│
 │    │        │            │                  │          │獲利可觀云云，致使該投資人誤以為真│
 │    │        │            │                  │          │，購買威寶電信公司之股票，並與黃金│
 │    │        │            │                  │          │蕙（化名林子婷）約定時間地點以支付│
 │    │        │            │                  │          │股款及面交股票。                  │
 ├──┼────┼──────┼─────────┼─────┼─────────────────┤
 │  3 │乙○○  │95/06/14    │威寶電信/38元/35張│133萬元   │永順發證券投資顧問公司楊景榕（化名│
 │    │        │95/10/26    │                  │          │楊澐漫，未經起訴）主動撥打電話予投│
 │    │        │            │                  │          │資人，對其佯稱未上市上櫃公司「威寶│
 │    │        ├──────┼─────────┼─────┤電信」前景看好，且將於96年初上市或│
 │    │        │95/12/05    │瀰士科技/68元/5張 │34萬元    │上櫃，上櫃後股票掛牌價格為70元以上│
 │    │        ├──────┼─────────┼─────┤；又未上市上櫃公司「瀰士科技」將於│
 │    │        │96/07/31    │永炬光電/80元/10張│80萬元    │96 年 第2 季會上市或上櫃；未上市上│
 │    │        │            │                  │          │櫃公司「永炬光電」將於96年底會上市│
 │    │        │            │                  │          │，該等公司一旦上市上櫃後，皆會有蜜│
 │    │        │            │                  │          │月期，股價將再往上漲，屆時獲利可觀│
 │    │        │            │                  │          │云云，致使投資人誤以為真，乃先後購│
 │    │        │            │                  │          │買該3 家公司之股票，並分次與楊景榕│
 │    │        │            │                  │          │（化名楊澐漫）或楊升嘉（化名楊中昱│
 │    │        │            │                  │          │）及2 名不明女子約定時間地點以繳交│
 │    │        │            │                  │          │股款及面交股票。                  │
 ├──┼────┼──────┼─────────┼─────┼─────────────────┤
 │  4 │ｚ○○  │95/06/29    │威寶電信/38元/5張 │19萬元    │美商中華世紀創投公司ｅ○○（化名林│
 │    │        │95/07/10    │                  │          │子婷）主動撥打電話予投資人，對其佯│
 │    │        │95/08/18    │                  │          │稱未上市上櫃公司「威寶電信」將於96│
 │    │        │            │                  │          │年3月上市，該公司股票上市後股價至 │
 │    │        │            │                  │          │少60至70元且有蜜月期，股價還會飆漲│
 │    │        │            │                  │          │，屆時獲利可觀云云，致使投資人誤以│
 │    │        │            │                  │          │為真，購買威寶電信公司之股票，並依│
 │    │        │            │                  │          │指示將股款匯入戶名為吳伯林（同案被│
 │    │        │            │                  │          │告）之帳戶內，嗣由ｅ○○（化名林子│
 │    │        │            │                  │          │婷）確認股款匯入前開帳戶後，即以快│
 │    │        │            │                  │          │遞方式將股票寄送予投資人。        │
 ├──┼────┼──────┼─────────┼─────┼─────────────────┤
 │  5 │地○○  │95年7月     │威寶電信/38元/5張 │19萬元    │美商中華世紀創投公司蕭伶（化名蕭│
 │    │        ├──────┼─────────┼─────┤文玲）主動撥打電話予投資人，對其佯│
 │    │        │96年1月     │瀰士科技/68元/5張 │34萬元    │稱未上市上櫃公司「威寶電信」目前股│
 │    │        │            │                  │          │價40幾元，並預計於95年底會上櫃，該│
 │    │        ├──────┼─────────┼─────┤公司股票上櫃後股價會飆漲到100元； │
 │    │        │96年7月     │盛德竹科技/58元/1 │5萬8千元  │又未上市上櫃公司「瀰士科技、盛德竹│
 │    │        │            │張                │          │科技」之股票亦將上市上櫃，屆時獲利│
 │    │        │            │                  │          │可觀，如果沒有伊將會賠償差價給投資│
 │    │        │            │                  │          │人云云，致使投資人誤以為真，購買該│
 │    │        │            │                  │          │3 家公司之股票，並依指示將股款匯入│
 │    │        │            │                  │          │指定帳戶內，嗣蕭伶（化名蕭文玲）│
 │    │        │            │                  │          │確認股款已匯入前開帳戶後即以      │
 │    │        │            │                  │          │郵寄方式將股票寄送予投資人。      │
 │    │        │            │                  │          │                                  │
 ├──┼────┼──────┼─────────┼─────┼─────────────────┤
 │  6 │甲戊○  │95/07/06    │威寶電信/38元/25張│95萬元    │美商中華世紀創投公司段子晴（本名不│
 │    │        │95/09/27    │                  │          │詳）主動撥打電話予投資人，對其佯稱│
 │    │        │95/10/03    │                  │          │未上市上櫃公司「威寶電信」前景看好│
 │    │        │            │                  │          │，且將於96年1至3月上市或上櫃，並會│
 │    │        │            │                  │          │分配股利，又該公司股票上市或上櫃後│
 │    │        │            │                  │          │，掛牌價格會翻一倍以上，且會有蜜月│
 │    │        │            │                  │          │期，股價還會再上漲，屆時獲利可觀云│
 │    │        │            │                  │          │云，致使投資人誤以為真，購買威寶電│
 │    │        │            │                  │          │信公司之股票，並依指示將股款匯入戶│
 │    │        │            │                  │          │名為吳伯林的帳戶內，嗣段子晴（本名│
 │    │        │            │                  │          │不詳）確認股款匯入前開帳戶後，便與│
 │    │        │            │                  │          │投資人約定時間地點以面交股票。    │
 │    │        │            │                  │          │                                  │
 ├──┼────┼──────┼─────────┼─────┼─────────────────┤
 │ 7  │己○○  │95/07/18    │威寶電信/38元/5張 │19萬元    │ｅ○○（化名林子婷）主動撥打電話予│
 │    │        │            │                  │          │投資人，對其佯稱未上市上櫃公司「威│
 │    │        │            │                  │          │寶電信」前景看好，且將於96年上市或│
 │    │        │            │                  │          │上櫃，上櫃後股票掛牌價格會達80 元 │
 │    │        │            │                  │          │，且有蜜月期，股價會再上漲，屆時獲│
 │    │        │            │                  │          │利可觀云云，致使投資人誤以為真，購│
 │    │        │            │                  │          │買威寶電信公司之股票，並與ｅ○○（│
 │    │        │            │                  │          │化名林子婷）及Ｘ宜玲（本名不詳）約│
 │    │        │            │                  │          │定時間地點以支付股款及面交股票。  │
 │    │        │            │                  │          │                                  │
 ├──┼────┼──────┼─────────┼─────┼─────────────────┤
 │ 8  │Ｎ○○  │95/08/28    │威寶電信/38元/5張 │19萬元    │美商中華世紀創投公司段子晴（本名不│
 │    │        │            │                  │          │詳）及不明之楊姓男子（本名不詳）主│
 │    │        │            │                  │          │動撥打電話予投資人，對其保證未上市│
 │    │        │            │                  │          │上櫃公司「威寶電信」之股票一定賺錢│
 │    │        │            │                  │          │，比中華電信還好，且佯稱「威寶電信│
 │    │        │            │                  │          │」將於其購買後之第2年上櫃，該公司 │
 │    │        │            │                  │          │股票上櫃後股價會超過50元以上，亦有│
 │    │        │            │                  │          │蜜月期，股價還會飆漲，屆時獲利可觀│
 │    │        │            │                  │          │云云，致使投資人誤以為真，購買威寶│
 │    │        │            │                  │          │公司之股票，並與段子晴（本名不詳）│
 │    │        │            │                  │          │、ｅ○○（化名林子婷）約定時間地點│
 │    │        │            │                  │          │以支付股款及面交股票。            │
 │    │        │            │                  │          │                                  │
 ├──┼────┼──────┼─────────┼─────┼─────────────────┤
 │ 9  │ｃ○○  │95/08/29    │威寶電信/38元/10張│38萬元    │美商中華世紀創投公司楊升嘉（化名楊│
 │    │        │95/10/03    │                  │          │中昱）主動撥打電話予投資人，對其佯│
 │    │        │            │                  │          │稱未上市上櫃公司「威寶電信」前景看│
 │    │        │            │                  │          │好，將於96年2月會上市或上櫃，且上 │
 │    │        │            │                  │          │市或上櫃後亦會發放200股紅利，又上 │
 │    │        │            │                  │          │市或上櫃後股票掛牌價格會達70元以上│
 │    │        │            │                  │          │，亦有蜜月期，股價會再上漲，屆時獲│
 │    │        │            │                  │          │利可觀云云，致使投資人誤以為真，購│
 │    │        │            │                  │          │買威寶電信公司之股票，並分次與楊升│
 │    │        │            │                  │          │嘉（化名楊中昱）、ｎ○○（化名Ｘ雅│
 │    │        │            │                  │          │馨）、趙薇甄（原名林薇甄、化名李維│
 │    │        │            │                  │          │真）約定時間地點以支付股款及面交股│
 │    │        │            │                  │          │票。                              │
 ├──┼────┼──────┼─────────┼─────┼─────────────────┤
 │ 10 │Ｄ○○  │95/08/31    │威寶電信/38元/5張 │19萬元    │美商中華世紀創投公司李韶妤（本名不│
 │    │        │95/09/08    │                  │          │詳）主動撥打電話予投資人，對其佯稱│
 │    │        ├──────┼─────────┼─────┤未上市上櫃公司「威寶電信」前景看好│
 │    │        │95/12/26    │威寶電信/30元/5張 │15萬元    │，目前股價38元，且股票預計於96年7 │
 │    │        │            │                  │          │月上興櫃，上興櫃後股價飆漲將上看每│
 │    │        │            │                  │          │股55元左右，屆時獲利可觀云云，致使│
 │    │        │            │                  │          │投資人誤以為真，購買威寶電信公司之│
 │    │        │            │                  │          │股票，並依指示將股款匯入戶名為吳伯│
 │    │        │            │                  │          │林之帳戶內，嗣李韶妤（本名不詳）確│
 │    │        │            │                  │          │認股款匯入前開帳戶後，即與投資人約│
 │    │        │            │                  │          │定時間地點以面交股票。            │
 ├──┼────┼──────┼─────────┼─────┼─────────────────┤
 │ 11 │Ｘ朝榮  │95/09/08    │威寶電信/38元/5張 │19萬元    │康群創投公司楊升嘉（化名楊中昱）主│
 │    │        │            │                  │          │動撥打電話予投資人，對其佯稱未上市│
 │    │        │            │                  │          │上櫃公司「威寶電信」前景看好，且將│
 │    │        │            │                  │          │於96年12月上興櫃、97年6月上櫃，上 │
 │    │        │            │                  │          │櫃後股票掛牌價格約70元左右，且有蜜│
 │    │        │            │                  │          │月期，股價還會再上漲，屆時獲利可觀│
 │    │        │            │                  │          │云云，致使投資人誤以為真，以高價購│
 │    │        │            │                  │          │買威寶電信公司之股票，並與楊升嘉（│
 │    │        │            │                  │          │化名楊中昱）約定時間地點以面交股票│
 │    │        │            │                  │          │及支付股款。                      │
 ├──┼────┼──────┼─────────┼─────┼─────────────────┤
 │ 12 │ｊ○○  │95/09/15    │威寶電信/38元/2張 │7萬6千元  │美商中華世紀創投公司蕭伶（化名蕭│
 │    │        │            │                  │          │文玲）主動撥打電話予投資人，對其佯│
 │    │        │            │                  │          │稱未上市上櫃公司「威寶電信」之股票│
 │    │        │            │                  │          │將於96年上興櫃，該公司股票上興櫃後│
 │    │        │            │                  │          │會配股200股，且有蜜月期，股價還會 │
 │    │        │            │                  │          │飆漲，屆時獲利可觀云云，致使投資人│
 │    │        │            │                  │          │誤以為真，購買該家公司之股票，並與│
 │    │        │            │                  │          │蕭伶（化名蕭文玲）Ｂ○○（化名林│
 │    │        │            │                  │          │郁婷）約定時間地點以支付股款及面交│
 │    │        │            │                  │          │股票。                            │
 ├──┼────┼──────┼─────────┼─────┼─────────────────┤
 │ 13 │酉○○  │95/09/19    │威寶電信/38元5張  │19萬元    │美商中華世紀創投公司之不明男子主動│
 │    │        │            │                  │          │撥打電話予投資人，對其佯稱未上市上│
 │    │        │            │                  │          │櫃公司「威寶電信」前景看好，且會1 │
 │    │        │            │                  │          │股配1股，又該公司上市上櫃後，股價 │
 │    │        │            │                  │          │會上漲很多，屆時獲利可觀云云，詐騙│
 │    │        │            │                  │          │投資人，致投資人誤以為真，以高價購│
 │    │        │            │                  │          │買該家公司之股票，並與ｎ○○（化名│
 │    │        │            │                  │          │Ｘ雅馨）及鄭水傑（化名鄭龍浩）約定│
 │    │        │            │                  │          │時間地點以繳交股款及面交股票。    │
 ├──┼────┼──────┼─────────┼─────┼─────────────────┤
 │ 14 │Ｓ○○  │95/09/19    │威寶電信/38元/10張│38萬元    │美商中華世紀創投公司段子晴（本名不│
 │    │        │95/10/16    │                  │          │詳）主動撥打電話予投資人，對其佯稱│
 │    │        │            │                  │          │未上市上櫃公司「威寶電信」前景看好│
 │    │        │            │                  │          │，目前股價38元，且預計於96年3月上 │
 │    │        │            │                  │          │市上櫃，上市上櫃後股價會上漲1倍以 │
 │    │        │            │                  │          │上，屆時獲利可觀云云，致使投資人誤│
 │    │        │            │                  │          │以為真，購買該家公司之股票，並依指│
 │    │        │            │                  │          │示將股款匯入指定帳戶內，嗣段子晴（│
 │    │        │            │                  │          │本名不詳）確認股款匯入上開帳戶後，│
 │    │        │            │                  │          │即偕同甲癸○（化名程凱琪）與投資人│
 │    │        │            │                  │          │約定時間地點以面交股票。          │
 │    │        │            │                  │          │                                  │
 ├──┼────┼──────┼─────────┼─────┼─────────────────┤
 │ 15 │甲己○  │95/09/19    │威寶電信/38元/2張 │7萬6千元  │美商中華世紀創投公司業務員張晏誠主│
 │    │        │            │                  │          │動撥打電話予投資人，對其佯稱未上市│
 │    │        ├──────┼─────────┼─────┤上櫃公司「威寶電信」前景看好，且股│
 │    │        │95/10/02    │威寶電信/38元/3張 │11萬4千元 │票將於96年5月上興櫃，上興櫃後股價 │
 │    │        │            │                  │          │會上看100多元，屆時獲利可觀云云， │
 │    │        │            │                  │          │致投資人誤以為真，以高價購買該家公│
 │    │        │            │                  │          │司之股票，並與美商中華世紀創投公司│
 │    │        │            │                  │          │專員鄭水傑（化名鄭龍浩）及ｎ○○（│
 │    │        │            │                  │          │化名Ｘ雅馨）約定時間地點以支付股款│
 │    │        │            │                  │          │及面交股票。                      │
 ├──┼────┼──────┼─────────┼─────┼─────────────────┤
 │ 16 │玄○○  │95/09/19    │威寶電信/38元/1張 │3萬8千元  │美商中華世紀創投公司林漢威（已死亡│
 │    │        │            │                  │          │）主動撥打電話予投資人，對其佯稱未│
 │    │        ├──────┼─────────┼─────┤上市上櫃公司「威寶電信」前景看好，│
 │    │        │96/01/25    │威寶電信/29元/10張│29萬元    │該公司股票將於96年第4 季上興櫃，上│
 │    │        │            │                  │          │興櫃後掛牌價約50至60元，且會有蜜月│
 │    │        │            │                  │          │期，股價會再上漲，屆時獲利可觀云云│
 │    │        │            │                  │          │，致使投資人誤以為真，以高價購買該│
 │    │        │            │                  │          │家公司之股票，並與林漢威及ｎ○○（│
 │    │        │            │                  │          │化名Ｘ雅馨）約定時間地點以繳交股款│
 │    │        │            │                  │          │及面交股票。                      │
 │    │        ├──────┼─────────┼─────┼─────────────────┤
 │    │        │96/01/10    │瀰士科技/68元/20張│136萬元   │益鼎創投公司Ｖ○○（化名許世杰）主│
 │    │        │96/02/13    │                  │          │動撥打電話予投資人，對其佯稱未上市│
 │    │        ├──────┼─────────┼─────┤上櫃公司「瀰士科技」是從事軟體設計│
 │    │        │96/05/17    │盛德竹科技/58元/31│179萬8千元│，又聯發科技是該公司大股東，該公司│
 │    │        │96/07/17    │張                │          │股票將於97年第1季上興櫃，上興櫃後 │
 │    │        ├──────┼─────────┼─────┤掛牌價約120元，亦會每張股票配股200│
 │    │        │96/10/19    │盛德竹科技/58元/40│232萬元   │股；又未上市上櫃公司「盛德竹科技」│
 │    │        │            │張                │          │之股票比「瀰士科技」還好，買1張配1│
 │    │        ├──────┼─────────┼─────┤張，該公司股票預計於97年第1季上興 │
 │    │        │96/10/19    │盛德竹科技/15元/83│124萬5千元│櫃，掛牌價格為100元，且皆會有蜜月 │
 │    │        │            │張                │          │期，股價會再上漲，屆時獲利可觀云云│
 │    │        │            │                  │          │，致使投資人誤以為真，購買該2 家公│
 │    │        │            │                  │          │司之股票，並依指示將股款匯入戶名為│
 │    │        │            │                  │          │ｉ○○的帳戶，嗣Ｖ○○（化名許世杰│
 │    │        │            │                  │          │）確認股款匯入上開帳戶後，即以宅即│
 │    │        │            │                  │          │便、掛號方式將股票寄送予投資人或由│
 │    │        │            │                  │          │Ｏ○○與投資人約定時間地點以面交股│
 │    │        │            │                  │          │票。                              │
 │    │        ├──────┼─────────┼─────┼─────────────────┤
 │    │        │96/07/06    │盛德竹科技/58元/49│284萬2千元│不明人士李仁楷（本名不詳）主動撥打│
 │    │        │96/07/10    │張                │          │電話予投資人，對其佯稱未上市上櫃公│
 │    │        │96/07/11    │                  │          │司「盛德竹科技」前景看好，該公司股│
 │    │        │96/07/13    │                  │          │票將於97年第1季上興櫃，上興櫃後掛 │
 │    │        │            │                  │          │牌價100元，且會有蜜月期，股價會再 │
 │    │        │            │                  │          │上漲，屆時獲利可觀云云，致投資人誤│
 │    │        │            │                  │          │以為真，以高價購買該家公司之股票，│
 │    │        │            │                  │          │並與李仁楷（本名不詳）約定時間地點│
 │    │        │            │                  │          │以繳交股款及面交股票。            │
 │    │        │            │                  │          │                                  │
 ├──┼────┼──────┼─────────┼─────┼─────────────────┤
 │17  │ｈ○○  │95/09/22    │威寶電信/38元/10張│38萬元    │美商中華世紀創投公司甲辰○（化名Ｘ│
 │    │        │95/10/19    │                  │          │耿義）主動撥打電話予投資人，對其佯│
 │    │        │            │                  │          │稱未上市上櫃公司「威寶電信」前景看│
 │    │        ├──────┼─────────┼─────┤好，該公司股票將於96年底上市或上櫃│
 │    │        │96/03/13    │威寶電信/28元/10張│28萬元    │，上櫃後掛牌價格約70元，又異能科技│
 │    │        ├──────┼─────────┼─────┤股票也即將上市上櫃，屆時獲利可觀云│
 │    │        │96/04/24    │異能科技/66元/3張 │19萬8千元 │云，致使投資人誤以為真，購買該2家 │
 │    │        │            │                  │          │公司之股票，並與甲辰○（化名Ｘ耿義│
 │    │        │            │                  │          │）、鄭水傑、張晏誠3 人約定時間地點│
 │    │        │            │                  │          │以繳交股款及面交股票。            │
 │    │        │            │                  │          │                                  │
 ├──┼────┼──────┼─────────┼─────┼─────────────────┤
 │ 18 │ｙ○○  │95/09/26    │威寶電信/38元/2張 │7萬6千元  │鴻銘創投專員林哲宇（本名不詳）及美│
 │    │        │95/10/16    │                  │          │商中華世紀創投公司專員ｎ○○（Ｘ雅│
 │    │        │96/03/08    ├─────────┼─────┤馨）分別撥打電話予投資人，對其佯稱│
 │    │        │            │威寶電信/29元/8張 │23萬2千元 │未上市公司「威寶電信」前景看好、獲│
 │    │        │            │                  │          │利頗豐，並提供該該公司股票將於96年│
 │    │        │            │                  │          │6、7月上興櫃，上興櫃是以每股65元以│
 │    │        │            │                  │          │上掛牌，之後會以每股120元掛牌上市 │
 │    │        │            │                  │          │，市面上皆買不到云云，致使投資人誤│
 │    │        │            │                  │          │以為真購買股票，並依指示將股款匯入│
 │    │        │            │                  │          │戶名為吳伯林之帳戶內，嗣林哲宇（本│
 │    │        │            │                  │          │名不詳）、ｎ○○（化名Ｘ雅馨）確認│
 │    │        │            │                  │          │股款匯入前開帳戶後，即與投資人約定│
 │    │        │            │                  │          │時間地點以面交股票。              │
 │    │        │            │                  │          │                                  │
 ├──┼────┼──────┼─────────┼─────┼─────────────────┤
 │ 19 │于許玲蓉│95/09/26    │威寶電信/38元/2張 │7萬6千元  │美商中華世紀創投公司一Ｘ姓專員（姓│
 │    │        │            │                  │          │名不詳）主動撥打電話予投資人，對其│
 │    │        │            │                  │          │佯稱未上市上櫃公司「威寶電信」前景│
 │    │        │            │                  │          │看好，該公司股票即將於96年12月上興│
 │    │        │            │                  │          │櫃，97年6月上櫃，上櫃後掛牌價70元 │
 │    │        │            │                  │          │，且有蜜月期，股價會再飆漲，屆時獲│
 │    │        │            │                  │          │利可觀云云，致使投資人誤以為真，購│
 │    │        │            │                  │          │買該家公司之股票，並依指示將股款匯│
 │    │        │            │                  │          │入指定帳戶內，嗣該Ｘ姓專員（姓名不│
 │    │        │            │                  │          │詳）確認股款匯入前開帳戶後，即以郵│
 │    │        │            │                  │          │寄方式將股票寄送予投資人。        │
 │    │        │            │                  │          │                                  │
 ├──┼────┼──────┼─────────┼─────┼─────────────────┤
 │ 20 │午○○  │95/10/12    │威寶電信/38元/2張 │7萬6千元  │康群創投公司林漢威主動撥打電話予投│
 │    │        │            │                  │          │資人，對其佯稱未上市上櫃公司「威寶│
 │    │        │            │                  │          │電信」前景看好，股票即將上市上櫃，│
 │    │        │            │                  │          │屆時獲利可觀云云，致使投資人誤以為│
 │    │        │            │                  │          │真，購買該家公司之股票，並由林漢威│
 │    │        │            │                  │          │及另2 名不明男子與投資人約定時間，│
 │    │        │            │                  │          │親自到投資人家中收取股款及面交股票│
 │    │        │            │                  │          │。                                │
 ├──┼────┼──────┼─────────┼─────┼─────────────────┤
 │ 21 │Ｗ○○  │95/10/16    │威寶電信/38元/15張│57萬元    │美商中華世紀創投公司ｅ○○（化名林│
 │    │        │95/10/27    │                  │          │子婷）、甲癸○（化名程凱琪）主動撥│
 │    │        │95/12/25    ├─────────┼─────┤打電話予投資人，對其佯稱未上市上櫃│
 │    │        │            │威寶電信/36元/5張 │18萬元    │公司「威寶電信」前景看好，將於96年│
 │    │        │            │                  │          │12月上興櫃、97年6月上櫃，上櫃後股 │
 │    │        ├──────┼─────────┼─────┤票掛牌價約70元左右，且有蜜月期，股│
 │    │        │96/01/12    │瀰士科技/68元/5張 │34萬元    │價會再上漲；又未上市上櫃公司「瀰士│
 │    │        │96/01/18    │                  │          │科技」之股票將於96年9 月上興櫃、97│
 │    │        │96/02/06    │                  │          │年9 月上櫃，股價會漲到140 元，屆時│
 │    │        │            │                  │          │獲利可觀云云，致使投資人誤以為真，│
 │    │        │            │                  │          │購買該2 家公司之股票，並依指示分別│
 │    │        │            │                  │          │將股款匯入戶名為蘇明德、吳伯林之帳│
 │    │        │            │                  │          │戶內，嗣ｅ○○（化名林子婷）、鍾慧│
 │    │        │            │                  │          │蓉（化名程凱琪）確認股款匯入前開帳│
 │    │        │            │                  │          │戶內後，即由ｅ○○（化名林子婷）與│
 │    │        │            │                  │          │投資人約定時間地點以面交股票。    │
 │    │        │            │                  │          │                                  │
 ├──┼────┼──────┼─────────┼─────┼─────────────────┤
 │ 22 │未○○  │95/10/18    │威寶電信/38元/2張 │7萬6千元  │美商中華世紀創投公司甲辰○主動撥打│
 │    │        │95/11/02    │                  │          │電話予投資人，對其佯稱未上市上櫃公│
 │    │        ├──────┼─────────┼─────┤司「威寶電信」前景看好，且股票即將│
 │    │        │96/02/02    │威寶電信/29元/1張 │2萬9千元  │上市上櫃，上市上櫃後股價會飆漲，屆│
 │    │        │            │                  │          │時獲利可觀云云，致使投資人誤以為真│
 │    │        │            │                  │          │，購買該公司之股票，並與甲辰○約定│
 │    │        │            │                  │          │時間地點以繳交股款及面交股票。    │
 │    │        │            │                  │          │                                  │
 ├──┼────┼──────┼─────────┼─────┼─────────────────┤
 │ 23 │寅○○  │95/10/19    │威寶電信/38元/20張│76萬元    │美商中華世紀創投公司林漢威主動撥電│
 │    │        ├──────┼─────────┼─────┤話予投資人，對其佯稱未上市上櫃公司│
 │    │        │96/02/02    │威寶電信/29元/20張│58萬元    │「威寶電信」前景看好、獲利頗豐，且│
 │    │        ├──────┼─────────┼─────┤股票將於96年3月會上興櫃，上興櫃後 │
 │    │        │96年        │異能科技/66元/30張│198萬元   │掛牌價格約70元左右，屆時獲利至少1 │
 │    │        │            │                  │          │倍以上；又未上市上櫃公司「異能科技│
 │    │        │            │                  │          │」是從事電池生產，96年能源股很有潛│
 │    │        │            │                  │          │力…云云，致使投資人誤以為真，購買│
 │    │        │            │                  │          │該2 家公司股票，並依指示將股款匯入│
 │    │        │            │                  │          │指定帳戶內，嗣林漢威確認股款已匯入│
 │    │        │            │                  │          │前開帳戶後，即由ｎ○○（化名Ｘ雅馨│
 │    │        │            │                  │          │）與投資人約定時間地點以面交股票。│
 │    │        │            │                  │          │                                  │
 ├──┼────┼──────┼─────────┼─────┼─────────────────┤
 │ 24 │Ｘ景連  │95/10/19    │威寶電信/38元/10張│38萬元    │美商中華世紀創投公司ｎ○○（化名Ｘ│
 │    │        │            │                  │          │雅馨）主動撥電話予投資人，對其佯稱│
 │    │        ├──────┼─────────┼─────┤未上市上櫃公司「威寶電信」前景看好│
 │    │        │96/02/15    │威寶電信/30元/5張 │15萬元    │、獲利頗豐，且股票將於96年5月上興 │
 │    │        │            │                  │          │櫃，上興櫃的掛牌價格預估80元，亦會│
 │    │        │            │                  │          │有蜜月期，股價會再上漲云云，致使投│
 │    │        │            │                  │          │資人誤以為真，購買該公司股票，並依│
 │    │        │            │                  │          │指示將股款匯入戶名為Ｇ○○之帳戶內│
 │    │        │            │                  │          │，嗣ｎ○○（化名Ｘ雅馨）確認股款已│
 │    │        │            │                  │          │匯入前開帳戶後，即與投資人約定時間│
 │    │        │            │                  │          │地點以面交股票。                  │
 ├──┼────┼──────┼─────────┼─────┼─────────────────┤
 │ 25 │Ｈ○    │95/10/19    │威寶電信/38元/2張 │7萬6千元  │美商中華世紀創投公司甲辰○（化名Ｘ│
 │    │        │            │                  │          │耿義）主動撥打電話予投資人，對其佯│
 │    │        ├──────┼─────────┼─────┤稱未上市上櫃公司「威寶電信」前景看│
 │    │        │96/02/02    │威寶電信/29元/2張 │5萬8千元  │好，股票將於96年上半年上市，上市後│
 │    │        │            │                  │          │掛牌價格約70幾元，且會有蜜月期，股│
 │    │        │            │                  │          │價會再上漲，屆時獲利可觀云云，致使│
 │    │        │            │                  │          │投資人誤以為真，購買該家公司之股票│
 │    │        │            │                  │          │，並依指示將股款匯入戶名為吳伯林之│
 │    │        │            │                  │          │帳戶內，嗣甲辰○（化名Ｘ耿義）確認│
 │    │        │            │                  │          │股款已匯入前開帳戶後，即與投資人約│
 │    │        │            │                  │          │定時間地點面交股票，抑或由甲辰○（│
 │    │        │            │                  │          │化名Ｘ耿義）直接與投資人約定時間地│
 │    │        │            │                  │          │點以收取股款及面交股票。          │
 │    │        │            │                  │          │                                  │
 ├──┼────┼──────┼─────────┼─────┼─────────────────┤
 │ 26 │Ｒ○○  │95/10/23    │威寶電信/38元/1張 │3萬8千元  │美商中華世紀創投公司張晏誠主動撥打│
 │    │        │            │                  │          │電話予投資人，對其佯稱未上市上櫃公│
 │    │        │            │                  │          │司「威寶電信」前景看好，股票將於96│
 │    │        │            │                  │          │年8、9月上興櫃，上興櫃後股價約70多│
 │    │        │            │                  │          │元，屆時獲利可觀，且美商中華世紀創│
 │    │        │            │                  │          │投公司會帶投資會員一起出場，一定穩│
 │    │        │            │                  │          │賺不賠云云，致使投資人誤以為真，購│
 │    │        │            │                  │          │買該家公司之股票，並依指示將股款匯│
 │    │        │            │                  │          │入戶名為吳伯林之帳戶內，嗣張晏誠確│
 │    │        │            │                  │          │認股款已匯入前開帳戶後，即以掛號方│
 │    │        │            │                  │          │式將股票寄送予投資人。            │
 │    │        │            │                  │          │                                  │
 ├──┼────┼──────┼─────────┼─────┼─────────────────┤
 │ 27 │Ｘ伶禎  │95/10/24    │威寶電信/38元/2張 │7萬6千元  │美商中華世紀創投公司林峰（本名不│
 │    │        │            │                  │          │詳）主動撥打電話予投資人，對其佯稱│
 │    │        │            │                  │          │未上市上櫃公司「威寶電信」前景看好│
 │    │        │            │                  │          │，股票即將上市上櫃，屆時獲利可觀云│
 │    │        │            │                  │          │云，致使投資人誤以為真，購買該家公│
 │    │        │            │                  │          │司之股票，並依指示將股款匯入戶名為│
 │    │        │            │                  │          │吳伯林之帳戶內，嗣林峰（本名不詳│
 │    │        │            │                  │          │）確認股款已匯入前開帳戶後，即以郵│
 │    │        │            │                  │          │寄方式將股票寄送予投資人。        │
 │    │        │            │                  │          │                                  │
 ├──┼────┼──────┼─────────┼─────┼─────────────────┤
 │ 28 │宙○○  │95/10/25    │威寶電信/38元/10張│38萬元    │曾任職慶樺創投公司的楊景榕（化名邱│
 │    │        │            │                  │          │美貞、楊澐漫）主動撥打電話予投資人│
 │    │        │            │                  │          │，對其佯稱未上市上櫃公司「威寶電信│
 │    │        │            │                  │          │」前景看好，且該公司股票將於95年12│
 │    │        │            │                  │          │月上興櫃、96年3月上櫃，上櫃後股票 │
 │    │        │            │                  │          │之掛牌價為110元，屆時獲利可觀云云 │
 │    │        │            │                  │          │，致使投資人誤以為真，購買該家公司│
 │    │        │            │                  │          │之股票，並由楊景榕（化名邱美貞、楊│
 │    │        │            │                  │          │澐漫）偕同另2 名不明男子親自至投資│
 │    │        │            │                  │          │人家中收取股款及面交股票。        │
 │    │        │            │                  │          │                                  │
 ├──┼────┼──────┼─────────┼─────┼─────────────────┤
 │ 29 │辛○○  │95/10/26    │威寶電信/38元/20張│76萬元    │美商中華世紀創投公司Ｙ○○（化名Ｘ│
 │    │        ├──────┼─────────┼─────┤怡雯）主動撥打電話予投資人，對其佯│
 │    │        │95/12/28    │威寶電信/35元/10張│35萬元    │稱未上市上櫃公司「威寶電信」前景看│
 │    │        │            │                  │          │好，股票將於96年3月會上櫃，上櫃後 │
 │    │        │            │                  │          │股價一定會大漲，屆時獲利可觀，保證│
 │    │        │            │                  │          │一定會賺錢云云，致使投資人誤以為真│
 │    │        │            │                  │          │，購買該家公司之股票，並依指示將股│
 │    │        │            │                  │          │款匯入指定帳戶內，嗣Ｙ○○（化名Ｘ│
 │    │        │            │                  │          │怡雯）確認股款匯入前開帳戶後，即與│
 │    │        │            │                  │          │投資人約定時間地點面交股票，抑或由│
 │    │        │            │                  │          │Ｙ○○（化名Ｘ怡雯）直接與投資人約│
 │    │        │            │                  │          │定時間地點以收取股款及面交股票。  │
 │    │        │            │                  │          │                                  │
 ├──┼────┼──────┼─────────┼─────┼─────────────────┤
 │ 30 │ｔ○○  │95/10/26    │威寶電信/38元/1張 │3萬8千元  │美商中華世紀創投公司蔣詰（本名不詳│
 │    │        ├──────┼─────────┼─────┤）主動撥打電話予投資人，對其佯稱未│
 │    │        │95/12/29    │威寶電信/36元/1張 │3萬6千元  │上市上櫃公司「威寶電信」前景看好，│
 │    │        │            │                  │          │且股票將於96年3月上興櫃，上興櫃後 │
 │    │        │            │                  │          │股票會上漲，屆時獲利可觀云云，致使│
 │    │        │            │                  │          │投資人誤以為真，購買該家公司之股票│
 │    │        │            │                  │          │，並依指示將股款匯入戶名為吳伯林之│
 │    │        │            │                  │          │帳戶內，嗣蔣詰（本名不詳）確認股款│
 │    │        │            │                  │          │已匯入前開帳戶後，即以郵寄方式將股│
 │    │        │            │                  │          │票寄送予投資人。                  │
 ├──┼────┼──────┼─────────┼─────┼─────────────────┤
 │ 31 │Ｅ○○  │95/10/27    │威寶電信/38元/5張 │19萬元    │美商中華世紀創投公司一不詳女子主動│
 │    │        │95/11/12    │                  │          │撥打電話予投資人，對其佯稱未上市上│
 │    │        │            │                  │          │櫃公司「威寶電信」前景看好，購買後│
 │    │        │            │                  │          │一定會賺錢，現在市場上很多人在搶購│
 │    │        │            │                  │          │，現在不買以後無法以如此低之價錢購│
 │    │        │            │                  │          │買云云，致使投資人誤以為真，購買該│
 │    │        │            │                  │          │家公司之股票，並依指示將股款匯入戶│
 │    │        │            │                  │          │名為吳伯林之帳戶內，嗣該不詳女子確│
 │    │        │            │                  │          │認股款已匯入前開帳戶後，即以      │
 │    │        │            │                  │          │郵寄方式將股票寄送予投資人。      │
 │    │        │            │                  │          │                                  │
 ├──┼────┼──────┼─────────┼─────┼─────────────────┤
 │ 32 │丑○○  │95/11/02    │威寶電信/38元/3張 │11萬4千元 │美商中華世紀創投公司甲甲○（化名鄭│
 │    │        │            │                  │          │龍浩）主動撥打電話予投資人，對其佯│
 │    │        │            │                  │          │稱未上市上櫃公司「威寶電信」前景看│
 │    │        │            │                  │          │好，股票即將於96年3 月份上櫃，上櫃│
 │    │        │            │                  │          │後掛牌價格約57元，且有蜜月期，股價│
 │    │        │            │                  │          │還會再上漲，屆時獲利可觀云云，致投│
 │    │        │            │                  │          │資人誤以為真，購買該家公司之股票，│
 │    │        │            │                  │          │並與甲甲○（鄭龍浩）約定時間地點以│
 │    │        │            │                  │          │繳交股款及面交股票。              │
 │    │        │            │                  │          │                                  │
 ├──┼────┼──────┼─────────┼─────┼─────────────────┤
 │ 33 │ｓ○○  │95/11/03    │威寶電信/38元/20張│76萬元    │美商中華世紀創投公司周雅文（本名不│
 │    │        │95/11/27    │                  │          │詳）主動撥打電話予投資人，佯稱未上│
 │    │        │            │                  │          │市上櫃公司「威寶電信」前景看好，股│
 │    │        ├──────┼─────────┼─────┤票約1年後上市，上市後股價一定大漲 │
 │    │        │96/01/04    │瀰士科技/68元/10張│68萬元    │，現在已經很多人在搶購；又未上市上│
 │    │        │96/01/11    │                  │          │櫃公司「瀰士科技」是從事無線網路研│
 │    │        │            │                  │          │發，為熱門行業，且該公司與中研院有│
 │    │        │            │                  │          │合作，有多項專利，公司前景甚佳，上│
 │    │        │            │                  │          │市後股票將大漲，短期獲利頗豐云云，│
 │    │        │            │                  │          │致使投資人誤以為真，購買該2 家公司│
 │    │        │            │                  │          │之股票，並依指示將股款匯入戶名為吳│
 │    │        │            │                  │          │伯林之帳戶內，嗣「周雅文」（本名不│
 │    │        │            │                  │          │詳）確認股款已匯入前開帳戶後，即偕│
 │    │        │            │                  │          │同Ｂ○○（化名林郁婷）與投資人約定│
 │    │        │            │                  │          │時間地點以面交股票。              │
 │    │        │            │                  │          │                                  │
 ├──┼────┼──────┼─────────┼─────┼─────────────────┤
 │ 34 │Ｆ○○  │95/11/13    │威寶電信/38元/5張 │19萬元    │美商中華世紀創投公司蔣詰（本名不詳│
 │    │        │            │                  │          │）、甲癸○（化名程凱琪）主動撥打電│
 │    │        │            │                  │          │話予投資人，對其佯稱未上市上櫃公司│
 │    │        │            │                  │          │「威寶電信」前景看好，股票即將上櫃│
 │    │        │            │                  │          │，上櫃後股價會與中華電信差不多，大│
 │    │        │            │                  │          │概60至70元，屆時獲利可觀、一定穩賺│
 │    │        │            │                  │          │不賠，且每購買5張股票就會無償配股1│
 │    │        │            │                  │          │張云云，致使投資人誤以為真，購買該│
 │    │        │            │                  │          │家公司之股票，並與蔣詰（本名不詳）│
 │    │        │            │                  │          │、甲癸○（化名程凱琪）約定時間地點│
 │    │        │            │                  │          │以繳交股款及面交股票。            │
 │    │        │            │                  │          │                                  │
 ├──┼────┼──────┼─────────┼─────┼─────────────────┤
 │ 35 │ｍ○○  │95/11/15    │威寶電信/38元/5張 │19萬元    │美商中華世紀創投公司周雅文（本名不│
 │    │        │            │                  │          │詳）主動撥打電話予投資人，對其佯稱│
 │    │        │            │                  │          │未上市上櫃公司「威寶電信」前景看好│
 │    │        │            │                  │          │，股票將於95年12月上興櫃、97年3月 │
 │    │        │            │                  │          │上櫃，上櫃後股票價格50元左右，且有│
 │    │        │            │                  │          │蜜月期，股價會再上漲，屆時獲利可觀│
 │    │        │            │                  │          │云云，致使投資人誤以為真，購買該家│
 │    │        │            │                  │          │公司之股票，並與周雅文（本名不詳）│
 │    │        │            │                  │          │、蕭伶約定時間地點以繳交股款及面│
 │    │        │            │                  │          │交股票。                          │
 ├──┼────┼──────┼─────────┼─────┼─────────────────┤
 │ 36 │甲○○  │95/11/16    │威寶電信/38元/1張 │3萬8千元  │美商中華世紀創投公司周雅文（本名不│
 │    │        │            │                  │          │詳）主動撥打電話予投資人，對其佯稱│
 │    │        │            │                  │          │未上市上櫃公司「威寶電信」前景看好│
 │    │        │            │                  │          │，股票將於96年3月上興櫃、半年後會 │
 │    │        │            │                  │          │上櫃，上櫃後股票會有蜜月期，股價會│
 │    │        │            │                  │          │再上漲，屆時獲利可觀云云，致使投資│
 │    │        │            │                  │          │人誤以為真，購買該家公司之股票，並│
 │    │        │            │                  │          │依指示將股款匯入戶名為吳伯林之帳戶│
 │    │        │            │                  │          │內，嗣周雅文（本名不詳）確認股款已│
 │    │        │            │                  │          │匯入前開帳戶後，即以郵寄方式將股票│
 │    │        │            │                  │          │寄送予投資人。                    │
 ├──┼────┼──────┼─────────┼─────┼─────────────────┤
 │ 37 │Ｘ永昌  │95/11/16    │威寶電信/38元/15張│57萬元    │美商中華世紀創投公司甲癸○（化名程│
 │    │        │95/11/22    │                  │          │凱琪）主動撥打電話予投資人，對其佯│
 │    │        │            │                  │          │稱未上市上櫃公司「威寶電信」前景看│
 │    │        ├──────┼─────────┼─────┤好，股票將於96年年初會上興櫃，上興│
 │    │        │95/12/28    │威寶電信/36元2張  │7萬2千元  │櫃後會有特定人拉抬股價使價格漲到  │
 │    │        ├──────┼─────────┼─────┤110元；又未上市上櫃公司「瀰士科技 │
 │    │        │96/01/24    │瀰士科技/68元/5張 │34萬元    │」將於96年6至9月上興櫃，上興櫃後股│
 │    │        │            │                  │          │價會上漲到95元，屆時獲利可觀云云，│
 │    │        │            │                  │          │致使投資人誤以為真，購買該2 家公司│
 │    │        │            │                  │          │之股票，並依指示將股款匯入戶名為蘇│
 │    │        │            │                  │          │明德、吳伯林之帳戶內，嗣甲癸○（化│
 │    │        │            │                  │          │名程凱琪）確認股款已匯入前開帳戶後│
 │    │        │            │                  │          │，即以郵寄方式將股票寄送予投資人或│
 │    │        │            │                  │          │偕同吳姿樺與投資人約定時間地點以面│
 │    │        │            │                  │          │交股票。                          │
 │    │        ├──────┼─────────┼─────┼─────────────────┤
 │    │        │96/10/01    │永炬光電/85元/1張 │8萬5千元  │康群創投公司何青燕（化名黃思齊）主│
 │    │        │            │                  │          │動撥打電話予投資人，對其稱未上市上│
 │    │        │            │                  │          │櫃公司「威寶電信」前景看好，且將於│
 │    │        │            │                  │          │96 年年底會上興櫃，6個月後即會上市│
 │    │        │            │                  │          │或上櫃，股價會漲到150元，屆時獲利 │
 │    │        │            │                  │          │可觀云云，致使投資人誤以為真，購買│
 │    │        │            │                  │          │該家公司之股票，並依指示將股款匯入│
 │    │        │            │                  │          │戶名為蘇明德、吳伯林之帳戶內，嗣何│
 │    │        │            │                  │          │青燕（化名黃思齊）確認股款已匯入前│
 │    │        │            │                  │          │開帳戶後，即以郵寄方式將股票寄送予│
 │    │        │            │                  │          │投資人。                          │
 ├──┼────┼──────┼─────────┼─────┼─────────────────┤
 │ 38 │甲逖    │95/11/27    │威寶電信/38元/1張 │3萬8千元  │美商中華世紀創投公司之不明男子主動│
 │    │        │            │                  │          │撥打電話予投資人，對其佯稱未上市上│
 │    │        │            │                  │          │櫃公司「威寶電信」將於96年3、4月上│
 │    │        │            │                  │          │興櫃，半年後會上櫃，該公司股票上興│
 │    │        │            │                  │          │櫃後股價一定飆漲，屆時獲利可觀，現│
 │    │        │            │                  │          │在市場上已經很多人在搶購云云，致投│
 │    │        │            │                  │          │資人誤以為真，購買該公司之股票，並│
 │    │        │            │                  │          │依指示將股款匯入指定帳戶內，嗣該不│
 │    │        │            │                  │          │明男子確認股款已匯入前開帳戶後，即│
 │    │        │            │                  │          │以掛號方式將股票寄送予投資人。    │
 │    │        │            │                  │          │                                  │
 ├──┼────┼──────┼─────────┼─────┼─────────────────┤
 │ 39 │ｋ○○  │95/12/11    │威寶電信/38元/2張 │7萬6千元  │美商中華世紀創投公司Ｂ○○（化名林│
 │    │        │            │                  │          │欣儀）主動撥打電話予投資人，對其佯│
 │    │        ├──────┼─────────┼─────┤稱未上市上櫃公司「威寶電信」前景看│
 │    │        │96/01/10    │瀰士科技/68元/5張 │34萬元    │好，股票將於96年第4季上市上櫃；又 │
 │    │        ├──────┼─────────┼─────┤瀰士科技股票將於96年第3季上櫃，上 │
 │    │        │96/05/15    │永炬光電/58元/2張 │11萬6千元 │櫃後掛牌價是120至140元；另未上市上│
 │    │        │            │                  │          │櫃公司「盛德竹科技」之股票會在96年│
 │    │        │            │                  │          │第4季上市，該股票EPS值於97年會有  │
 │    │        │            │                  │          │7.21 元、98年將會有14.46元，屆時獲│
 │    │        │            │                  │          │利可觀云云，致使投資人誤以為真，購│
 │    │        │            │                  │          │買該3 家公司之股票，並依指示分別將│
 │    │        │            │                  │          │股款匯入戶名為ｉ○○、吳伯林之帳戶│
 │    │        │            │                  │          │內，嗣Ｂ○○（化名林欣儀）確認股款│
 │    │        │            │                  │          │已匯入前開帳戶後，即偕同Ｖ○○與投│
 │    │        │            │                  │          │資人約定時間地點以面交股票。      │
 │    │        │            │                  │          │                                  │
 ├──┼────┼──────┼─────────┼─────┼─────────────────┤
 │ 40 │ｏ○○  │95/12/13    │威寶電信/38元/1張 │3萬8千元  │美商中華世紀創投公司周文淇（本名不│
 │    │        │            │                  │          │詳）主動撥打電話予投資人，對其佯稱│
 │    │        │            │                  │          │未上市上櫃公司「威寶電信」前景看好│
 │    │        │            │                  │          │，她自己也有購買，且該公司股票將於│
 │    │        │            │                  │          │96 年3、4月上興櫃，興櫃掛牌價格約 │
 │    │        │            │                  │          │50元，亦會有蜜月期，股價還會再上漲│
 │    │        │            │                  │          │，屆時獲利可觀云云，致使投資人誤以│
 │    │        │            │                  │          │為真，購買該家公司之股票，並依指示│
 │    │        │            │                  │          │將股款匯入戶名為吳伯林之帳戶內，嗣│
 │    │        │            │                  │          │周文淇（本名不詳）確認股款已匯入前│
 │    │        │            │                  │          │開帳戶後，即以掛號方式將股票寄送予│
 │    │        │            │                  │          │投資人。                          │
 ├──┼────┼──────┼─────────┼─────┼─────────────────┤
 │ 41 │ａ○○  │96/01/04    │威寶電信/38元/1張 │3萬8千元  │美商中華世紀創投公司林峰（本名不│
 │    │        │            │                  │          │詳）主動撥打電話予投資人，對其佯稱│
 │    │        │            │                  │          │未上市上櫃公司「威寶電信」前景看好│
 │    │        │            │                  │          │，股票近期即將上興櫃，上興櫃後股價│
 │    │        │            │                  │          │會飆漲，屆時獲利可觀云云，詐騙投資│
 │    │        │            │                  │          │人，致使投資人誤以為真，購買該家公│
 │    │        │            │                  │          │司之股票，並依指示將股款匯入戶名為│
 │    │        │            │                  │          │Ｇ○○之帳戶內，嗣林峰（本名不詳│
 │    │        │            │                  │          │）確認股款已匯入前開帳戶後，即以掛│
 │    │        │            │                  │          │號方式將股票寄送予投資人。        │
 ├──┼────┼──────┼─────────┼─────┼─────────────────┤
 │ 42 │宇○○  │96/01/17    │瀰士科技/68元/2張 │13萬6千元 │經同事Ｗ○○之介紹與益鼎創投公司鍾│
 │    │        │            │                  │          │慧蓉（化名程凱琪）聯絡，甫一聯繫，│
 │    │        │            │                  │          │甲癸○（化名程凱琪）即對其佯稱未上│
 │    │        │            │                  │          │市上櫃公司「瀰士科技」之股票將於96│
 │    │        │            │                  │          │年7 、8 月上興櫃，上興櫃後掛牌價約│
 │    │        │            │                  │          │120 元至140 元左右，且會有蜜月期，│
 │    │        │            │                  │          │股價還會再上漲，屆時獲利可觀云云，│
 │    │        │            │                  │          │致使投資人誤以為真，購買該家公司之│
 │    │        │            │                  │          │股票，並由甲癸○（化名程凱琪）偕同│
 │    │        │            │                  │          │楊景榕（化名楊澐漫）與投資人約定時│
 │    │        │            │                  │          │間地點以收取股款及面交股票。      │
 │    │        │            │                  │          │                                  │
 ├──┼────┼──────┼─────────┼─────┼─────────────────┤
 │ 43 │ｇ○○  │96/01/23    │永炬光電/75元/1張 │7萬5千元  │康群創投公司Ｙ○○（化名Ｘ怡雯）主│
 │    │        │            │                  │          │動撥打電話予投資人，對其佯稱未上市│
 │    │        │            │                  │          │上櫃公司「永炬光電」前景看好，股票│
 │    │        │            │                  │          │將於96年12月底上興櫃，97年3月上櫃 │
 │    │        │            │                  │          │，上櫃後掛牌價格約150元，且會有蜜 │
 │    │        │            │                  │          │月期，股價還會再上漲，屆時獲利可觀│
 │    │        │            │                  │          │云云，致使投資人誤以為真，購買該家│
 │    │        │            │                  │          │公司之股票，並依指示將股款匯入戶名│
 │    │        │            │                  │          │為黃信介之帳戶內，嗣Ｙ○○（化名Ｘ│
 │    │        │            │                  │          │怡雯）確認股款已匯入前開帳戶後，即│
 │    │        │            │                  │          │與投資人約定時間地點以面交股票。  │
 │    │        │            │                  │          │                                  │
 ├──┼────┼──────┼─────────┼─────┼─────────────────┤
 │ 44 │甲寅○  │96/01/25    │威寶電信/33元/2張 │6萬6千元  │美商中華世紀創投公司之不明男子主動│
 │    │        │            │                  │          │撥打電話予投資人，對其佯稱未上市上│
 │    │        │            │                  │          │櫃公司「威寶電信」前景看好，股票即│
 │    │        │            │                  │          │將上興櫃，上興櫃後掛牌價格約60至70│
 │    │        │            │                  │          │元，屆時獲利可觀云云，致使投資人誤│
 │    │        │            │                  │          │以為真，購買該家公司之股票，並依指│
 │    │        │            │                  │          │示將股款匯入指定帳戶內，嗣上開不明│
 │    │        │            │                  │          │男子確認股款已匯入前開帳戶後，即以│
 │    │        │            │                  │          │掛號方式將股票寄送予被害人。      │
 │    │        │            │                  │          │                                  │
 ├──┼────┼──────┼─────────┼─────┼─────────────────┤
 │ 45 │Ｘ彥賓  │96/03/06    │威寶電信/29元/15張│43萬5千元 │美商中華世紀創投公司甲辰○（化名Ｘ│
 │    │        │96/03/13    │                  │          │耿義）主動撥電話予投資人，對其佯稱│
 │    │        │            │                  │          │未上市上櫃公司「威寶電信」及「異能│
 │    │        ├──────┼─────────┼─────┤科技」前景看好、獲利頗豐，且近期均│
 │    │        │96/05/04    │異能科技/66元/5張 │33萬元    │會上市、上櫃，上市上櫃後股價會超過│
 │    │        │            │                  │          │其現在要購買的價格云云，致使投資人│
 │    │        │            │                  │          │誤以為真，購買該2 家公司股票，並依│
 │    │        │            │                  │          │指示將股款匯入戶名為吳伯林之帳戶內│
 │    │        │            │                  │          │，嗣甲辰○（化名Ｘ耿義）確認股款已│
 │    │        │            │                  │          │匯入前開帳戶後，即偕同不明人士與投│
 │    │        │            │                  │          │資人約定時間地點以面交股票。      │
 │    │        │            │                  │          │                                  │
 ├──┼────┼──────┼─────────┼─────┼─────────────────┤
 │ 46 │ｐ○○  │96/03/08    │威寶電信/38元/2張 │7萬6千元  │透過好友ｙ○○之介紹，向美商中華世│
 │    │        │            │                  │          │紀創投公司ｎ○○（化名Ｘ雅馨）購買│
 │    │        │            ├─────────┼─────┤未上市上櫃公司「威寶電信」之股票，│
 │    │        │            │威寶電信/29元/10張│29萬元    │並稱因ｎ○○（化名Ｘ雅馨）曾向其好│
 │    │        │            │                  │          │友ｙ○○宣稱「威寶電信」之股票將於│
 │    │        │            │                  │          │96年6 、7 月上興櫃，預計上興櫃後掛│
 │    │        │            │                  │          │牌價至少65元以上，並將以120 元之價│
 │    │        │            │                  │          │格掛牌上市云云，致其與ｙ○○誤信為│
 │    │        │            │                  │          │真，才透過好友ｙ○○向ｎ○○（化名│
 │    │        │            │                  │          │Ｘ雅馨）購買該公司之股票，並依指示│
 │    │        │            │                  │          │由ｙ○○代其將股款匯入戶名為吳伯林│
 │    │        │            │                  │          │之帳戶內，嗣ｎ○○（化名Ｘ雅馨）確│
 │    │        │            │                  │          │認股款已匯入前開帳戶後，即與投資人│
 │    │        │            │                  │          │好友ｙ○○約定時間以面交股票。    │
 ├──┼────┼──────┼─────────┼─────┼─────────────────┤
 │ 47 │Ｕ○○  │96/03/27    │威寶電信/36元/2張 │7萬2千元  │鴻揚創投公司張晏誠主動撥打電話予投│
 │    │        │            │                  │          │資人，對其佯稱未上市上櫃公司「威寶│
 │    │        │            │                  │          │電信」前景看好，股票於96年底上櫃，│
 │    │        │            │                  │          │上櫃後股價將高漲，會遠超過現在購買│
 │    │        │            │                  │          │的價格36元的兩倍以上，屆時獲利可觀│
 │    │        │            │                  │          │云云，致使投資人誤以為真，購買該家│
 │    │        │            │                  │          │公司之股票，並依指示將股款匯入戶名│
 │    │        │            │                  │          │為Ｇ○○之帳戶內，嗣張晏誠確認股款│
 │    │        │            │                  │          │已匯入前開帳戶後，即偕同Ｇ○○（同│
 │    │        │            │                  │          │案被告）與投資人約定時間地點以面交│
 │    │        │            │                  │          │股票。                            │
 ├──┼────┼──────┼─────────┼─────┼─────────────────┤
 │ 48 │甲庚○  │96/03/27    │威寶電信/36元/5張 │18萬元    │某創投公司之不明男性專員主動撥打電│
 │    │        │            │                  │          │話予投資人，對其佯稱未上市上櫃公司│
 │    │        │            │                  │          │「威寶電信」前景看好，股票將於96年│
 │    │        │            │                  │          │底會上市上櫃，上櫃的掛牌價格為72元│
 │    │        │            │                  │          │，屆時獲利可觀云云，致使投資人誤以│
 │    │        │            │                  │          │為真，購買該家公司之股票，並依指示│
 │    │        │            │                  │          │將股款匯入戶名Ｇ○○（同案被告）之│
 │    │        │            │                  │          │帳戶內，嗣前開不明之男性專員確認股│
 │    │        │            │                  │          │款已匯入前開帳戶後，即與投資人約定│
 │    │        │            │                  │          │時間地點以面交股票。              │
 ├──┼────┼──────┼─────────┼─────┼─────────────────┤
 │49  │卯○○  │96年3、4 月 │瀰士科技/68元/10張│68萬元    │經由同事Ｗ○○之介紹與益鼎創投公司│
 │    │        │            │                  │          │ｅ○○（化名林子婷）、甲癸○（化名│
 │    │        │            │                  │          │程凱琪）聯絡，甫一聯絡ｅ○○（化名│
 │    │        │            │                  │          │林子婷）、甲癸○（化名程凱琪）即對│
 │    │        │            │                  │          │其佯稱未上市上櫃公司「瀰士科技」之│
 │    │        │            │                  │          │股票將於96年7月上市上櫃，上市上櫃 │
 │    │        │            │                  │          │後掛牌價約120元至140元，屆時獲利可│
 │    │        │            │                  │          │觀云云，致使投資人誤以為真，購買該│
 │    │        │            │                  │          │家公司之股票，並依指示將股款匯入指│
 │    │        │            │                  │          │定帳戶，嗣ｅ○○（化名林子婷）、鍾│
 │    │        │            │                  │          │慧蓉（化名程凱琪）確認股款已匯入前│
 │    │        │            │                  │          │開帳戶後，即與投資人約定時間地點面│
 │    │        │            │                  │          │交股票；抑或由ｅ○○（化名林子婷）│
 │    │        │            │                  │          │、甲癸○（化名程凱琪）偕同Ｙ○○（│
 │    │        │            │                  │          │化名Ｘ怡雯）與投資人約定時間地點以│
 │    │        │            │                  │          │收取股款及面交股票。              │
 │    │        │            │                  │          │                                  │
 ├──┼────┼──────┼─────────┼─────┼─────────────────┤
 │ 50 │ｂ○○  │96/04/12    │威寶電信/33元/10張│33萬元    │美商中華世紀創投公司一名林先生（姓│
 │    │        │            │                  │          │名不詳）及甲辰○（化名Ｘ耿義）主動│
 │    │        │            │                  │          │撥電話予投資人，對其佯稱未上市上櫃│
 │    │        │            │                  │          │公司「威寶電信」前景看好，股票將於│
 │    │        │            │                  │          │96 年9、10月上興櫃，上興櫃後股價至│
 │    │        │            │                  │          │少每股40、50元，屆時獲利可觀云云，│
 │    │        │            │                  │          │致使投資人誤以為真，購買該公司股票│
 │    │        │            │                  │          │，並依指示將股款匯入指定帳戶內，嗣│
 │    │        │            │                  │          │林先生（姓名不詳）及甲辰○（化名Ｘ│
 │    │        │            │                  │          │耿義）確認股款已匯入前開帳戶後，即│
 │    │        │            │                  │          │與投資人約定時間地點以面交股票。  │
 │    │        │            │                  │          │                                  │
 ├──┼────┼──────┼─────────┼─────┼─────────────────┤
 │ 51 │Ｘ玲珮  │96/04/18    │異能科技/66元/5張 │33萬元    │鴻銘創投公司張晏誠（化名魏宏傑）主│
 │    │        │            │                  │          │動撥電話予投資人，對其佯稱未上市上│
 │    │        │            │                  │          │櫃公司「異能科技」前景看好、獲利頗│
 │    │        │            │                  │          │豐，股票於97年6月份會上興櫃，上興 │
 │    │        │            │                  │          │櫃後掛牌價為每股130至140元之間，屆│
 │    │        │            │                  │          │時獲利可觀云云，致使投資人誤以為真│
 │    │        │            │                  │          │，購買該家公司股票，並依指示將股款│
 │    │        │            │                  │          │匯入戶名即案外人高銘福之帳戶內，嗣│
 │    │        │            │                  │          │張晏誠（化名魏宏傑）確認股款已匯入│
 │    │        │            │                  │          │前開帳戶後，即偕同甲辰○（化名Ｘ耿│
 │    │        │            │                  │          │義）與投資人約定時間地點以面交股票│
 │    │        │            │                  │          │。                                │
 ├──┼────┼──────┼─────────┼─────┼─────────────────┤
 │ 52 │Ｌ○○  │96/04/20    │異能科技/66元/15張│99萬元    │鴻銘創投公司張晏誠（化名魏宏傑）主│
 │    │        │96/04/23    │                  │          │動撥打電話予投資人，對其佯稱未上市│
 │    │        │            │                  │          │上櫃公司「異能科技」，前景看好，股│
 │    │        │            │                  │          │票將於97年2月上興櫃，上興櫃後股票 │
 │    │        │            │                  │          │掛牌價格至少每股135至140元，且每千│
 │    │        │            │                  │          │股會無償配股200股，亦有蜜月期股價 │
 │    │        │            │                  │          │還會再上漲，屆時獲利可觀云云，致投│
 │    │        │            │                  │          │資人誤以為真，購買該家公司之股票，│
 │    │        │            │                  │          │並依指示將股款匯入戶名為高銘福之帳│
 │    │        │            │                  │          │戶內，嗣張晏誠（化名魏宏傑）確認股│
 │    │        │            │                  │          │款已匯入前開帳戶後，即偕同甲辰○（│
 │    │        │            │                  │          │化名Ｘ耿義）與投資人約定時間地點以│
 │    │        │            │                  │          │面交股票。                        │
 ├──┼────┼──────┼─────────┼─────┼─────────────────┤
 │ 53 │ｄ○○  │96/04/30    │瀰士科技/68元/40張│272萬元   │益鼎創投公司Ｖ○○（化名許世杰）主│
 │    │        │            │                  │          │動撥打電話予投資人，對其佯稱未上市│
 │    │        │            │                  │          │上櫃公司「瀰士科技」係從事網路事業│
 │    │        ├──────┼─────────┼─────┤，該公司股票96年底或97年初會上市，│
 │    │        │96/05/31    │盛德竹科技/58元/40│232萬元   │上市後股價將漲到600至700元，可能成│
 │    │        │            │張                │          │為股王；又未上市上櫃公司「盛德竹科│
 │    │        │            │                  │          │技」，未來前景看好，股票亦將於96年│
 │    │        │            │                  │          │底上市，上市後股價會漲到200 至300 │
 │    │        │            │                  │          │元，屆時獲利可觀云云，致使投資人誤│
 │    │        │            │                  │          │以為真，購買該2 家公司之股票，並依│
 │    │        │            │                  │          │指示將股款匯入戶名為ｉ○○之帳戶內│
 │    │        │            │                  │          │，嗣Ｖ○○（化名許世杰）確認股款已│
 │    │        │            │                  │          │匯入前開帳戶後，即由益鼎創投經理徐│
 │    │        │            │                  │          │俊泰（化名徐偉哲）與投資人約定時間│
 │    │        │            │                  │          │地點以面交股票。                  │
 │    │        │            │                  │          │                                  │
 │    │        │            │                  │          │
 ├──┼────┼──────┼─────────┼─────┼─────────────────┤
 │ 54 │ｑ○○  │96/05/09    │異能科技/66元/10張│66萬元    │鴻銘創投公司林漢威（化名林紹群）主│
 │    │        │            │                  │          │動撥打電話予投資人，對其佯稱未上市│
 │    │        ├──────┼─────────┼─────┤上櫃公司「異能科技」，未來前景看好│
 │    │        │96/07/05    │異能科技/58元/5張 │29萬元    │，股票將於97年2月上興櫃，97年年底 │
 │    │        ├──────┼─────────┼─────┤上櫃，上櫃後股票掛牌價格每股130元 │
 │    │        │96年7月     │盛德竹科技/58元/5 │29萬元    │；又未上市上櫃公司「盛德竹科技」係│
 │    │        │            │張                │          │從事網路IC產業，股票將於97年中上市│
 │    │        │            │                  │          │或上櫃，掛牌價格每股175元，且2 檔 │
 │    │        │            │                  │          │股票都有蜜月期，股價還會再上漲，屆│
 │    │        │            │                  │          │時獲利可觀云云，致使投資人誤以為真│
 │    │        │            │                  │          │，購買該2 家公司之股票，並依指示將│
 │    │        │            │                  │          │股款匯入戶名為高銘福之帳戶內，嗣林│
 │    │        │            │                  │          │漢威（化名林紹群）確認股款已匯入前│
 │    │        │            │                  │          │開帳戶後，即改由甲甲○（化名鄭龍浩│
 │    │        │            │                  │          │）、甲辰○（化名Ｘ耿義）與投資人約│
 │    │        │            │                  │          │定時間地點以面交股票。            │
 │    │        │            │                  │          │                                  │
 ├──┼────┼──────┼─────────┼─────┼─────────────────┤
 │ 55 │天○○  │96/05/10    │異能科技/66元/2張 │13萬2千元 │鴻銘創投公司甲辰○（化名Ｘ耿義）主│
 │    │        │            │                  │          │動撥打電話予投資人，對其佯稱未上市│
 │    │        │            │                  │          │上櫃公司「異能科技」，未來前景看好│
 │    │        │            │                  │          │、每年的營業額會成長1倍，又稱該公 │
 │    │        │            │                  │          │司股票將於97年第1季上興櫃，上興櫃 │
 │    │        │            │                  │          │後股票掛牌價為120元，且還會再上漲 │
 │    │        │            │                  │          │，屆時獲利可觀云云，致使投資人誤以│
 │    │        │            │                  │          │為真，購買該家公司之股票，並依指示│
 │    │        │            │                  │          │將股款匯入戶名為高銘福之帳戶內，嗣│
 │    │        │            │                  │          │甲辰○（化名Ｘ耿義）確認股款已匯入│
 │    │        │            │                  │          │前開帳戶後，即改由張晏誠（化名魏宏│
 │    │        │            │                  │          │傑）及另1 名不詳男子與投資人約定時│
 │    │        │            │                  │          │間地點以面交股票。                │
 ├──┼────┼──────┼─────────┼─────┼─────────────────┤
 │ 56 │甲卯○  │96/05/10    │異能科技/66元/2張 │13萬2千元 │德宏創投公司顏偉恩（化名何君祥）主│
 │    │        │            │                  │          │動撥打電話予投資人，對其佯稱未上市│
 │    │        │            │                  │          │上櫃公司「盛德竹科技」、」異能科技│
 │    │        ├──────┼─────────┼─────┤」，前景看好，股票將於96年12月上興│
 │    │        │96/06/12    │盛德竹科技/58元/5 │29萬元    │櫃，上興櫃後有蜜月期，股價會上漲2 │
 │    │        │96/07/26    │張                │          │倍以上，屆時獲利可觀云云，致投資人│
 │    │        │            │                  │          │誤以為真，購買該2 家公司之股票，並│
 │    │        │            │                  │          │依指示將股款匯入戶名即案外人徐再添│
 │    │        │            │                  │          │的帳戶內，嗣顏偉恩（化名何君祥）確│
 │    │        │            │                  │          │認股款已匯入前開帳戶後，即偕同鄭水│
 │    │        │            │                  │          │杰與投資人約定時間地點以面交股票。│
 │    │        │            │                  │          │                                  │
 ├──┼────┼──────┼─────────┼─────┼─────────────────┤
 │ 57 │Ｉ○○  │96/05/15    │瀰士科技/68元/30張│204萬     │益鼎創投公司Ｙ○○（化名Ｘ怡雯）主│
 │    │        │            │                  │          │動撥打電話予投資人，並帶領投資人到│
 │    │        │            │                  │          │益鼎創投公司，偕同楊升嘉（化名楊中│
 │    │        │            │                  │          │昱）、王力麗（本名不詳）共同對其佯│
 │    │        │            │                  │          │稱未上市上櫃公司「瀰士科技」之股票│
 │    │        │            │                  │          │將於96年7月初會上興櫃，97年會上市 │
 │    │        │            │                  │          │上櫃，上市上櫃後股票價格會到200元 │
 │    │        │            │                  │          │，屆時獲利可觀云云，致使投資人誤以│
 │    │        │            │                  │          │為真，購買該家公司之股票，並與章琇│
 │    │        │            │                  │          │雯（化名Ｘ怡雯）、ｅ○○（化名林子│
 │    │        │            │                  │          │婷）另行約定時間地點以繳交股款及面│
 │    │        │            │                  │          │交股票。                          │
 ├──┼────┼──────┼─────────┼─────┼─────────────────┤
 │ 58 │戊○○  │96/05/24    │異能科技/66元/5張 │33萬元    │鴻銘創投公司甲辰○（化名Ｘ耿義）、│
 │    │        │            │                  │          │顏偉恩（化名何君祥）主動撥打電話予│
 │    │        │            │                  │          │投資人，對其佯稱未上市上櫃公司「異│
 │    │        │            │                  │          │能科技」，未來前景看好，且股票即將│
 │    │        │            │                  │          │上興櫃，上興櫃後股票掛牌價為130至 │
 │    │        │            │                  │          │140 元，亦有蜜月期，股價還會再上漲│
 │    │        │            │                  │          │，屆時獲利可觀云云，致使投資人誤以│
 │    │        │            │                  │          │為真，購買該家公司之股票，並依指示│
 │    │        │            │                  │          │將股款匯入指定帳戶內，嗣甲辰○（化│
 │    │        │            │                  │          │名Ｘ耿義）、顏偉恩（化名何君祥）確│
 │    │        │            │                  │          │認股款已匯入前開帳戶後，即與投資人│
 │    │        │            │                  │          │約定時間地點以面交股票。          │
 │    │        │            │                  │          │                                  │
 ├──┼────┼──────┼─────────┼─────┼─────────────────┤
 │ 59 │庚○○  │96/05/24    │異能科技/66元/5張 │33萬元    │鴻銘創投公司甲辰○（化名Ｘ耿義）主│
 │    │        │            │                  │          │動撥打電話予投資人，對其佯稱未上市│
 │    │        ├──────┼─────────┼─────┤上櫃公司「異能科技」，未來前景看好│
 │    │        │96/08/01    │異能科技/58元/5張 │29萬元    │，股票將於96年12月上興櫃，上興櫃後│
 │    │        │            │                  │          │股票掛牌價為130至140元，且有蜜月期│
 │    │        │            │                  │          │股價還會再上漲，屆時獲利可觀云云，│
 │    │        │            │                  │          │致使投資人誤以為真，購買該家公司之│
 │    │        │            │                  │          │股票，並依指示將股款匯入指定帳戶內│
 │    │        │            │                  │          │，嗣甲辰○（化名Ｘ耿義）確認股款已│
 │    │        │            │                  │          │匯入前開帳戶後，即偕同不明男子與投│
 │    │        │            │                  │          │資人約定時間地點以面交股票。      │
 │    │        │            │                  │          │                                  │
 ├──┼────┼──────┼─────────┼─────┼─────────────────┤
 │ 60 │甲丑○  │96/05/25    │異能科技/66元/1張 │6萬6千元  │鴻銘創投公司甲辰○（化名Ｘ耿義）主│
 │    │        │            │                  │          │動撥打電話予投資人，對其佯稱未上市│
 │    │        │            │                  │          │上櫃公司「異能科技」，未來前景看好│
 │    │        │            │                  │          │，股票將於96年第4季上興櫃，上興櫃 │
 │    │        │            │                  │          │後股票掛牌價135元，且有蜜月期，股 │
 │    │        │            │                  │          │價還會再上漲，屆時獲利可觀云云，致│
 │    │        │            │                  │          │使投資人誤以為真，購買該家公司之股│
 │    │        │            │                  │          │票，並由甲辰○（化名Ｘ耿義）偕同鄭│
 │    │        │            │                  │          │水杰（化名鄭龍浩）與投資人約定時間│
 │    │        │            │                  │          │地點以收取股款及面交股票。        │
 │    │        │            │                  │          │                                  │
 ├──┼────┼──────┼─────────┼─────┼─────────────────┤
 │ 61 │ｆ○○  │96/06/06    │盛德竹科技/58元/20│116萬元   │群和創投公司Ｖ○○（化名許俊偉）主│
 │    │        │            │張                │          │動撥打電話予投資人，對其佯稱未上市│
 │    │        │            │                  │          │上櫃公司「盛德竹科技」，前景看好，│
 │    │        │            │                  │          │股票將於96年12月上興櫃，97年6月上 │
 │    │        │            │                  │          │櫃，上櫃後股價還會再上漲，屆時獲利│
 │    │        │            │                  │          │可觀云云，致使投資人誤以為真，購買│
 │    │        │            │                  │          │該家公司之股票，並依指示將股款匯入│
 │    │        │            │                  │          │戶名為ｉ○○（同案被告）之帳戶內，│
 │    │        │            │                  │          │嗣Ｖ○○（化名許俊偉）確認股款已匯│
 │    │        │            │                  │          │入前開帳戶後，即偕同Ｂ○○（化名林│
 │    │        │            │                  │          │欣儀）與投資人約定時間地點以面交股│
 │    │        │            │                  │          │票。                              │
 ├──┼────┼──────┼─────────┼─────┼─────────────────┤
 │ 62 │Ｔ○○  │96/06/14    │盛德竹科技/58元/5 │29萬元    │群和創投公司吳姿樺（化名范淑芬）和│
 │    │        │96/07/13    │張                │          │徐先生（姓名不詳）主動撥打電話予投│
 │    │        │            │                  │          │資人，對其佯稱未上市上櫃公司「盛德│
 │    │        │            │                  │          │竹科技」之股票將於96年底或97年第1 │
 │    │        │            │                  │          │季上市上櫃，上市上櫃後股價會達1百 │
 │    │        │            │                  │          │元左右，屆時獲利可觀云云，致投資人│
 │    │        │            │                  │          │誤以為真，購買該家公司之股票，並依│
 │    │        │            │                  │          │指示將股款匯入戶名為ｉ○○之帳戶內│
 │    │        │            │                  │          │，嗣吳姿樺（化名范淑芬）及徐先生（│
 │    │        │            │                  │          │姓名不詳）確認股款已匯入前開帳戶後│
 │    │        │            │                  │          │，即以快遞方式將股票寄送予投資人。│
 │    │        │            │                  │          │                                  │
 ├──┼────┼──────┼─────────┼─────┼─────────────────┤
 │ 63 │甲子○  │96/06/29    │盛德竹科技/58元/3 │17萬4千元 │康群創投公司Ｖ○○（化名許俊偉）主│
 │    │        │96/07/26    │張                │          │動撥打電話予投資人，對其佯稱未上市│
 │    │        │            │                  │          │上櫃公司「盛德竹科技」，前景看好，│
 │    │        │            │                  │          │股票將於97年第1季上興櫃，興櫃後股 │
 │    │        │            │                  │          │價會炒作到300元，屆時獲利可觀云云 │
 │    │        │            │                  │          │，致使投資人誤以為真，購買該家公司│
 │    │        │            │                  │          │之股票，並依指示將股款匯入戶名為黃│
 │    │        │            │                  │          │智勇之帳戶內，嗣Ｖ○○（化名許俊偉│
 │    │        │            │                  │          │）確認股款已匯入前開帳戶後，即以郵│
 │    │        │            │                  │          │寄方式將股票寄送予投資人。        │
 │    │        │            │                  │          │                                  │
 ├──┼────┼──────┼─────────┼─────┼─────────────────┤
 │ 64 │子○○  │96/07/05    │異能科技/58元/5張 │29萬元    │經友人介紹與鴻銘創投公司林漢威（化│
 │    │        │            │                  │          │名林紹群）接洽，接洽後林漢威（化名│
 │    │        │            │                  │          │林紹群）即向其宣稱未上市上櫃公司「│
 │    │        │            │                  │          │異能科技」，未來前景看好，且股票將│
 │    │        │            │                  │          │於97年2月上興櫃，97年年底上櫃，上 │
 │    │        │            │                  │          │櫃後股票掛牌價格130元，且會有蜜月 │
 │    │        │            │                  │          │期，股價還會再上漲，屆時獲利可觀云│
 │    │        │            │                  │          │云，致使投資人誤以為真，購買該家公│
 │    │        │            │                  │          │司之股票，並依指示將股款匯入戶名為│
 │    │        │            │                  │          │高銘福之帳戶內，嗣林漢威（化名林紹│
 │    │        │            │                  │          │群）確認股款已匯入前開帳戶後，即改│
 │    │        │            │                  │          │由甲甲○（化名鄭龍浩）、甲辰○（化│
 │    │        │            │                  │          │名Ｘ耿義）與投資人約定時間地點以面│
 │    │        │            │                  │          │交股票。                          │
 ├──┼────┼──────┼─────────┼─────┼─────────────────┤
 │ 65 │ｒ○○  │96/07/13    │盛德竹科技/58元/5 │29萬元    │鴻銘創投公司Ｘ群偉（化名元承浩）主│
 │    │        │            │張                │          │動撥打電話予投資人，對其佯稱未上市│
 │    │        │            │                  │          │上櫃公司「盛德竹科技」，前景看好，│
 │    │        │            │                  │          │股票將於96年12月15日上興櫃，97年第│
 │    │        │            │                  │          │1季或第2季上櫃，上興櫃股價定價為99│
 │    │        │            │                  │          │元，至少每股會賺30至40元，屆時獲利│
 │    │        │            │                  │          │可觀云云，致使投資人誤以為真，購買│
 │    │        │            │                  │          │該家公司之股票，並與Ｘ群偉（化名元│
 │    │        │            │                  │          │承浩）約定時間地點以繳交股款及面交│
 │    │        │            │                  │          │股票。                            │
 ├──┼────┼──────┼─────────┼─────┼─────────────────┤
 │ 66 │甲辛○  │96/07/13    │盛德竹科技/58元/20│116萬元   │群和創投公司吳姿樺（化名范淑芬）、│
 │    │        │96/07/24    │張                │          │Ｂ○○（化名林欣儀）與投資人相約高│
 │    │        │96/10/19    │                  │          │雄高鐵左營站新富路旁餐廳見面，共同│
 │    │        │            │                  │          │遊說投資人購買「盛德竹科技公司」之│
 │    │        │            │                  │          │未上市上櫃股票，且向投資人宣稱買1 │
 │    │        │            │                  │          │股配2 股，致使投資人誤以為真，購買│
 │    │        │            │                  │          │該家公司股票，並依指示將股款匯入戶│
 │    │        │            │                  │          │名為ｉ○○之帳戶內，嗣吳姿樺（化名│
 │    │        │            │                  │          │范淑芬）、Ｂ○○（化名林欣儀）確認│
 │    │        │            │                  │          │股款已匯入前開帳戶後，即以郵寄或快│
 │    │        │            │                  │          │遞方式將股票寄送予投資人。        │
 ├──┼────┼──────┼─────────┼─────┼─────────────────┤
 │ 67 │呂仰鎌  │96/07/23    │盛德竹科技/58元/1 │5萬8千元  │群和創投公司吳姿樺（化名范淑芬）主│
 │    │        │            │張                │          │動撥打電話予投資人，對其佯稱未上市│
 │    │        │            │                  │          │上櫃公司「盛德竹科技」，前景看好，│
 │    │        │            │                  │          │股票將於96年12月上興櫃，上櫃後股價│
 │    │        │            │                  │          │還會再上漲，屆時獲利可觀云云，致使│
 │    │        │            │                  │          │投資人誤以為真，購買該家公司之股票│
 │    │        │            │                  │          │，並依指示將股款匯入戶名為ｉ○○之│
 │    │        │            │                  │          │帳戶內，嗣吳姿樺（化名范淑芬）確認│
 │    │        │            │                  │          │股款已匯入前開帳戶後，即以郵寄方式│
 │    │        │            │                  │          │將股票寄送予投資人。              │
 │    │        │            │                  │          │                                  │
 ├──┼────┼──────┼─────────┼─────┼─────────────────┤
 │ 68 │Ｍ○○  │96/07/23    │盛德竹科技/58元/10│58萬元    │康群創投公司Ｖ○○（化名許俊偉）主│
 │    │        │            │張                │          │動撥打電話予投資人，對其佯稱未上市│
 │    │        │            │                  │          │上櫃公司「盛德竹科技」，前景看好，│
 │    │        │            │                  │          │股票將於97年初會上興櫃，97年6月會 │
 │    │        │            │                  │          │上櫃，上櫃後掛牌價格約為300元，且 │
 │    │        │            │                  │          │會有蜜月期，股價還會再上漲，屆時獲│
 │    │        │            │                  │          │利可觀云云，詐騙投資人，致投資人誤│
 │    │        │            │                  │          │以為真，以高價購買該家公司之股票，│
 │    │        │            │                  │          │並依指示將股款匯入戶名為ｉ○○的帳│
 │    │        │            │                  │          │戶內，嗣Ｖ○○（化名許俊偉）確認股│
 │    │        │            │                  │          │款已匯入前開帳戶後，即偕同Ｂ○○（│
 │    │        │            │                  │          │化名林欣儀）與投資人約定時間地點以│
 │    │        │            │                  │          │面交股票。                        │
 ├──┼────┼──────┼─────────┼─────┼─────────────────┤
 │ 69 │ｗ○○  │96/07/24    │盛德竹科技/58元/1 │5萬8千元  │美商中華世紀創投公司顏偉恩（化名何│
 │    │        │            │張                │          │君祥）主動撥打電話予投資人，對其佯│
 │    │        │            │                  │          │稱未上市上櫃公司「盛德竹科技」，前│
 │    │        │            │                  │          │景看好，股票將於97年2至3月上興櫃，│
 │    │        │            │                  │          │上興櫃後會配股200股，股價也會一路 │
 │    │        │            │                  │          │攀升，上看100多元，且會有蜜月期， │
 │    │        │            │                  │          │股價還會再往上漲，屆時獲利可觀云云│
 │    │        │            │                  │          │，致使投資人誤以為真，購買該家公司│
 │    │        │            │                  │          │之股票，並由顏偉恩（化名何君祥）偕│
 │    │        │            │                  │          │同張晏誠（化名魏宏傑）與投資人約定│
 │    │        │            │                  │          │時間地點以收取股款及面交股票。    │
 │    │        │            │                  │          │                                  │
 ├──┼────┼──────┼─────────┼─────┼─────────────────┤
 │ 70 │甲壬○  │96/08/01    │異能科技/68元/10張│68萬元    │鴻銘創投公司張晏誠（化名魏宏傑）主│
 │    │        │            │                  │          │動撥打電話予投資人，對其佯稱未上市│
 │    │        ├──────┼─────────┼─────┤上櫃公司「異能科技」，未來前景看好│
 │    │        │96/09/10    │異能科技/56元/20張│112萬元   │，且股票將於96年12月上興櫃、97年2 │
 │    │        │96/09/11    │                  │          │月上櫃，上櫃後股票掛牌價130元，且 │
 │    │        │            │                  │          │有蜜月期，股價還會再上漲，屆時獲利│
 │    │        │            │                  │          │可觀云云，致使投資人誤以為真，購買│
 │    │        │            │                  │          │該家公司之股票，並依指示將股款匯入│
 │    │        │            │                  │          │戶名為徐再添的帳戶內，嗣張晏誠（化│
 │    │        │            │                  │          │名魏宏傑）確認股款已匯入前開帳戶後│
 │    │        │            │                  │          │，即偕同甲辰○（化名Ｘ耿義）與投資│
 │    │        │            │                  │          │人約定時間地點以面交股票。        │
 │    │        │            │                  │          │                                  │
 ├──┼────┼──────┼─────────┼─────┼─────────────────┤
 │ 71 │癸○○  │96/08/01    │異能科技/66元/10張│66萬      │鴻銘創投公司張添雅（化名張添鑫）主│
 │    │        │            │                  │          │動撥打電話予投資人，對其佯稱未上市│
 │    │        ├──────┼─────────┼─────┤上櫃公司「異能科技」，未來前景看好│
 │    │        │96/09/10    │異能科技/56元/10張│56萬      │，且股票將於96年12月上興櫃，97年2 │
 │    │        │            │                  │          │月上櫃，上櫃後股票掛牌價格約130至 │
 │    │        │            │                  │          │140元，亦有蜜月期，股價還會再上漲 │
 │    │        │            │                  │          │，屆時獲利可觀云云，致使投資人誤以│
 │    │        │            │                  │          │為真，購買該家公司之股票，並依指示│
 │    │        │            │                  │          │將股款匯入戶名為徐再添的帳戶內，嗣│
 │    │        │            │                  │          │張添雅（化名張添鑫）確認股款已匯入│
 │    │        │            │                  │          │前開帳戶後，即偕同甲辰○（Ｘ耿義）│
 │    │        │            │                  │          │與投資人約定時間地點以面交股票。  │
 │    │        │            │                  │          │                                  │
 ├──┼────┼──────┼─────────┼─────┼─────────────────┤
 │ 72 │Ｊ○○  │96/08/07    │永炬光電/75元/10張│75萬元    │康群創投公司趙薇甄（化名李維真）主│
 │    │        │96/08/09    │                  │          │動撥打電話予投資人，對其佯稱未上市│
 │    │        │96/08/29    │                  │          │上櫃公司「永炬光電」前景看好，股票│
 │    │        │96/09/29    │                  │          │將於96年12月上興櫃，6 個月後就會上│
 │    │        │            │                  │          │市上櫃，上興櫃後掛牌價格300 元以上│
 │    │        │            │                  │          │，且會有蜜月期，股價會再上漲，屆時│
 │    │        │            │                  │          │獲利可觀云云，致使投資人誤以為真，│
 │    │        │            │                  │          │購買該家公司之股票，並依指示將股款│
 │    │        │            │                  │          │匯入戶名即案外人黃信介之帳戶內，嗣│
 │    │        │            │                  │          │趙薇甄（化名李維真）確認股款已匯入│
 │    │        │            │                  │          │前開帳戶後，即偕同林姓專員（姓名不│
 │    │        │            │                  │          │詳）與投資人約定時間地點以面交股票│
 │    │        │            │                  │          │。                                │
 │    │        │            │                  │          │                                  │
 ├──┼────┼──────┼─────────┼─────┼─────────────────┤
 │ 73 │Ｘ昕融  │96/08/20    │永炬光電/75元/7張 │52萬5千元 │康群創投公司何青燕（化名黃思齊）、│
 │    │        │            │                  │          │甲癸○（化名程凱琪）主動撥打電話予│
 │    │        │            │                  │          │投資人，對其佯稱未上市上櫃公司「永│
 │    │        │            │                  │          │炬光電」，前景看好，股票將於96年12│
 │    │        │            │                  │          │月上興櫃，上興櫃後股價會漲到160元 │
 │    │        │            │                  │          │以上，且有蜜月期，股價還會再上漲，│
 │    │        │            │                  │          │屆時獲利可觀云云，致使投資人誤以為│
 │    │        │            │                  │          │真，購買該家公司之股票，並由甲癸○│
 │    │        │            │                  │          │（化名程凱琪）偕同林小姐（姓名不詳│
 │    │        │            │                  │          │）與投資人約定時間地點以收取股款及│
 │    │        │            │                  │          │面交股票。                        │
 ├──┼────┼──────┼─────────┼─────┼─────────────────┤
 │ 74 │甲乙○  │96/08/27    │永炬光電/75元/5張 │37萬5千元 │康群創投公司何青燕（化名黃思齊）、│
 │    │        │            │                  │          │甲癸○（化名程凱琪）主動撥打電話予│
 │    │        │            │                  │          │投資人，對其佯稱未上市上櫃「永炬光│
 │    │        │            │                  │          │電」，前景看好，股票將於96年12月上│
 │    │        │            │                  │          │興櫃，97年上櫃，上櫃後掛牌價格約  │
 │    │        │            │                  │          │140 元，且會有蜜月期，股價還會再上│
 │    │        │            │                  │          │漲，屆時獲利可觀云云，致使投資人誤│
 │    │        │            │                  │          │以為真，購買該家公司之股票，並依指│
 │    │        │            │                  │          │示將股款匯入戶名為黃信介之帳戶內，│
 │    │        │            │                  │          │嗣何青燕（化名黃思齊）、甲癸○（化│
 │    │        │            │                  │          │名程凱琪）確認股款已匯入前開帳戶後│
 │    │        │            │                  │          │，即由甲癸○（化名程凱琪）偕同章琇│
 │    │        │            │                  │          │紋（化名Ｘ怡雯）與投資人約定時間地│
 │    │        │            │                  │          │點以面交股票。                    │
 ├──┼────┼──────┼─────────┼─────┼─────────────────┤
 │ 75 │甲巳○  │96/09/12    │永炬光電/75元/15張│112萬5千元│德宏創投公司黃碧華（化名黃玉麗）主│
 │    │        │96/10/18    │                  │          │動撥打電話予投資人，對其佯稱未上市│
 │    │        │            │                  │          │上櫃公司「永炬光電」之股票將於97年│
 │    │        │            │                  │          │時上興櫃，上興櫃後股價會漲至100、 │
 │    │        │            │                  │          │200 元，且其所屬德宏創投公司與永炬│
 │    │        │            │                  │          │光電公司之股東熟識，有內線消息，若│
 │    │        │            │                  │          │有問題會提醒投資人賣出，屆時一定穩│
 │    │        │            │                  │          │賺不賠、獲利可觀云云，致使投資人誤│
 │    │        │            │                  │          │以為真，購買該家公司之股票，並依指│
 │    │        │            │                  │          │示將股款匯入戶名為黃信介的帳戶內，│
 │    │        │            │                  │          │嗣黃碧華（化名黃玉麗）確認股款已匯│
 │    │        │            │                  │          │入前開帳戶後，即偕同章菁華（化名邱│
 │    │        │            │                  │          │怡君）與投資人約定時間地點以面交股│
 │    │        │            │                  │          │票。                              │
 ├──┼────┼──────┼─────────┼─────┼─────────────────┤
 │ 76 │Ｚ○○  │96/09/13    │永炬光電/48元/1 張│4萬8千元  │透過友人王永誠（未經起訴）之介紹與│
 │    │        │            │（起訴書附表誤載為│（起訴書附│康群創投公司林小姐（姓名不詳）接洽│
 │    │        │            │52元）            │表誤載為5 │，甫一接洽林小姐（姓名不詳）即對其│
 │    │        │            │                  │萬2千元） │佯稱未上市上櫃公司「永炬光電」前景│
 │    │        │            │                  │          │看好，股票將於96年第4 季上興櫃，97│
 │    │        │            │                  │          │年6 月上櫃，上櫃後掛牌價格約150 元│
 │    │        │            │                  │          │，屆時獲利可觀云云，致使投資人誤以│
 │    │        │            │                  │          │為真，購買該家公司之股票，並由其友│
 │    │        │            │                  │          │人王永誠代為辦理過戶、面交股票等事│
 │    │        │            │                  │          │宜。                              │
 ├──┼────┼──────┼─────────┼─────┼─────────────────┤
 │77  │ｖ○○  │96/09/13    │永炬光電/75元1張  │7萬5千元  │康群創投公司ｅ○○（化名林子婷）主│
 │    │        │            │                  │          │動撥打電話予投資人，對其佯稱未上市│
 │    │        │            │                  │          │上櫃公司「永炬光電」是從事太陽能產│
 │    │        │            │                  │          │業，前景看好，股票將於96年12月中上│
 │    │        │            │                  │          │興櫃，現在市場上已經很多人搶購，且│
 │    │        │            │                  │          │目前光電類股票價格都有100、200元以│
 │    │        │            │                  │          │上，屆時獲利可觀云云，致使投資人誤│
 │    │        │            │                  │          │以為真，購買該家公司之股票，並與黃│
 │    │        │            │                  │          │金蕙（化名林子婷）約定時間地點以繳│
 │    │        │            │                  │          │交股款及面交股票。                │
 ├──┼────┼──────┼─────────┼─────┼─────────────────┤
 │ 78 │Ｋ○○  │96/09/13    │永炬光電/75元/10張│75萬元    │康群創投公司黃丹華（化名廖慧欣）、│
 │    │        │96/10/05    │                  │          │甲癸○（化名程凱琪）主動撥打電話予│
 │    │        │            │                  │          │投資人，對其稱未上市上櫃公司「永炬│
 │    │        │            │                  │          │光電」前景看好，股票將於96年11、12│
 │    │        │            │                  │          │月上興櫃，上興櫃後股價會漲至100、 │
 │    │        │            │                  │          │200 元或200、300元，屆時獲利可觀云│
 │    │        │            │                  │          │云，致使投資人誤以為真，購買該家公│
 │    │        │            │                  │          │司之股票，並依指示將股款匯入戶名為│
 │    │        │            │                  │          │黃信介之帳戶內，嗣黃丹華（化名廖慧│
 │    │        │            │                  │          │欣）、甲癸○（化名程凱琪）確認股款│
 │    │        │            │                  │          │已匯入前開帳戶後，即與投資人約定時│
 │    │        │            │                  │          │間地點以面交股票。                │
 ├──┼────┼──────┼─────────┼─────┼─────────────────┤
 │ 79 │甲丙○  │96/09/14    │永炬光電/75元/1張 │7萬5千元  │德宏創投公司李佳奕（化名李嘉玲）主│
 │    │        │            │                  │          │動撥打電話予投資人，對其佯稱未上市│
 │    │        │            │                  │          │上櫃公司「永炬光電」前景看好，股票│
 │    │        │            │                  │          │將於96年12月上興櫃，97年7 月上櫃，│
 │    │        │            │                  │          │上櫃後掛牌價格200 元，且會有蜜月期│
 │    │        │            │                  │          │，股價會再上漲，屆時獲利可觀云云，│
 │    │        │            │                  │          │致使投資人誤以為真，購買該家公司之│
 │    │        │            │                  │          │股票，並由李佳奕（化名李嘉玲）偕同│
 │    │        │            │                  │          │黃碧華（化名黃玉麗）與投資人約定時│
 │    │        │            │                  │          │間地點以收取股款及面交股票。      │
 │    │        │            │                  │          │                                  │
 ├──┼────┼──────┼─────────┼─────┼─────────────────┤
 │ 80 │亥○○  │96/09/19    │永炬光電/75元/10張│75萬元    │康群創投公司楊升嘉（化名楊中昱）主│
 │    │        │            │                  │          │動撥打電話予投資人，對其佯稱未上市│
 │    │        │            │                  │          │上櫃公司「永炬光電」前景看好，股票│
 │    │        │            │                  │          │將於96年12月上興櫃，97年6月上櫃， │
 │    │        │            │                  │          │上櫃後掛牌價格約200元，且會有蜜月 │
 │    │        │            │                  │          │期，股價會再上漲，屆時獲利可觀云云│
 │    │        │            │                  │          │，致使投資人誤以為真，購買該家公司│
 │    │        │            │                  │          │之股票，並依指示將股款匯入戶名為黃│
 │    │        │            │                  │          │信介之帳戶內，嗣楊升嘉（化名楊中昱│
 │    │        │            │                  │          │）確認股款已匯入前開帳戶後，即與投│
 │    │        │            │                  │          │資人約定時間地點以面交股票。      │
 │    │        │            │                  │          │                                  │
 ├──┼────┼──────┼─────────┼─────┼─────────────────┤
 │ 81 │丙○○  │96/09/19    │永炬光電/75元/1張 │7萬5千元  │康群創投公司錢婷婷（本名不詳）主動│
 │    │        │            │                  │          │撥打電話予投資人，對其佯稱未上市上│
 │    │        │            │                  │          │櫃公司「永炬光電」前景看好，股票將│
 │    │        │            │                  │          │於96年12月底之前上興櫃，上興櫃後掛│
 │    │        │            │                  │          │牌價格會高於100元，且1張會配股200 │
 │    │        │            │                  │          │股，並有蜜月期，股價會再上漲，屆時│
 │    │        │            │                  │          │獲利可觀云云，致使投資人誤以為真，│
 │    │        │            │                  │          │購買該家公司之股票，並由錢婷婷（本│
 │    │        │            │                  │          │名不詳）偕同林姓專員（姓名不詳）與│
 │    │        │            │                  │          │投資人約定時間地點以收取股款及面交│
 │    │        │            │                  │          │股票。                            │
 ├──┼────┼──────┼─────────┼─────┼─────────────────┤
 │ 82 │ｌ○○  │96/09/27    │永炬光電/75元/2張 │15萬元    │康群創投公司甲癸○（化名程凱琪）主│
 │    │        │            │                  │          │動撥打電話予投資人，對其佯稱未上市│
 │    │        │            │                  │          │上櫃公司「永炬光電」前景看好，股票│
 │    │        │            │                  │          │將於96年12月上興櫃，且會有3至4倍的│
 │    │        │            │                  │          │獲利云云，致使投資人誤以為真，以高│
 │    │        │            │                  │          │價購買該家公司之股票，並由甲癸○（│
 │    │        │            │                  │          │化名程凱琪）偕同楊升嘉（化名楊中昱│
 │    │        │            │                  │          │）與投資人約定時間地點以收取股款及│
 │    │        │            │                  │          │面交股票。                        │
 ├──┼────┼──────┼─────────┼─────┼─────────────────┤
 │ 83 │辰○○  │96/10/05    │永炬光電/75元/1張 │7萬5千元  │德宏創投公司李佳奕（化名李嘉玲）主│
 │    │        │            │                  │          │動撥打電話予投資人，對其佯稱未上市│
 │    │        │            │                  │          │上櫃公司「永炬光電」前景看好，股票│
 │    │        │            │                  │          │將於96年12月上興櫃，97年7 月上櫃，│
 │    │        │            │                  │          │上櫃後後掛牌價格約200 元，且會有蜜│
 │    │        │            │                  │          │月期，股價會再上漲，屆時獲利可觀云│
 │    │        │            │                  │          │云，致使投資人誤以為真，購買該家公│
 │    │        │            │                  │          │司之股票，並由李佳奕（化名李嘉玲）│
 │    │        │            │                  │          │偕同黃碧華（化名黃玉麗）與投資人約│
 │    │        │            │                  │          │定時間地點以收取股款及面交股票。  │
 │    │        │            │                  │          │                                  │
 │    │        │            │                  │          │                                  │
 ├──┼────┼──────┼─────────┼─────┼─────────────────┤
 │ 84 │Ａ○○  │96/10/05    │永炬光電/75元/10張│75萬元    │康群創投公司何青燕（化名黃思齊）主│
 │    │        │            │                  │          │動撥打電話予投資人，對其佯稱未上市│
 │    │        │            │                  │          │上櫃公司「永炬光電」前景看好，股票│
 │    │        │            │                  │          │將於96年12月上興櫃，97年6月後就會 │
 │    │        │            │                  │          │上櫃，上櫃後掛牌價格150元，且會有 │
 │    │        │            │                  │          │蜜月期，股價會再上漲，屆時獲利可觀│
 │    │        │            │                  │          │云云，致使投資人誤以為真，購買該家│
 │    │        │            │                  │          │公司之股票，並依指示將股款匯入戶名│
 │    │        │            │                  │          │為黃信介之帳戶內，嗣何青燕（化名黃│
 │    │        │            │                  │          │思齊）確認股款已匯入前開帳戶後，即│
 │    │        │            │                  │          │改由另1 名林姓專員（姓名不詳）與投│
 │    │        │            │                  │          │資人約定時間地點以面交股票。      │
 │    │        │            │                  │          │                                  │
 ├──┼────┼──────┼─────────┼─────┼─────────────────┤
 │ 85 │Ｑ○○  │96/10/05    │永炬光電/75元/3張 │22萬5千元 │康群創投公司Ｙ○○（化名Ｘ怡雯）主│
 │    │        │            │                  │          │動撥打電話予投資人，對其佯稱未上市│
 │    │        │            │                  │          │上櫃公司「永炬光電」前景看好，股票│
 │    │        │            │                  │          │將於96年12月上興櫃，隔年會上市上櫃│
 │    │        │            │                  │          │，上市上櫃後股價會上漲1倍以上，屆 │
 │    │        │            │                  │          │時獲利可觀云云，致使投資人誤以為真│
 │    │        │            │                  │          │，購買該家公司之股票，並由Ｙ○○（│
 │    │        │            │                  │          │化名Ｘ怡雯）各偕同ｅ○○（化名林子│
 │    │        │            │                  │          │婷）、趙薇甄（化名李維真）與投資人│
 │    │        │            │                  │          │約定時間地點以收取股款及面交股票。│
 │    │        │            │                  │          │                                  │
 ├──┼────┼──────┼─────────┼─────┼─────────────────┤
 │ 86 │ｘ○○  │96/10/09    │永炬光電/75元/2張 │15萬元    │康群創投公司許燕玲（化名洪怡君）、│
 │    │        ├──────┼─────────┼─────┤ｅ○○（化名林子婷）主動撥打電話予│
 │    │        │96/10/30    │永炬光電/70元/3張 │21萬元    │投資人，對其佯稱未上市上櫃公司「永│
 │    │        │            │                  │          │炬光電」前景看好，股票將於96年12月│
 │    │        │            │                  │          │上興櫃，且上興櫃後股價至少比投資人│
 │    │        │            │                  │          │如今購買的價格還高，屆時獲利可觀云│
 │    │        │            │                  │          │云，致使投資人誤以為真，購買該家公│
 │    │        │            │                  │          │司之股票，並由ｅ○○（化名林子婷）│
 │    │        │            │                  │          │與投資人約定時間地點以面交股票及收│
 │    │        │            │                  │          │取股款。                          │
 ├──┼────┼──────┼─────────┼─────┼─────────────────┤
 │ 87 │巳○○  │96/10/09    │永炬光電/75元/2張 │15萬元    │德宏創投公司李佳奕（化名李嘉玲）主│
 │    │        │            │                  │          │動撥打電話予投資人，對其佯稱未上市│
 │    │        │            │                  │          │上櫃公司「永炬光電」前景看好，股票│
 │    │        │            │                  │          │將於96年12月上興櫃，97年3 月上櫃，│
 │    │        │            │                  │          │上櫃後掛牌價格100 元以上，且會有蜜│
 │    │        │            │                  │          │月期，股價會再上漲，屆時獲利可觀云│
 │    │        │            │                  │          │云，致使投資人誤以為真，購買該家公│
 │    │        │            │                  │          │司之股票，並由李佳奕化名李嘉玲）偕│
 │    │        │            │                  │          │同黃碧華（化名黃玉麗）與投資人約定│
 │    │        │            │                  │          │時間地點以收取股款及面交股票。    │
 │    │        │            │                  │          │                                  │
 │    │        │            │                  │          │                                  │
 ├──┼────┼──────┼─────────┼─────┼─────────────────┤
 │ 88 │Ｐ○○  │96/10/11    │永炬光電/75元/2張 │15萬元    │康群創投公司ｅ○○（化名林子婷）主│
 │    │        │            │                  │          │動撥打電話予投資人，對其佯稱未上市│
 │    │        │            │                  │          │上櫃公司「永炬光電」前景看好，股票│
 │    │        │            │                  │          │將於96年12月底上興櫃，上興櫃後掛牌│
 │    │        │            │                  │          │價格會高於100元，且會配股200股，亦│
 │    │        │            │                  │          │有蜜月期，股價會再上漲，屆時獲利可│
 │    │        │            │                  │          │觀云云，致使投資人誤以為真，購買該│
 │    │        │            │                  │          │家公司之股票，並由ｅ○○（化名林子│
 │    │        │            │                  │          │婷）偕同不明女子與投資人約定時間地│
 │    │        │            │                  │          │點以收取股款及面交股票。          │
 │    │        │            │                  │          │                                  │
 ├──┼────┼──────┼─────────┼─────┼─────────────────┤
 │ 89 │ｕ○○  │96/10/12    │永炬光電/75元/5張 │37萬5千元 │康群創投公司趙薇甄（化名李維真）、│
 │    │        │            │                  │          │甲癸○（化名程凱琪）主動撥打電話予│
 │    │        │            │                  │          │投資人，對其佯稱未上市上櫃公司「永│
 │    │        │            │                  │          │炬光電」前景看好，股票將於96年12月│
 │    │        │            │                  │          │上興櫃，97年6 月上櫃，上櫃後掛牌價│
 │    │        │            │                  │          │格會漲到100 多元以上沒問題，屆時獲│
 │    │        │            │                  │          │利可觀云云，致使投資人誤以為真，購│
 │    │        │            │                  │          │買該家公司之股票，並依指示將股款匯│
 │    │        │            │                  │          │入戶名為黃信介之帳戶內，嗣趙薇甄（│
 │    │        │            │                  │          │化名李維真）、甲癸○（化名程凱琪）│
 │    │        │            │                  │          │確認股款已匯入前開帳戶後，即改由鍾│
 │    │        │            │                  │          │慧蓉（化名程凱琪）、ｅ○○（化名林│
 │    │        │            │                  │          │子婷）與投資人約定時間地點以面交股│
 │    │        │            │                  │          │票。                              │
 │    │        │            │                  │          │                                  │
 ├──┼────┼──────┼─────────┼─────┼─────────────────┤
 │ 90 │申○○  │96/10/25    │永炬光電/75元/4張 │30萬元    │康群創投公司甲癸○（化名程凱琪）主│
 │    │        │            │                  │          │動撥打電話予投資人，對其佯稱未上市│
 │    │        │            │                  │          │上櫃公司「永炬光電」前景看好，股票│
 │    │        │            │                  │          │將於97年第1季上興櫃，上興櫃後掛牌 │
 │    │        │            │                  │          │價格約150元，且會有蜜月期7天，可趁│
 │    │        │            │                  │          │該7天將股票賣掉賺取價差，屆時獲利 │
 │    │        │            │                  │          │可觀云云，致使投資人誤以為真，購買│
 │    │        │            │                  │          │該家公司之股票，並依指示將股款匯入│
 │    │        │            │                  │          │戶名即案外人張貴富之帳戶內，嗣鍾慧│
 │    │        │            │                  │          │蓉（化名程凱琪）確認股款已匯入前開│
 │    │        │            │                  │          │帳戶後，即由甲癸○（化名程凱琪）偕│
 │    │        │            │                  │          │同許燕玲（化名洪怡君）與投資人約定│
 │    │        │            │                  │          │時間地點以面交股票。              │
 ├──┼────┼──────┼─────────┼─────┼─────────────────┤
 │ 91 │Ｘ修栳  │96/10/26    │永炬光電/75元/10張│75萬元    │德宏創投公司甲辰○（化名Ｘ耿義）主│
 │    │        │            │                  │          │動撥打電話予投資人，對其佯稱未上市│
 │    │        │            │                  │          │上櫃公司「永炬光電」前景看好，股票│
 │    │        │            │                  │          │將於97年上興櫃，且股利會有20﹪，又│
 │    │        │            │                  │          │上興櫃後股價會上漲，屆時獲利可觀云│
 │    │        │            │                  │          │云，致使投資人誤以為真，購買該家公│
 │    │        │            │                  │          │司之股票，並依指示將股款匯入戶名為│
 │    │        │            │                  │          │徐再添之帳戶內，嗣甲辰○（化名Ｘ耿│
 │    │        │            │                  │          │義）確認股款已匯入前開帳戶後，即改│
 │    │        │            │                  │          │由張晏誠、黃泳學（未經起訴）及一名│
 │    │        │            │                  │          │司機與投資人約定時間地點以面交股票│
 │    │        │            │                  │          │。                                │
 ├──┼────┼──────┼─────────┼─────┼─────────────────┤
 │ 92 │丁○○  │   未成交   │     未成交       │  未成交  │群和創投公司專員吳姿樺（化名范淑芬│
 │    │        │            │                  │          │）於96年9 月30日主動撥打電話予投資│
 │    │        │            │                  │          │人，對其佯稱未上市上櫃公司「盛德竹│
 │    │        │            │                  │          │科技」前景良好，即將上市上櫃，屆時│
 │    │        │            │                  │          │獲利可觀云云，惟因投資人請友人代為│
 │    │        │            │                  │          │查看吳姿樺（化名范淑芬）所提供之群│
 │    │        │            │                  │          │和創投公司地址，發現該址並無群和創│
 │    │        │            │                  │          │投公司之存在，方發現自己可能遭受詐│
 │    │        │            │                  │          │騙，因而未匯款購買未上市上櫃公司之│
 │    │        │            │                  │          │股票。                            │
 ├──┴────┴──────┴─────────┴─────┴─────────────────┤
 │備註：投資人共計92位，投資金額總計5911萬4千元                                                   │
 │                                                                                                │
 └────────────────────────────────────────────────┘
附表三
┌──┬─────────────┬──────┬────────┐
│編號│   扣押物品名稱及數量     │持有人或所有│    備註        │
│    │                          │人          │                │
├──┼─────────────┼──────┼────────┤
│ 1  │壬○○國泰世華銀行新泰分行│  壬○○    │供投資人ｙ○○、│
│    │存摺1本（帳號000000000000 │            │ｐ○○、寅○○、│
│    │號）                      │            │Ｘ彥賓、Ｒ○○、│
│    │                          │            │Ｄ○○、Ｈ○匯款│
│    │                          │            │之帳戶          │
├──┼─────────────┼──────┼────────┤
│ 2  │旗下員工推銷永炬光電公司業│  同上      │                │
│    │績表3紙                   │            │                │
├──┼─────────────┼──────┼────────┤
│ 3  │門號0000000000號行動電話  │  同上      │                │
│    │SIM卡1張                  │            │                │
├──┼─────────────┼──────┼────────┤
│ 4  │永炬光電公司宣傳資料2份、 │  ｅ○○    │內含：          │
│    │太陽神財經網個股基本資料查│            │1、推銷股票「洗 │
│    │詢單6紙（紅色資料夾1個）  │            │   戶」之話術   │
│    │                          │            │2、答客問（Q&A）│
│    │                          │            │3、永炬光電商工 │
│    │                          │            │   記資料查詢   │
│    │                          │            │4、康群創業投資 │
│    │                          │            │   股份有限公司 │
│    │                          │            │   商登記資料資 │
│    │                          │            │   料查詢       │
│    │                          │            │5、禾瑞亞科技股 │
│    │                          │            │   有限公司、新 │
│    │                          │            │   日光能源科技 │
│    │                          │            │   份有限公司、 │
│    │                          │            │   達方電子股份 │
│    │                          │            │   限公司、台灣 │
│    │                          │            │   小松電子材料 │
│    │                          │            │   份有限公司、 │
│    │                          │            │   雷凌科技股份 │
│    │                          │            │   限公司之太陽 │
│    │                          │            │   神財經網個股 │
│    │                          │            │   本資料查詢單 │
├──┼─────────────┼──────┼────────┤
│ 5  │公司人事資料1疊（黑色資料 │   同上     │                │
│    │夾）                      │            │                │
├──┼─────────────┼──────┼────────┤
│ 6  │客戶名單資料1疊           │   同上     │內容為記載客戶姓│
│    │                          │            │名、電話、地址  │
│    │                          │            │，供電話行銷用。│
│    │                          │            │另含：公司職員每│
│    │                          │            │週預定銷售紀錄  │
│    │                          │            │表4 張、行曆2 張│
│    │                          │            │。              │
│    │                          │            │                │
├──┼─────────────┼──────┼────────┤
│ 7  │業務追蹤進展表1疊（共43紙 │   同上     │內容記載客戶姓名│
│    │）                        │            │、電話、電訪客戶│
│    │                          │            │之內容速記。    │
│    │                          │            │1、服務人員欄署 │
│    │                          │            │「林妤薇」者7張 │
│    │                          │            │  。            │
│    │                          │            │2、服務人員欄署 │
│    │                          │            │「黃意心」者3張 │
│    │                          │            │。              │
│    │                          │            │3、服務人員欄署 │
│    │                          │            │「Ｘ怡雯（章琇  │
│    │                          │            │ 雯）」者4張。  │
│    │                          │            │4、服務人員欄署 │
│    │                          │            │「施伯瑋（施    │
│    │                          │            │伯青）」者2張。 │
│    │                          │            │5、服務人員欄署 │
│    │                          │            │「林歆芸（林玠  │
│    │                          │            │苗）」者9張     │
│    │                          │            │6、服務人員欄署 │
│    │                          │            │「李維真（趙薇甄│
│    │                          │            │）」1 張。      │
│    │                          │            │7、服務人員欄署 │
│    │                          │            │「洪」者1張。   │
│    │                          │            │8、主管欄署名「 │
│    │                          │            │」（林經理即黃金│
│    │                          │            │蕙）者1張 。    │
│    │                          │            │9、服務人員署名 │
│    │                          │            │林子婷（ｅ○○  │
│    │                          │            │）」者3張。     │
│    │                          │            │另含：會員資料表│
│    │                          │            │2 張、客戶持股分│
│    │                          │            │析表10張。      │
├──┼─────────────┼──────┼────────┤
│ 8  │教戰守則1疊               │  同上      │內容為推銷技巧、│
│    │                          │            │答客問（Q&A ）  │
│    │                          │            │、該如何「洗客戶│
│    │                          │            │」之電話話術    │
│    │                          │            │                │
├──┼─────────────┼──────┼────────┤
│ 9  │電話帳單及匯款收據1袋     │  同上      │                │
├──┼─────────────┼──────┼────────┤
│ 10 │ｅ○○化名「林子婷」之名片│  同上      │其上載明康群創投│
│    │1盒                       │            │、板橋市○○路一│
│    │                          │            │段368 號、林子婷│
│    │                          │            │、0000 000000 號│
│    │                          │            │、板橋市○○路一│
│    │                          │            │段368 、        │
│    │                          │            │00-00000000 號、│
│    │                          │            │00-00000000     │
├──┼─────────────┼──────┼────────┤
│ 11 │ｅ○○化名「林子婷」、「黃│  同上      │                │
│    │小蕙」之印章各1個         │            │                │
├──┼─────────────┼──────┼────────┤
│ 12 │吳哲明中國信託新莊分行存摺│  同上      │                │
│    │、金融卡及印章1組         │            │                │
├──┼─────────────┼──────┼────────┤
│ 13 │張貴富第一銀行新莊分行存款│  同上      │供投資人杜校芳匯│
│    │存摺及印章1組（00000000000│            │款之帳戶        │
│    │號）                      │            │                │
├──┼─────────────┼──────┼────────┤
│ 14 │黃信介玉山銀行新莊分行存摺│  同上      │供投資人ｕ○○、│
│    │及印章1組（帳號00000000000│            │Ｋ○○、甲乙○  │
│    │75號）                    │            │甲巳○匯款之帳戶│
├──┼─────────────┼──────┼────────┤
│ 15 │ｅ○○板信商業銀行蘆洲分行│  同上      │                │
│    │存摺及印章1組             │            │                │
├──┼─────────────┼──────┼────────┤
│ 16 │門號0000000000號電話1支   │  同上      │                │
├──┼─────────────┼──────┼────────┤
│ 17 │門號0000000000號電話1支   │  同上      │                │
├──┼─────────────┼──────┼────────┤
│ 18 │甲癸○化名「程凱琪」名片2 │  甲癸○    │其上載明康群創業│
│    │盒                        │            │投資股份有限公司│
│    │                          │            │、專員程凱琪、09│
│    │                          │            │00000000號、板橋│
│    │                          │            │市○○路○段368 │
│    │                          │            │號、00-00000000 │
│    │                          │            │號、00-00000000 │
│    │                          │            │號              │
├──┼─────────────┼──────┼────────┤
│ 19 │基金資料1冊（淺藍色資料夾 │   同上     │內容：各基金公司│
│    │）                        │            │研究分析資料、  │
│    │                          │            │永順發投顧之「洗│
│    │                          │            │客戶」話術、電話│
│    │                          │            │行銷話術、答客問│
│    │                          │            │（Q&A）         │
├──┼─────────────┼──────┼────────┤
│ 20 │蘋果日報廣告刊登表（徵人啟│   同上     │                │
│    │示）1紙及詢問刊登廣告留言 │            │                │
│    │手稿1紙                   │            │                │
├──┼─────────────┼──────┼────────┤
│ 21 │康群創投獎勵制度評比表2紙 │   同上     │載有業務員綽號載│
│    │                          │            │賣出股票張數對應│
│    │                          │            │應獎金數目、抽獎│
│    │                          │            │制度等          │
├──┼─────────────┼──────┼────────┤
│ 22 │業務追蹤進展表1紙、會員資 │   同上     │一、會員資料表：│
│    │料表2紙                   │            │1、記載客戶姜仁 │
│    │                          │            │身分證字號、出生│
│    │                          │            │年月日、話、地址│
│    │                          │            │、服務人員「廖慧│
│    │                          │            │（黃丹華）」    │
│    │                          │            │2、記載客戶古正 │
│    │                          │            │，身分證字號、出│
│    │                          │            │生年月日電話、地│
│    │                          │            │址、標的永炬光電│
│    │                          │            │服務人員「黃思齊│
│    │                          │            │」（何青燕）    │
│    │                          │            │二、業務追蹤進展│
│    │                          │            │    表：        │
│    │                          │            │記載客戶姓名、電│
│    │                          │            │話、地址、電訪客│
│    │                          │            │戶之內容速記、服│
│    │                          │            │務人員欄署名「施│
│    │                          │            │伯瑋（施伯青）」│
├──┼─────────────┼──────┼────────┤
│ 23 │瀰士科技股份有限公司資料6 │   同上     │內容：答客問（  │
│    │本（透明資料夾）及教戰守則│            │Q&A）、銷售話術 │
│    │1冊（紅色資料夾）         │            │。              │
│    │                          │            │教戰守則中另含有│
│    │                          │            │：              │
│    │                          │            │1、康群創業股份 │
│    │                          │            │限公司、永炬光電│
│    │                          │            │科技股份限公司、│
│    │                          │            │新日光能源科技股│
│    │                          │            │有限公司基本資料│
│    │                          │            │查詢表          │
│    │                          │            │2、達方電子股份 │
│    │                          │            │限公司、州巧科技│
│    │                          │            │股份有限司、益通│
│    │                          │            │光能科技股份有限│
│    │                          │            │公司、雷凌科技股│
│    │                          │            │份有限公司、台灣│
│    │                          │            │小松電子材料股份│
│    │                          │            │有限公司、禾瑞亞│
│    │                          │            │科技股份有限公、│
│    │                          │            │昱晶能源科技股份│
│    │                          │            │有限公、綠能科技│
│    │                          │            │股份有限公司之基│
│    │                          │            │本資料查詢表    │
├──┼─────────────┼──────┼────────┤
│ 24 │客戶名冊資料1疊（126張）  │  曾佳麒    │內容：記載客戶姓│
│    │                          │            │名、電話、地址，│
│    │                          │            │供電話行銷用。  │
├──┼─────────────┼──────┼────────┤
│ 25 │客戶股票成交資料1張       │  同上      │                │
│    │                          │            │                │
├──┼─────────────┼──────┼────────┤
│ 26 │永炬光電科技公司宣傳資料2 │  同上      │內容載有「TO王小│
│    │張                        │            │姐收」、「服務人│
│    │                          │            │員張怡如、服務專│
│    │                          │            │線0000-000000 號│
│    │                          │            │」、「TO林小姐收│
│    │                          │            │」、「服務人員程│
│    │                          │            │凱琪（甲癸○）、│
│    │                          │            │服務專線（02）  │
│    │                          │            │00000000號」    │
├──┼─────────────┼──────┼────────┤
│ 27 │業務追蹤進展表1疊（146張）│  同上      │內容：記載客戶姓│
│    │                          │            │名、電話、地址、│
│    │                          │            │電訪客戶之內容速│
│    │                          │            │記。            │
│    │                          │            │1、服務人員欄署 │
│    │                          │            │「錢立庭（曾佳  │
│    │                          │            │麒）」者72張。  │
│    │                          │            │2、服務人員欄署 │
│    │                          │            │「張宜如」者55張│
│    │                          │            │。              │
│    │                          │            │3、服務人員欄署 │
│    │                          │            │「王巧伶」者4張 │
│    │                          │            │ 張。           │
│    │                          │            │4、服務人員欄署 │
│    │                          │            │「何思妤」者2張 │
│    │                          │            │5 、主管欄署名「│
│    │                          │            │林」（林經理即  │
│    │                          │            │ｅ○○）者6 張。│
│    │                          │            │6 、主管欄署名「│
│    │                          │            │程」（程經理即鍾│
│    │                          │            │慧蓉）3張。     │
│    │                          │            │7、 服務人員署名│
│    │                          │            │「瑋」者1張。   │
│    │                          │            │8 、未署名者3 張│
│    │                          │            │。              │
├──┼─────────────┼──────┼────────┤
│ 28 │股票分析資料1本（淺藍色資 │   同上     │上市、上櫃股票等│
│    │料夾）                    │            │相關名詞解釋、  │
│    │                          │            │說明            │
├──┼─────────────┼──────┼────────┤
│ 29 │教戰守則2冊（筆記本1本、紅│   同上     │內容：推銷技巧、│
│    │色資料夾1本）及MENO手稿紙 │            │答客問（Q&A）、 │
│    │19 紙                     │            │該如何「洗客戶」│
│    │                          │            │之電話話術。    │
├──┼─────────────┼──────┼────────┤
│ 30 │永炬光電已成交客戶名單2張 │  許燕玲    │其上載有投資人劉│
│    │                          │            │旻豐、Ｐ○○、林│
│    │                          │            │志輝、申○○    │
├──┼─────────────┼──────┼────────┤
│ 31 │瀰士科技已成交客戶名單1張 │   同上     │                │
├──┼─────────────┼──────┼────────┤
│ 32 │業務追蹤進展表24張        │   同上     │內容：記載客戶姓│
│    │                          │            │名、電話、地址及│
│    │                          │            │電訪客戶之內容速│
│    │                          │            │記              │
├──┼─────────────┼──────┼────────┤
│ 33 │客戶名冊資料29張          │   同上     │內容：記載客戶姓│
│    │                          │            │名、電話、地址  │
├──┼─────────────┼──────┼────────┤
│ 34 │永炬光電科技公司宣傳資料1 │   同上     │內容：載有「TO戴│
│    │張                        │            │淑慧小姐收」、  │
│    │                          │            │「服務人員怡君、│
│    │                          │            │服務專線00000000│
│    │                          │            │442             │
│    │                          │            │                │
├──┼─────────────┼──────┼────────┤
│ 35 │股票分析資料3張           │   同上     │                │
├──┼─────────────┼──────┼────────┤
│ 36 │教戰守則7冊（筆記本3本、  │   同上     │內容：推銷技巧、│
│    │MEMO 雜記3本、粉紅色資料夾│            │答客問（Q&A）、 │
│    │1本）                     │            │該如何「洗客戶」│
│    │                          │            │之電話話術      │
├──┼─────────────┼──────┼────────┤
│ 37 │會員資料表3紙             │  趙薇甄    │                │
├──┼─────────────┼──────┼────────┤
│ 38 │客戶持股分析表3紙         │  同上      │                │
│    │                          │            │                │
├──┼─────────────┼──────┼────────┤
│ 39 │客戶名單資料62紙          │  同上      │內容：記載客戶姓│
│    │                          │            │名、電話、地址  │
│    │                          │            │，供電話行銷用。│
│    │                          │            │                │
├──┼─────────────┼──────┼────────┤
│ 40 │業務追蹤進展表2疊（147紙）│  同上      │內容：記載客戶姓│
│    │                          │            │名、電話、地址、│
│    │                          │            │電訪客戶之內容速│
│    │                          │            │記              │
│    │                          │            │1、服務人員記載 │
│    │                          │            │李維真（趙薇甄）│
│    │                          │            │」者146張。     │
│    │                          │            │2、服務人員記載 │
│    │                          │            │洪雅瑄」者1張。 │
├──┼─────────────┼──────┼────────┤
│ 41 │教戰守則1冊（紅色資料夾） │   同上     │內容：答客問（  │
│    │                          │            │Q&A）、「洗客戶 │
│    │                          │            │」話術。        │
│    │                          │            │                │
│    │                          │            │另含：          │
│    │                          │            │                │
│    │                          │            │1、州巧科技股份 │
│    │                          │            │限公司、康群創業│
│    │                          │            │投資股份限公司公│
│    │                          │            │司基本資料查詢表│
│    │                          │            │2、達方電子、台 │
│    │                          │            │灣小松電子材料股│
│    │                          │            │份有限公司太陽神│
│    │                          │            │財經網個股基本資│
│    │                          │            │料查詢表        │
├──┼─────────────┼──────┼────────┤
│ 42 │教戰守則手稿紙2張         │   同上     │                │
├──┼─────────────┼──────┼────────┤
│ 43 │瀰士科技公司分析資料1份（ │   同上     │                │
│    │透明資料夾）              │            │                │
├──┼─────────────┼──────┼────────┤
│ 44 │黃丹華化名「廖慧欣」名片2 │  黃丹華    │康群創業投資股份│
│    │盒                        │            │有限公司、廖慧欣│
│    │                          │            │、板橋市○○路一│
│    │                          │            │段368 號、02-296│
│    │                          │            │87354號、02-2968│
│    │                          │            │5100號          │
├──┼─────────────┼──────┼────────┤
│ 45 │業務追蹤進展表41張        │   同上     │內容：記載客戶姓│
│    │                          │            │名、電話、地址及│
│    │                          │            │電訪客戶之內容速│
│    │                          │            │記。            │
│    │                          │            │1、服務人員欄署 │
│    │                          │            │「Ｘ怡雯（Ｙ○○│
│    │                          │            │）」者5張。     │
│    │                          │            │2、服務人員欄署 │
│    │                          │            │「廖慧欣（黃丹華│
│    │                          │            │）」者36張。    │
├──┼─────────────┼──────┼────────┤
│ 46 │客戶名冊資料69張          │   同上     │內容記載客戶姓名│
│    │                          │            │、電話、地址，供│
│    │                          │            │電話行銷用。    │
│    │                          │            │                │
├──┼─────────────┼──────┼────────┤
│ 47 │教戰守則2冊（筆記本1本、淺│   同上     │內容：推銷技巧、│
│    │綠色資料夾1本）及MEMO手稿 │            │答客問（Q&A）、 │
│    │紙7張                     │            │永炬、瀰士公司資│
│    │                          │            │料及如何「洗客戶│
│    │                          │            │」之電話話術等。│
│    │                          │            │                │
│    │                          │            │                │
├──┼─────────────┼──────┼────────┤
│ 48 │未成交客戶資料3張         │   同上     │另含股票名詞解釋│
│    │                          │            │說明2張、回洗話 │
│    │                          │            │術1張、公司職員 │
│    │                          │            │手機號碼1張。   │
├──┼─────────────┼──────┼────────┤
│ 49 │瀰士科技公司宣傳資料20張  │  何青燕    │載有「TO翁小姐」│
│    │                          │            │、「服務人員「  │
│    │                          │            │何心如、服務電話│
│    │                          │            │0000000000號」  │
│    │                          │            │                │
├──┼─────────────┼──────┼────────┤
│ 50 │教戰守則2冊（筆記本1本、紅│   同上     │內容：答客問（  │
│    │色資料夾1冊）             │            │Q&A）、推介永炬 │
│    │                          │            │光電股票之「洗客│
│    │                          │            │戶」話術        │
│    │                          │            │                │
├──┼─────────────┼──────┼────────┤
│ 51 │業務（客戶）追蹤進展表113 │   同上     │內容：記載客戶姓│
│    │張                        │            │名、電話、地址  │
│    │                          │            │、電訪客戶之內容│
│    │                          │            │速記。          │
│    │                          │            │1、服務人員署名 │
│    │                          │            │黃思齊（何青燕  │
│    │                          │            │）」者57張      │
│    │                          │            │2、服務人員署名 │
│    │                          │            │何心如」者56張  │
├──┼─────────────┼──────┼────────┤
│ 52 │客戶名單資料135張         │   同上     │內容：記載客戶姓│
│    │                          │            │名、地址、電話  │
│    │                          │            │，供電話行銷用。│
│    │                          │            │                │
├──┼─────────────┼──────┼────────┤
│ 53 │客戶資料記事冊1本         │   同上     │內容記載客戶姓名│
│    │                          │            │、地址、電話（包│
│    │                          │            │括客戶蔡振仁、徐│
│    │                          │            │俊雄、Ｘ昕融、李│
│    │                          │            │秀春、ｖ○○、鄭│
│    │                          │            │欽忠、Ａ○○、Ｘ│
│    │                          │            │永昌、蔡志榮、蔡│
│    │                          │            │信貞）          │
├──┼─────────────┼──────┼────────┤
│ 54 │業務追蹤進展表11張        │  施伯青    │內容：記載客戶姓│
│    │                          │            │名、電話、地址  │
│    │                          │            │，電訪客戶之內容│
│    │                          │            │速記。          │
│    │                          │            │另有服務人員欄未│
│    │                          │            │署名者11張。    │
├──┼─────────────┼──────┼────────┤
│ 55 │業務追蹤進展表56張（綠色資│   同上     │內容：記載客戶姓│
│    │料夾）                    │            │名、電話、住址  │
│    │                          │            │、電訪客戶之內容│
│    │                          │            │速記。          │
│    │                          │            │                │
│    │                          │            │                │
├──┼─────────────┼──────┼────────┤
│ 56 │教戰守則1冊（土色資料夾） │   同上     │內容：答客問（Q&│
│    │                          │            │A）、股市相關知 │
│    │                          │            │識、股票名稱解  │
│    │                          │            │說              │
├──┼─────────────┼──────┼────────┤
│ 57 │業務追蹤進展表11紙        │  Ｃ○○    │內容：記載客戶姓│
│    │                          │            │名、電話、電訪客│
│    │                          │            │戶之內容速記。  │
│    │                          │            │                │
├──┼─────────────┼──────┼────────┤
│ 58 │教戰守則1紙               │   同上     │內容：答客問（  │
│    │                          │            │Q&A）           │
├──┼─────────────┼──────┼────────┤
│ 59 │客戶名單資料45張          │   同上     │內容：記載客戶姓│
│    │                          │            │名、電話、地址，│
│    │                          │            │供電話行銷用。  │
│    │                          │            │                │
├──┼─────────────┼──────┼────────┤
│ 60 │股票名稱解說資料1份（11張 │   同上     │                │
│    │）                        │            │                │
├──┼─────────────┼──────┼────────┤
│ 61 │永炬光電公司宣傳資料24紙  │   同上     │內容：上載有服務│
│    │                          │            │人員「林歆芸（  │
│    │                          │            │Ｃ○○）、服務專│
│    │                          │            │線0000000000號」│
│    │                          │            │                │
│    │                          │            │                │
├──┼─────────────┼──────┼────────┤
│ 62 │永炬光電公司宣傳資料1份（ │   同上     │    同上        │
│    │黃色信封內20張）          │            │                │
│    │                          │            │                │
├──┼─────────────┼──────┼────────┤
│ 63 │永炬光電科技公司宣傳資料3 │  晁學鴻    │內容：載有「TO徐│
│    │份                        │            │先生收」、「TO  │
│    │                          │            │郭先生收」、「TO│
│    │                          │            │柯先生收」、」「│
│    │                          │            │服務人員Ｘ少龍、│
│    │                          │            │服務專線00000000│
│    │                          │            │42號」          │
│    │                          │            │                │
├──┼─────────────┼──────┼────────┤
│ 64 │瀰士科技公司宣傳資料1份   │   同上     │                │
├──┼─────────────┼──────┼────────┤
│ 65 │永炬光電及與其同質性產業相│   同上     │                │
│    │關剪報資料1疊             │            │                │
├──┼─────────────┼──────┼────────┤
│ 66 │業務追蹤進展表1疊（178張）│   同上     │內容：記載客戶姓│
│    │                          │            │名、電話、地址及│
│    │                          │            │電訪客戶之內容速│
│    │                          │            │記。            │
│    │                          │            │1、服務人員欄署 │
│    │                          │            │「張宜如」者2   │
│    │                          │            │張。            │
│    │                          │            │2、服務人員欄署 │
│    │                          │            │「何思妤」者3張 │
│    │                          │            │。              │
│    │                          │            │3、服務人員欄署 │
│    │                          │            │「林妤薇」者3張 │
│    │                          │            │ 。             │
│    │                          │            │4、服務人員欄署 │
│    │                          │            │「Ｘ怡雯（Ｙ○○│
│    │                          │            │ ）」者17張。   │
│    │                          │            │5、服務人員欄署 │
│    │                          │            │「黃意心」者3張 │
│    │                          │            │。              │
│    │                          │            │6、服務人員欄署 │
│    │                          │            │「王巧伶」者1張 │
│    │                          │            │。              │
│    │                          │            │7、服務人員欄署 │
│    │                          │            │「洪雅瑄」者2張 │
│    │                          │            │。              │
│    │                          │            │8、服務人員欄署 │
│    │                          │            │「甲佾璇」者1張 │
│    │                          │            │ 。             │
│    │                          │            │9、服務人員欄署 │
│    │                          │            │「晁學鴻、米奇或│
│    │                          │            │Mickey」145張。 │
│    │                          │            │10、未署名者1張 │
├──┼─────────────┼──────┼────────┤
│ 67 │客戶名單資料1疊（35張）及 │   同上     │一、客戶名單資料│
│    │已成交客戶名單7張、晁學鴻 │            │記載客戶姓名、電│
│    │之瀰士科技會員資料表1張   │            │話、地址，供電話│
│    │                          │            │行銷用。        │
│    │                          │            │二、已成交客戶名│
│    │                          │            │單              │
├──┼─────────────┼──────┼────────┤
│ 68 │教戰2本及話術2張、雜記1張 │   同上     │內容：行銷技巧、│
│    │                          │            │答客問（Q&A）及 │
│    │                          │            │「洗客戶」之電  │
│    │                          │            │話話術等。      │
├──┼─────────────┼──────┼────────┤
│ 69 │晁學鴻化名「Ｘ少龍」印章1 │   同上     │                │
│    │個                        │            │                │
├──┼─────────────┼──────┼────────┤
│ 70 │益鼎創投、康群創投信封袋各│   同上     │                │
│    │1個                       │            │                │
│    │                          │            │                │
├──┼─────────────┼──────┼────────┤
│ 71 │永炬光電公司宣傳資料1資料 │  楊升嘉    │另含「洗客戶」之│
│    │夾（黑色資料夾）          │            │電話話術        │
├──┼─────────────┼──────┼────────┤
│ 72 │瀰士科技公司宣傳資料1份   │  同上      │                │
├──┼─────────────┼──────┼────────┤
│ 73 │教戰守則1冊（綠色資料夾） │  同上      │內容：答客問（  │
│    │                          │            │Q&A）。         │
├──┼─────────────┼──────┼────────┤
│ 74 │客戶名單資料1疊（12張）   │  同上      │內容：載有客戶姓│
│    │                          │            │名、電話、地址  │
│    │                          │            │，供電話行銷用。│
├──┼─────────────┼──────┼────────┤
│ 75 │業務追蹤進展表1疊（160張）│  同上      │內容：載有客戶姓│
│    │及署名「Ｘ映華」之履歷表1 │            │名、電話、電訪  │
│    │張                        │            │客戶之內容速記。│
│    │                          │            │1、服務人員欄署 │
│    │                          │            │「楊中昱（楊升嘉│
│    │                          │            │）」者，150張。 │
│    │                          │            │2、服務人員欄署 │
│    │                          │            │「何思妤」者，2 │
│    │                          │            │張。            │
│    │                          │            │3、空白者8張。  │
├──┼─────────────┼──────┼────────┤
│ 76 │楊升嘉化名「楊中昱」名片1 │  同上      │                │
│    │盒                        │            │                │
│    │                          │            │                │
├──┼─────────────┼──────┼────────┤
│ 77 │楊升嘉化名「楊中昱」之印章│  同上      │                │
│    │1個                       │            │                │
├──┼─────────────┼──────┼────────┤
│ 78 │楊升嘉電話0000000000號之印│  同上      │                │
│    │章1個                     │            │                │
├──┼─────────────┼──────┼────────┤
│ 79 │教戰守則、推銷話術、股票名│ Ｙ○○     │內載有「服務人員│
│    │稱解說、網路列印資料等1袋 │            │Ｘ怡雯（Ｙ○○）│
│    │                          │            │、服務專線093818│
│    │                          │            │5442號」        │
├──┼─────────────┼──────┼────────┤
│ 80 │永炬光電剪報資料1疊（5紙）│  同上      │                │
│    │                          │            │                │
├──┼─────────────┼──────┼────────┤
│ 81 │業務追蹤進展表1疊（紅色資 │  同上      │內容：載有客戶姓│
│    │料夾）                    │            │名、電話、地址、│
│    │                          │            │電訪客戶之內容速│
│    │                          │            │記。            │
│    │                          │            │服務人員欄署名「│
│    │                          │            │Ｘ怡雯（Ｙ○○）│
│    │                          │            │                │
├──┼─────────────┼──────┼────────┤
│ 82 │客戶名單資料1冊（藍色資料 │  同上      │包括客戶名單資料│
│    │夾）                      │            │17張，記載客戶  │
│    │                          │            │姓名、電話、地址│
│    │                          │            │，供電話行銷用  │
│    │                          │            │。              │
│    │                          │            │另含有：        │
│    │                          │            │業務追蹤進展表14│
│    │                          │            │張，記載客戶姓名│
│    │                          │            │、電話、地址、電│
│    │                          │            │訪客戶內容之速記│
│    │                          │            │。              │
│    │                          │            │                │
│    │                          │            │                │
├──┼─────────────┼──────┼────────┤
│ 83 │教戰守則2冊（透明資料夾1個│   同上     │內容：股票名稱及│
│    │、淺綠色資料夾1個）       │            │相關知識解說、答│
│    │                          │            │客問（Q&A ）    │
│    │                          │            │                │
├──┼─────────────┼──────┼────────┤
│ 84 │永炬光電科技公司資料1冊（ │   同上     │另含：          │
│    │粉色透明資料夾）          │            │1、康群創業投資 │
│    │                          │            │份有限公司公司、│
│    │                          │            │新日光能科技股份│
│    │                          │            │有限公司、州巧科│
│    │                          │            │股份有限公司基本│
│    │                          │            │資料查詢        │
│    │                          │            │2、禾瑞亞科技股 │
│    │                          │            │有限公司、雷凌科│
│    │                          │            │技股份有公司、達│
│    │                          │            │方電子股份有限公│
│    │                          │            │股票資料查詢表  │
├──┼─────────────┼──────┼────────┤
│ 85 │Ｙ○○化名「Ｘ怡雯」之名片│    同上    │其上載明康群創業│
│    │1盒                       │            │投資股份有限公司│
│    │                          │            │、Ｘ怡雯、093818│
│    │                          │            │5442號、板橋市文│
│    │                          │            │化路一段368號、 │
│    │                          │            │00-00000000號、0│
│    │                          │            │0-00000000號    │
│    │                          │            │                │
├──┼─────────────┼──────┼────────┤
│ 86 │Ｙ○○化名「Ｘ怡雯」之印章│    同上    │                │
│    │1個                       │            │                │
├──┼─────────────┼──────┼────────┤
│ 87 │門號0000000000號行動電話1 │    同上    │                │
│    │支                        │            │                │
├──┼─────────────┼──────┼────────┤
│ 88 │永炬光電宣傳資料1疊（含剪 │章菁華、黃碧│                │
│    │報）                      │華、李佳奕、│                │
│    │                          │譚雅文      │                │
│    │                          │            │                │
│    │                          │            │                │
├──┼─────────────┼──────┼────────┤
│ 89 │客戶資料2袋               │  同上      │內容：          │
│    │                          │            │一、運豐投顧員工│
│    │                          │            │工作規章1份。   │
│    │                          │            │二、亞洲投顧業務│
│    │                          │            │部門教戰手冊1份 │
│    │                          │            │，載有行銷話術。│
│    │                          │            │三、運豐投顧會員│
│    │                          │            │資料表17張、大時│
│    │                          │            │代投顧會員資料表│
│    │                          │            │6張，服務之業務 │
│    │                          │            │多為黃碧華。    │
│    │                          │            │四、客戶名單資料│
│    │                          │            │1疊，載有客戶姓 │
│    │                          │            │名、電話、地址，│
│    │                          │            │供電話行銷用。  │
│    │                          │            │五、成交客戶表11│
│    │                          │            │張（其中9張空白 │
│    │                          │            │）              │
│    │                          │            │六、客戶授信表14│
│    │                          │            │張。            │
│    │                          │            │七、業務進展追蹤│
│    │                          │            │表（通數卡）35張│
│    │                          │            │，記載客戶姓名、│
│    │                          │            │電話、地址、電訪│
│    │                          │            │客戶之內容速記。│
│    │                          │            │八、手寫MEMO紙4 │
│    │                          │            │張、熱門股排行榜│
│    │                          │            │1張。           │
│    │                          │            │九、客戶資料確認│
│    │                          │            │單1疊           │
│    │                          │            │                │
├──┼─────────────┼──────┼────────┤
│ 90 │期貨統計表1疊             │   同上     │                │
├──┼─────────────┼──────┼────────┤
│ 91 │教戰守則1冊（藍色資料夾1個│   同上     │內容：上市櫃股票│
│    │）                        │            │名稱表、常用股票│
│    │                          │            │名詞解釋、股市相│
│    │                          │            │關知識說明、行銷│
│    │                          │            │話術。          │
├──┼─────────────┼──────┼────────┤
│ 92 │黃碧華化名「黃玉麗」之名片│  黃碧華    │其上載明德宏創投│
│    │3盒                       │            │、臺北縣板橋市文│
│    │                          │            │化路一段188號電 │
│    │                          │            │話00-00000000， │
│    │                          │            │傳真00-00000000 │
│    │                          │            │號              │
├──┼─────────────┼──────┼────────┤
│ 93 │「聲遠實業公司」相關資料及│    同上    │公司收支明細表：│
│    │公司收支明細表7紙         │            │內有記載「人頭  │
│    │                          │            │支出」項目      │
├──┼─────────────┼──────┼────────┤
│ 94 │教戰守則2冊（紫色資料夾1個│    同上    │一、紫色資料夾內│
│    │、紅色筆記本1本）         │            │容：推銷永炬光電│
│    │                          │            │話術、客戶提問  │
│    │                          │            │之應答內容（Q&A │
│    │                          │            │）、永炬光電網路│
│    │                          │            │新聞資料、股票相│
│    │                          │            │關名詞說明。    │
│    │                          │            │                │
│    │                          │            │二、紅色資料夾內│
│    │                          │            │容：貼有客戶匯款│
│    │                          │            │帳戶為丁維冠、華│
│    │                          │            │僑銀行敦化分行、│
│    │                          │            │000-000000000000│
│    │                          │            │12號；及客戶提問│
│    │                          │            │之應答內容（Q&A │
│    │                          │            │）              │
│    │                          │            │                │
├──┼─────────────┼──────┼────────┤
│ 95 │永炬光電宣傳資料4張       │   同上     │                │
├──┼─────────────┼──────┼────────┤
│ 96 │德宏創投橡皮章1個         │   同上     │                │
├──┼─────────────┼──────┼────────┤
│ 97 │客戶聯絡資料1疊           │            │內含：          │
│    │                          │            │一、客戶聯絡資料│
│    │                          │            │    2張         │
│    │                          │            │二、客戶授信資料│
│    │                          │            │    2張         │
│    │                          │            │三、收支明細表1 │
│    │                          │            │    張          │
│    │                          │            │四、會員資料表15│
│    │                          │            │    份          │
│    │                          │            │五、開戶資料9份 │
│    │                          │            │                │
│    │                          │            │六、業務來電紀錄│
│    │                          │            │    表7張       │
│    │                          │            │七、劉莉莎之傳真│
│    │                          │            │     3張        │
│    │                          │            │八、鄭元傑南亞塑│
│    │                          │            │    膠股票增資通│
│    │                          │            │    知書1份     │
│    │                          │            │九、黃碧華02-230│
│    │                          │            │    39724號電話 │
│    │                          │            │    通信紀錄表1 │
│    │                          │            │    張          │
│    │                          │            │十、FA財富管理宣│
│    │                          │            │    傳單1張     │
├──┼─────────────┼──────┼────────┤
│ 98 │傳真稿操作方法記載1張     │   同上     │                │
├──┼─────────────┼──────┼────────┤
│ 99 │房屋租賃契約1份           │   同上     │承租地點：臺北縣│
│    │                          │            │板橋市○○○路90│
│    │                          │            │號9樓           │
│    │                          │            │承租人：吳伯林  │
│    │                          │            │時間：96年6月1  │
│    │                          │            │日起至97年5月31 │
│    │                          │            │日止。          │
├──┼─────────────┼──────┼────────┤
│100 │9月收支明細表1份          │   同上     │公司收支明細表：│
│    │                          │            │內有記載「人頭  │
│    │                          │            │支出」項目      │
├──┼─────────────┼──────┼────────┤
│101 │薪資、收支、業績筆記本2本 │   同上     │內容：          │
│    │                          │            │1、完款客戶名稱 │
│    │                          │            │2、販售「瀰士」 │
│    │                          │            │票之薪資、抽傭制│
│    │                          │            │度、10月收支（載│
│    │                          │            │有人頭支出項目）│
├──┼─────────────┼──────┼────────┤
│102 │客戶名單資料1疊及業務追蹤 │  章菁華    │一、客戶名單資料│
│    │進展表2冊（綠色資料夾1個  │            │    內容記載客戶│
│    │、黃色資料夾1個）         │            │    姓名、電話、│
│    │                          │            │    地址，供電話│
│    │                          │            │    行銷用。    │
│    │                          │            │二、業務進展追蹤│
│    │                          │            │    表（業務來電│
│    │                          │            │    紀錄、客戶追│
│    │                          │            │    蹤表）記載客│
│    │                          │            │    戶姓名、電話│
│    │                          │            │    、地址、電訪│
│    │                          │            │    客戶之內容速│
│    │                          │            │    記。        │
├──┼─────────────┼──────┼────────┤
│103 │教戰守則2冊（褐色筆記本1本│   同上     │內容：永炬光電推│
│    │、粉紅色資料夾1個）       │            │話術、客戶提問之│
│    │                          │            │應答內（Q&A）、 │
│    │                          │            │永炬光電相關剪  │
│    │                          │            │、新聞。        │
├──┼─────────────┼──────┼────────┤
│104 │永炬光電宣傳資料1疊       │   同上     │                │
│    │                          │            │                │
├──┼─────────────┼──────┼────────┤
│105 │客戶名單資料3疊及業務追蹤 │  譚雅文    │一、客戶名單資料│
│    │進展表2疊（含黃色資料夾1個│            │    內容記載客戶│
│    │）                        │            │    姓名、電話、│
│    │                          │            │    地址，供電話│
│    │                          │            │    行銷用。    │
│    │                          │            │二、業務追蹤進展│
│    │                          │            │    表（業務來電│
│    │                          │            │    紀錄表）共55│
│    │                          │            │    張，記載客戶│
│    │                          │            │    姓名、電話、│
│    │                          │            │    地址、電訪客│
│    │                          │            │    戶之內容速記│
│    │                          │            │    。          │
│    │                          │            │1、服務人員欄未 │
│    │                          │            │   名者20張。   │
│    │                          │            │2、空白者35張。 │
├──┼─────────────┼──────┼────────┤
│106 │欲寄送之永炬光電宣傳資料1 │   同上     │                │
│    │份                        │            │                │
├──┼─────────────┼──────┼────────┤
│107 │教戰守則3冊（綠色資料夾1個│   同上     │內容：永炬光電公│
│    │、筆記本1本、影印本1本）  │            │司登記資料、永炬│
│    │                          │            │光電相關剪報、推│
│    │                          │            │銷永炬光電話術、│
│    │                          │            │答客問（Q&A ）  │
├──┼─────────────┼──────┼────────┤
│108 │教戰守則手寫稿3張         │   同上     │內容：推銷永炬光│
│    │                          │            │電股票話術      │
├──┼─────────────┼──────┼────────┤
│109 │客戶名單資料1疊（38張）、 │  李佳奕    │一、客戶名單資料│
│    │公司報價系統表2張、奇狐勝 │            │    記載客戶姓名│
│    │券宣傳單1張、空白客戶資料 │            │    、電話、地址│
│    │表1張、業務追蹤進展表6疊（│            │    ，供電話行銷│
│    │含黑色與黃色資料夾）      │            │    用。        │
│    │                          │            │二、業務追蹤進展│
│    │                          │            │    表（業務來電│
│    │                          │            │    紀錄表）共  │
│    │                          │            │    196張，記載 │
│    │                          │            │    客戶姓名、電│
│    │                          │            │    話、地址、電│
│    │                          │            │    訪客戶之內容│
│    │                          │            │    速記。      │
├──┼─────────────┼──────┼────────┤
│110 │永炬光電宣傳資料1疊       │    同上    │                │
├──┼─────────────┼──────┼────────┤
│111 │教戰守則1冊（粉紅色資料夾 │    同上    │內容：推銷永炬光│
│    │1個）                     │            │電話術、答客問（│
│    │                          │            │Q&A）、永炬光電 │
│    │                          │            │公司登記資料查詢│
│    │                          │            │、永炬光電相關剪│
│    │                          │            │報              │
├──┼─────────────┼──────┼────────┤
│112 │電腦主機1台               │   黃碧華   │                │
│    │                          │            │                │
├──┼─────────────┼──────┼────────┤
│113 │打卡單3張                 │ 章菁華、李 │                │
│    │                          │ 佳奕、譚雅 │                │
│    │                          │ 文         │                │
├──┼─────────────┼──────┼────────┤
│114 │均宣科技股份有限公司資料1 │  Ｏ○○    │                │
│    │份、永炬光電資料1份       │            │                │
│    │                          │            │                │
├──┼─────────────┼──────┼────────┤
│115 │客戶名單資料1箱、業務追蹤 │   同上     │一、客戶名單資料│
│    │進展表1疊、永鴻投資管理股 │            │    記載客戶姓名│
│    │份有限公司信封袋3個、客戶 │            │    、電話、地址│
│    │持股分析表等              │            │    ，供電話行銷│
│    │                          │            │    用。        │
│    │                          │            │二、客戶持股分析│
│    │                          │            │    表10張、會員│
│    │                          │            │    資料表3張。 │
│    │                          │            │                │
│    │                          │            │三、員工請假單2 │
│    │                          │            │    張。        │
│    │                          │            │四、投資報酬率計│
│    │                          │            │    算表3張、基 │
│    │                          │            │    金相關資料7 │
│    │                          │            │    張。        │
│    │                          │            │五、瀰士科技營利│
│    │                          │            │    事業登記證影│
│    │                          │            │    本1張、專利 │
│    │                          │            │    證影本6張。 │
│    │                          │            │六、皇翔建設公開│
│    │                          │            │    說明書1張、 │
│    │                          │            │    乙○○中國信│
│    │                          │            │    託商業銀行匯│
│    │                          │            │    出匯款申請書│
│    │                          │            │    影本2張     │
│    │                          │            │七、永鴻投資管理│
│    │                          │            │    股份有限公司│
│    │                          │            │    信封袋，地址│
│    │                          │            │    為臺北縣板橋│
│    │                          │            │    市○○路103 │
│    │                          │            │    號。        │
│    │                          │            │八、業務追蹤進展│
│    │                          │            │    表共39張，記│
│    │                          │            │    載客戶姓名、│
│    │                          │            │    電話、地址、│
│    │                          │            │    電訪客戶之內│
│    │                          │            │    容速記。    │
│    │                          │            │九、股票常用名詞│
│    │                          │            │    解說及相關知│
│    │                          │            │    識說明1份   │
│    │                          │            │十、教戰守則1冊 │
│    │                          │            │    藍色資料夾）│
│    │                          │            │    及答客問（  │
│    │                          │            │    Q&A）手稿1  │
│    │                          │            │    疊。        │
│    │                          │            │內容：針對未上市│
│    │                          │            │公司倒閉的話術、│
│    │                          │            │業務技巧、基金相│
│    │                          │            │關概念說明、各個│
│    │                          │            │產業相關分類表  │
│    │                          │            │、答客問（Q&A） │
│    │                          │            │、萌欣數位國際股│
│    │                          │            │份有限公司公司資│
│    │                          │            │料查詢表（註記停│
│    │                          │            │業）、第一電阻容│
│    │                          │            │器公司公司資料查│
│    │                          │            │詢表、宇生科技資│
│    │                          │            │訊公司公司資料查│
│    │                          │            │詢表（92年10月  │
│    │                          │            │27日廢止）、廣燁│
│    │                          │            │科技公司公司資料│
│    │                          │            │查詢表（停業）、│
│    │                          │            │推銷威寶電信話術│
│    │                          │            │。              │
├──┼─────────────┼──────┼────────┤
│    │                          │   同上     │一、內容：群和創│
│116 │群和創投公司員工名片12盒  │            │投位於台北市中山│
│    │                          │            │區○○○路○段  │
│    │                          │            │123號10樓、02-89│
│    │                          │            │616939號、02-896│
│    │                          │            │19198號。       │
│    │                          │            │二、專員姓名：洪│
│    │                          │            │玲2盒、徐哲（徐 │
│    │                          │            │俊泰）2盒、范淑 │
│    │                          │            │芬（吳姿樺）2盒 │
│    │                          │            │、林欣儀（Ｂ○○│
│    │                          │            │）2盒、許俊偉（ │
│    │                          │            │Ｖ○○）2盒、鄭 │
│    │                          │            │婉如（蕭伶）2 │
│    │                          │            │盒              │
├──┼─────────────┼──────┼────────┤
│117 │門號0000000000號行動電話1 │   同上     │                │
│    │支                        │            │                │
├──┼─────────────┼──────┼────────┤
│118 │ｉ○○第一銀行埔墘分行，帳│   同上     │                │
│    │號00000000000號存摺1本    │            │                │
├──┼─────────────┼──────┼────────┤
│119 │ｉ○○印章1枚             │   同上     │                │
├──┼─────────────┼──────┼────────┤
│120 │ｉ○○金融卡1張           │   同上     │                │
├──┼─────────────┼──────┼────────┤
│121 │項聖傑合作金庫板橋分行，帳│   同上     │                │
│    │號0000000000000號存摺1本  │            │                │
├──┼─────────────┼──────┼────────┤
│122 │項聖傑印章1枚             │   同上     │                │
├──┼─────────────┼──────┼────────┤
│123 │項聖傑金融卡1張           │   同上     │                │
├──┼─────────────┼──────┼────────┤
│124 │永炬光電宣傳資料1疊、盛德 │   同上     │                │
│    │竹科技資料1疊、瀰士科技資 │            │                │
│    │料1疊                     │            │                │
├──┼─────────────┼──────┼────────┤
│125 │教戰守則1袋               │  Ｂ○○    │內容：推銷盛德竹│
│    │                          │            │股票話術、瀰士科│
│    │                          │            │技股份有限公司宣│
│    │                          │            │傳資料、公司基本│
│    │                          │            │資料表、推銷話術│
│    │                          │            │、網路列印資料、│
│    │                          │            │股票名稱解說等、│
│    │                          │            │空白之會員資料  │
│    │                          │            │表、請假單。    │
├──┼─────────────┼──────┼────────┤
│126 │員工紅包獎金清冊1本       │   同上     │內容記載獎金抽傭│
│    │                          │            │制度、公司員工上│
│    │                          │            │班注意事項（如：│
│    │                          │            │遲到扣錢、上班  │
│    │                          │            │勿聊天倒茶等）  │
│    │                          │            │                │
├──┼─────────────┼──────┼────────┤
│127 │員工現金借支單3 張、請假單│   同上     │                │
│    │6張                       │            │                │
├──┼─────────────┼──────┼────────┤
│128 │業務追蹤進展表1疊（28張） │   同上     │內容記載客戶姓名│
│    │                          │            │、電話、地址電訪│
│    │                          │            │客戶之內容速    │
│    │                          │            │記。            │
├──┼─────────────┼──────┼────────┤
│129 │盛德竹科技晶片發表會光碟5 │   同上     │                │
│    │片                        │            │                │
├──┼─────────────┼──────┼────────┤
│130 │客戶名單資料1紙及話術手寫 │   同上     │雜記1紙內載有黃 │
│    │稿5紙、雜記2紙            │            │榮生之戶號、身分│
│    │                          │            │證字號、通訊及戶│
│    │                          │            │籍地址。        │
├──┼─────────────┼──────┼────────┤
│131 │業務追蹤進展表2 袋（145 張│  洪璧霝    │一、業務追蹤進展│
│    │）、客戶名單資料1 袋（200 │            │表145張記載客戶 │
│    │張）                      │            │姓名、電話、地址│
│    │                          │            │電訪客戶之內容速│
│    │                          │            │記。            │
│    │                          │            │1、服務人員欄署 │
│    │                          │            │「洪玲」者53張。│
│    │                          │            │                │
│    │                          │            │2、服務人員欄署 │
│    │                          │            │「許世杰（許    │
│    │                          │            │鈞傑）」者9張。 │
│    │                          │            │3、服務人員欄署 │
│    │                          │            │「蔡雅惠」者    │
│    │                          │            │   42張。       │
│    │                          │            │4、服務人員欄署 │
│    │                          │            │「唐筱柔」者14張│
│    │                          │            │ 。             │
│    │                          │            │5、服務人員欄署 │
│    │                          │            │「娃」者1張。   │
│    │                          │            │6、服務人員欄未 │
│    │                          │            │名者26張。      │
│    │                          │            │                │
│    │                          │            │二、客戶名單資  │
│    │                          │            │料200張         │
│    │                          │            │                │
│    │                          │            │另含：          │
│    │                          │            │1、盛德竹科技宣 │
│    │                          │            │資料11張、      │
│    │                          │            │2、推銷盛德竹股 │
│    │                          │            │之話術3張、答客 │
│    │                          │            │問（Q&A ）10張  │
├──┼─────────────┼──────┼────────┤
│132 │永炬光電宣傳資料1冊（黑色 │   同上     │                │
│    │資料夾）                  │            │                │
├──┼─────────────┼──────┼────────┤
│133 │教戰守則2冊               │   同上     │內容為股票名稱解│
│    │                          │            │說、股市常用名詞│
│    │                          │            │說明、答客問（Q&│
│    │                          │            │A ）            │
│    │                          │            │另含永炬光電宣傳│
│    │                          │            │資料1 份        │
├──┼─────────────┼──────┼────────┤
│134 │門號0000000000號行動電話1 │   同上     │                │
│    │支                        │            │                │
│    │                          │            │                │
├──┼─────────────┼──────┼────────┤
│135 │會員資料、客戶名單、永炬光│  蕭伶    │內容：          │
│    │電宣傳資料等1箱           │            │一、台北市電話號│
│    │                          │            │碼簿1本         │
│    │                          │            │二、利鼎創投公司│
│    │                          │            │信封袋6個（其中 │
│    │                          │            │3 個已裝有永炬光│
│    │                          │            │電宣傳資料），利│
│    │                          │            │鼎地址：臺北縣板│
│    │                          │            │橋市○○路○段  │
│    │                          │            │2號。           │
│    │                          │            │三、永炬光電宣傳│
│    │                          │            │資料1份         │
│    │                          │            │四、教戰守則（行│
│    │                          │            │銷話術、答客問即│
│    │                          │            │Q&A）及網列印資 │
│    │                          │            │料              │
│    │                          │            │五、客戶名單資料│
│    │                          │            │1疊（記載客戶姓 │
│    │                          │            │名、電話、地址，│
│    │                          │            │供電話行銷用）  │
│    │                          │            │六、客戶持股分析│
│    │                          │            │表18張          │
│    │                          │            │七、會員資料表71│
│    │                          │            │份              │
│    │                          │            │八、業務追蹤進度│
│    │                          │            │表，記載客戶姓名│
│    │                          │            │、電話、地址、電│
│    │                          │            │訪客戶之內容速記│
│    │                          │            │。              │
│    │                          │            │1、服務人員欄署 │
│    │                          │            │「娃娃（蕭伶）│
│    │                          │            │」者139張。     │
│    │                          │            │2、服務人員欄署 │
│    │                          │            │「賴怡君」者7張 │
│    │                          │            │ 。             │
│    │                          │            │3、服務人員欄署 │
│    │                          │            │「江逸涵」、「小│
│    │                          │            │武」者各3張。   │
│    │                          │            │4、服務人員欄署 │
│    │                          │            │「小古」者9張   │
│    │                          │            │   。           │
│    │                          │            │5、服務人員欄署 │
│    │                          │            │「伊雯、小雯」者│
│    │                          │            │20張。          │
│    │                          │            │                │
│    │                          │            │6、服務人員欄署 │
│    │                          │            │「柳瑩瑩」、「Ｘ│
│    │                          │            │文圖」、李青育」│
│    │                          │            │、「潘可寧」、「│
│    │                          │            │德」者各2張。   │
│    │                          │            │7、服務人員欄署 │
│    │                          │            │「kelly 」者21張│
│    │                          │            │。              │
│    │                          │            │8、服務人員欄署 │
│    │                          │            │「小蕙（ｅ○○）│
│    │                          │            │」者3張。       │
│    │                          │            │9、服務人員欄署 │
│    │                          │            │「艾咪」者3張   │
│    │                          │            │   。           │
│    │                          │            │10、服務人員欄署│
│    │                          │            │名「周文淇」者  │
│    │                          │            │40張。          │
│    │                          │            │11、服務人員欄署│
│    │                          │            │名「許世杰、許  │
│    │                          │            │俊偉（Ｖ○○」者│
│    │                          │            │共7 張。        │
│    │                          │            │12、服務人員欄署│
│    │                          │            │名「發、阿發」  │
│    │                          │            │者6張。         │
│    │                          │            │13、服務人員欄署│
│    │                          │            │名「李宜靜、李  │
│    │                          │            │美玲」者共16張。│
│    │                          │            │14、服務人員欄署│
│    │                          │            │名「唐筱柔」者  │
│    │                          │            │15張。          │
│    │                          │            │15、服務人員欄署│
│    │                          │            │名「洪玲」者3張 │
│    │                          │            │。              │
│    │                          │            │16、服務人員欄署│
│    │                          │            │名「高松偉」者15│
│    │                          │            │張。            │
│    │                          │            │17、服務人員欄  │
│    │                          │            │署名「吳玉樺」者│
│    │                          │            │8 張。          │
│    │                          │            │18、服務人員欄署│
│    │                          │            │名「鄭鈺珊」者  │
│    │                          │            │5 張。          │
│    │                          │            │19、服務人員欄署│
│    │                          │            │名「楊澐漫（楊  │
│    │                          │            │景榕）」者2 張。│
│    │                          │            │20、服務人員欄署│
│    │                          │            │名「張力中」、「│
│    │                          │            │淑美」、「雯」、│
│    │                          │            │「Ｘ純玉」、「鳳│
│    │                          │            │祺、「尤子涵」  │
│    │                          │            │、「Ｘ琦玲」「麒│
│    │                          │            │琳」、「洪佳薰」│
│    │                          │            │、「逸臻」、「斐│
│    │                          │            │欣」、「邱美」、│
│    │                          │            │「詩紜」、「芸」│
│    │                          │            │各1張。         │
│    │                          │            │21、服務人員欄未│
│    │                          │            │署名者86張。    │
│    │                          │            │22、空白者8張。 │
│    │                          │            │                │
│    │                          │            │九、雜記手稿紙6 │
│    │                          │            │張。            │
├──┼─────────────┼──────┼────────┤
│136 │教戰守則4冊（筆記本2本、綠│  同上      │內容：行銷話術、│
│    │色資料夾1個、灰底愛心資料 │            │「洗客戶」話術、│
│    │夾1個）                   │            │盛德竹科技宣傳資│
│    │                          │            │料、答客問（Q&A │
│    │                          │            │。              │
├──┼─────────────┼──────┼────────┤
│137 │教戰守則、剪報資料、MEMO手│   同上     │教戰守則內容：  │
│    │稿筆記紙3袋               │            │行銷話術、推銷「│
│    │                          │            │盛德竹」股票話  │
│    │                          │            │術。            │
│    │                          │            │                │
├──┼─────────────┼──────┼────────┤
│138 │門號0000000000號行動電話1 │   同上     │                │
│    │支                        │            │                │
├──┼─────────────┼──────┼────────┤
│139 │客戶名單資料2袋（248張）  │  吳姿樺    │內容記載客戶姓名│
│    │                          │            │、電話、地址，供│
│    │                          │            │電話行銷用。另含│
│    │                          │            │：「認識股票」資│
│    │                          │            │料1 份、6 月份行│
│    │                          │            │事曆1張         │
├──┼─────────────┼──────┼────────┤
│140 │業務追蹤進展表1袋（150張）│   同上     │內容：記載客戶姓│
│    │                          │            │名、電話、地址  │
│    │                          │            │、電訪客戶之內容│
│    │                          │            │速記。          │
│    │                          │            │1、服務人員欄署 │
│    │                          │            │「范淑芬、姿    │
│    │                          │            │、吳小姿（吳樺）│
│    │                          │            │」者46張。      │
│    │                          │            │2、服務人員欄署 │
│    │                          │            │「唐筱柔」者6 張│
│    │                          │            │。              │
│    │                          │            │3、服務人員欄署 │
│    │                          │            │「吳玉樺」者2張 │
│    │                          │            │。              │
│    │                          │            │4、服務人員欄署 │
│    │                          │            │「李宜靜」者5張 │
│    │                          │            │。              │
│    │                          │            │5、服務人員欄署 │
│    │                          │            │「發、阿發、小發│
│    │                          │            │發」者4張。     │
│    │                          │            │6、服務人員欄署 │
│    │                          │            │「許世杰（Ｖ○○│
│    │                          │            │）」者23張。    │
│    │                          │            │7、服務人員欄署 │
│    │                          │            │「娃娃（蕭伶）│
│    │                          │            │」者32張。      │
│    │                          │            │8、服務人員欄未 │
│    │                          │            │名者32張。      │
│    │                          │            │另含：客戶持股  │
│    │                          │            │分析表3張       │
├──┼─────────────┼──────┼────────┤
│141 │教戰守則及永炬光電宣傳資料│  同上      │教戰守則內容：  │
│    │1袋                       │            │推銷永炬光電話  │
│    │                          │            │術、答客問（Q&A │
│    │                          │            │）              │
├──┼─────────────┼──────┼────────┤
│142 │教戰守則3冊（筆記本2本、淡│  同上      │內容為行銷話術、│
│    │紫色資料夾1個）           │            │答客問（Q&A ）、│
│    │                          │            │行事曆、空白之客│
│    │                          │            │戶持股分析表、空│
│    │                          │            │白之業務追蹤進展│
│    │                          │            │表。            │
├──┼─────────────┼──────┼────────┤
│143 │業務進展追蹤表3冊（黃色資 │   同上     │一、橘色資料夾  │
│    │料夾2個、橘色資料夾1個）  │            │1、業務進展追蹤 │
│    │                          │            │3張，記載客戶姓 │
│    │                          │            │名、電話、址、電│
│    │                          │            │訪客戶之內容速記│
│    │                          │            │。              │
│    │                          │            │2、客戶持股分析 │
│    │                          │            │1張             │
│    │                          │            │二、黃色資料夾2 │
│    │                          │            │個皆是業務進展追│
│    │                          │            │蹤表，記載客戶姓│
│    │                          │            │名、電話、地址、│
│    │                          │            │電訪客戶之內容速│
│    │                          │            │記              │
│    │                          │            │。              │
│    │                          │            │1、服務人員欄署 │
│    │                          │            │「范淑芬」者25張│
│    │                          │            │   。           │
│    │                          │            │2、服務人員欄未 │
│    │                          │            │名者66張。      │
├──┼─────────────┼──────┼────────┤
│144 │業務追蹤進展表1袋（96張） │  Ｖ○○    │內容：載有客戶姓│
│    │                          │            │名、電話、地址  │
│    │                          │            │、電訪客戶之內容│
│    │                          │            │速記。          │
│    │                          │            │1、服務人員欄署 │
│    │                          │            │「阿發」者，34張│
│    │                          │            │，並有註「利鼎創│
│    │                          │            │投」、販售「永炬│
│    │                          │            │電」。          │
│    │                          │            │2、服務人員欄署 │
│    │                          │            │「許俊偉（Ｖ○○│
│    │                          │            │）」者，1張。   │
│    │                          │            │3、服務人員欄署 │
│    │                          │            │「洪玲」者，38張│
│    │                          │            │，並有註販售「盛│
│    │                          │            │德竹」。        │
│    │                          │            │4、服務人員欄署 │
│    │                          │            │「娃娃（蕭伶）│
│    │                          │            │」者，9張。     │
│    │                          │            │5、服務人員欄未 │
│    │                          │            │名者，14張（空白│
│    │                          │            │11張）          │
├──┼─────────────┼──────┼────────┤
│145 │客戶名單資料1袋（94張）   │   同上     │內容記載客戶姓名│
│    │                          │            │、電話、住址，供│
│    │                          │            │電話行銷用。    │
├──┼─────────────┼──────┼────────┤
│146 │業務追蹤進展表1袋（19張） │   同上     │內容載有客戶姓名│
│    │                          │            │、電話、地址、電│
│    │                          │            │訪客戶之內容速記│
│    │                          │            │。              │
│    │                          │            │1、服務人員欄署 │
│    │                          │            │「洪玲」者，14張│
│    │                          │            │   。           │
│    │                          │            │2、服務人員欄署 │
│    │                          │            │「許世杰（Ｖ○○│
│    │                          │            │）」者，5張。   │
├──┼─────────────┼──────┼────────┤
│147 │永炬光電科技公司宣傳資料1 │   同上     │                │
│    │冊（綠色資料夾）          │            │                │
├──┼─────────────┼──────┼────────┤
│148 │客戶持股分析表1冊（藍色資 │   同上     │客戶持股分析表4 │
│    │料夾）                    │            │張              │
│    │                          │            │另含：          │
│    │                          │            │一、業務追蹤進展│
│    │                          │            │表10張（7張空白 │
│    │                          │            │），記載客戶姓名│
│    │                          │            │、電話、地址、電│
│    │                          │            │訪客戶之內容速記│
│    │                          │            │。              │
│    │                          │            │二、成交客戶資料│
│    │                          │            │表14張（1張空白 │
│    │                          │            │）              │
│    │                          │            │三、客戶追蹤表5 │
│    │                          │            │張              │
├──┼─────────────┼──────┼────────┤
│149 │門號0000000000號行動電話1 │   同上     │                │
│    │支                        │            │                │
├──┼─────────────┼──────┼────────┤
│150 │Ｖ○○化名「許俊偉」、「許│   同上     │1、化名「許世杰 │
│    │世杰」之名片各1盒         │            │、0000000000號、│
│    │                          │            │益鼎創投板橋市民│
│    │                          │            │生路一段105號、 │
│    │                          │            │00-00000000號、 │
│    │                          │            │00-00000000 號。│
│    │                          │            │2、化名「許俊偉 │
│    │                          │            │、群和創投、台北│
│    │                          │            │市○○區○○路二│
│    │                          │            │段123號10樓、02-│
│    │                          │            │00000000號、02-8│
│    │                          │            │0000000號。     │
├──┼─────────────┼──────┼────────┤
│151 │教戰守則1冊               │   同上     │內容為股票名詞解│
│    │                          │            │說、股市常用資訊│
│    │                          │            │說明、答客問（Q&│
│    │                          │            │A ）。          │
├──┼─────────────┼──────┼────────┤
│152 │異能、永炬、盛德竹科技之宣│  甲辰○    │                │
│    │傳資料1疊                 │            │                │
├──┼─────────────┼──────┼────────┤
│153 │客戶名單資料1疊、業務追蹤 │   同上     │一、客戶名單資料│
│    │進展表1疊、客戶持股分析表8│            │記載客戶姓名、電│
│    │紙、客戶會員資料表1 疊等  │            │話、地址，供電話│
│    │                          │            │行銷用。        │
│    │                          │            │二、客戶持股分析│
│    │                          │            │表8張           │
│    │                          │            │1、服務人員欄署 │
│    │                          │            │「承浩（Ｘ群偉）│
│    │                          │            │」者3張。       │
│    │                          │            │2、服務人員欄署 │
│    │                          │            │「林紹群」者2張 │
│    │                          │            │。              │
│    │                          │            │3、服務人員欄未 │
│    │                          │            │名者3張。       │
│    │                          │            │三、客戶會員資料│
│    │                          │            │表1疊           │
│    │                          │            │1、服務人員欄署 │
│    │                          │            │「張晏誠」者4張 │
│    │                          │            │。              │
│    │                          │            │2、服務人員欄署 │
│    │                          │            │「甲辰○」者8張 │
│    │                          │            │。              │
│    │                          │            │3、服務人員欄署 │
│    │                          │            │「黃小蕙（黃    │
│    │                          │            │金蕙）」者16張。│
│    │                          │            │4、服務人員欄署 │
│    │                          │            │「維德」者2張。 │
│    │                          │            │5、服務人員欄署 │
│    │                          │            │「鍾霈霖」者3張 │
│    │                          │            │。              │
│    │                          │            │6、服務人員欄署 │
│    │                          │            │「古浩中」者4張 │
│    │                          │            │。              │
│    │                          │            │7、服務人員欄署 │
│    │                          │            │「蔡逸臻」者7張 │
│    │                          │            │。              │
│    │                          │            │8、服務人員欄署 │
│    │                          │            │「潘曉雯」者7 張│
│    │                          │            │。              │
│    │                          │            │9、服務人員欄署 │
│    │                          │            │「潘可寧」者7張 │
│    │                          │            │。              │
│    │                          │            │10、服務人員欄署│
│    │                          │            │名「沈孟穎」者12│
│    │                          │            │張。            │
│    │                          │            │11、服務人員欄署│
│    │                          │            │名「江薇」者8 張│
│    │                          │            │。              │
│    │                          │            │12、服務人員欄署│
│    │                          │            │名「林昱晴」、  │
│    │                          │            │「林渝晨」、郭寶│
│    │                          │            │」、「曹坤」、「│
│    │                          │            │孫秀貞」、「Ｘ文│
│    │                          │            │誠」、「Ｘ楨真」│
│    │                          │            │者各1張。       │
│    │                          │            │13、服務人員欄未│
│    │                          │            │署名者2張。     │
│    │                          │            │四、林哲宇名片1 │
│    │                          │            │張，鴻銘創投位  │
│    │                          │            │於板橋市○○路一│
│    │                          │            │段293 號13 樓 。│
│    │                          │            │五、公司制度條  │
│    │                          │            │規、演講會場服務│
│    │                          │            │分派表、媒體來電│
│    │                          │            │紀錄表各8張、會 │
│    │                          │            │場出席表3 張、客│
│    │                          │            │戶試帶明細表1張 │
│    │                          │            │六、業務追蹤進展│
│    │                          │            │表（通數卡），記│
│    │                          │            │載客戶姓名、電話│
│    │                          │            │、地址、電訪客戶│
│    │                          │            │之內容速記。    │
│    │                          │            │1、服務人員欄署 │
│    │                          │            │「元承浩（Ｘ群偉│
│    │                          │            │）」者8紙，並載 │
│    │                          │            │有「異能科技」字│
│    │                          │            │樣者1張。       │
│    │                          │            │2、服務人員欄署 │
│    │                          │            │「江薇」者21張。│
│    │                          │            │3、服務人員欄署 │
│    │                          │            │「淑霞」者7張。 │
│    │                          │            │4、服務人員欄署 │
│    │                          │            │「黃美君、美君」│
│    │                          │            │者6張。         │
│    │                          │            │5、服務人員欄署 │
│    │                          │            │「佳欣」者10張。│
│    │                          │            │6、服務人員欄署 │
│    │                          │            │「Ｘ志謙」者15張│
│    │                          │            │   。           │
│    │                          │            │7、服務人員欄署 │
│    │                          │            │「林坤峰」者5 張│
│    │                          │            │。              │
│    │                          │            │8、服務人員欄署 │
│    │                          │            │「小齊、Ｘ侑齊」│
│    │                          │            │、「姍姍、「林哲│
│    │                          │            │宇」者各4張。   │
│    │                          │            │                │
│    │                          │            │9、服務人員欄署 │
│    │                          │            │「ㄚㄚ」、「冠、│
│    │                          │            │冠雯」者3張。   │
│    │                          │            │10、服務人員欄署│
│    │                          │            │名「小琳」者8 張│
│    │                          │            │。              │
│    │                          │            │11、服務人員欄  │
│    │                          │            │署名「楊BuBu」、│
│    │                          │            │「胖胖」、「妹妹│
│    │                          │            │」、「張嘉玲」者│
│    │                          │            │各2張           │
│    │                          │            │13、服務人員欄署│
│    │                          │            │名「禎」、「賴  │
│    │                          │            │    玉英」、「坤│
│    │                          │            │風」、「Ｘ」、  │
│    │                          │            │    「高玉樹（峰│
│    │                          │            │）」、「林」、  │
│    │                          │            │    「琪」、「莊│
│    │                          │            │瑞芬」者各1張。 │
│    │                          │            │14、服務人員欄未│
│    │                          │            │署名者187張。   │
│    │                          │            │15、空白者18張。│
├──┼─────────────┼──────┼────────┤
│154 │寄給客戶的永炬光電宣傳資料│   同上     │德宏創投地址臺北│
│    │2份                       │            │縣板橋市○○路二│
│    │                          │            │段241 號3       │
├──┼─────────────┼──────┼────────┤
│155 │門號0000000000號摩托羅拉行│    同上    │                │
│    │動電話1支（內無SIM卡）    │            │                │
├──┼─────────────┼──────┼────────┤
│156 │德宏創投張晏誠化名「魏宏傑│  張晏誠    │內容：德宏創投公│
│    │」之名片2盒               │            │司，臺北縣板橋市│
│    │                          │            │四川路二段241號 │
│    │                          │            │3樓，00-00000000│
│    │                          │            │號、00-00000000 │
│    │                          │            │號              │
├──┼─────────────┼──────┼────────┤
│157 │鴻銘創投張晏誠化名「魏宏傑│   同上     │內容：鴻銘創投公│
│    │」之名片2盒               │            │司，臺北縣板橋市│
│    │                          │            │中山路一段293號 │
│    │                          │            │13樓00-00000000 │
│    │                          │            │號、00-00000000 │
│    │                          │            │號              │
├──┼─────────────┼──────┼────────┤
│158 │鴻銘創投顏偉恩化名「何君祥│   同上     │內容：鴻銘創投公│
│    │」之名片1盒               │            │司，臺北縣板橋市│
│    │                          │            │中山路一段293號 │
│    │                          │            │13樓00-00000000 │
│    │                          │            │號、00-00000000 │
│    │                          │            │號              │
├──┼─────────────┼──────┼────────┤
│159 │業務追蹤進展表（通數卡）14│            │內容：記載客戶姓│
│    │本（天藍色資料夾3個、藍色 │            │名、電話、地址、│
│    │資料夾1個、淡紫色資料夾1個│            │電訪客戶之內容  │
│    │、橘色資料夾1個、綠色資料 │            │速記。          │
│    │夾1個、黑色資料夾1個、透明│            │1、服務人員欄署 │
│    │資料夾6個）               │            │「言吉祥、何君祥│
│    │                          │            │（顏偉恩」者共  │
│    │                          │            │61張。          │
│    │                          │            │2、服務人員欄署 │
│    │                          │            │「元承浩（Ｘ群偉│
│    │                          │            │）」者23張。    │
│    │                          │            │3、服務人員欄署 │
│    │                          │            │「張添雅」者1 張│
│    │                          │            │。              │
│    │                          │            │4、服務人員欄署 │
│    │                          │            │「小慈（吳念慈）│
│    │                          │            │」者2張。       │
│    │                          │            │5、服務人員欄署 │
│    │                          │            │「優（黃琪琇化名│
│    │                          │            │黃筱優）者10張。│
│    │                          │            │6、服務人員欄署 │
│    │                          │            │「易君祥」者16張│
│    │                          │            │。              │
│    │                          │            │7、服務人員欄署 │
│    │                          │            │「Ｘ志謙」者13張│
│    │                          │            │。              │
│    │                          │            │8、服務人員欄署 │
│    │                          │            │「Ｘ伯齊」、「邱│
│    │                          │            │子恩」者16張。  │
│    │                          │            │9、服務人員欄署 │
│    │                          │            │「李依柔」者8 張│
│    │                          │            │。              │
│    │                          │            │10、服務人員欄署│
│    │                          │            │名「邱玉卿」、「│
│    │                          │            │淑霞」者各12張。│
│    │                          │            │11、服務人員欄署│
│    │                          │            │名「喬婷」者11張│
│    │                          │            │。              │
│    │                          │            │12、服務人員欄署│
│    │                          │            │名「禎、佩禎」者│
│    │                          │            │6張。           │
│    │                          │            │13、服務人員欄署│
│    │                          │            │名「小琳」、「黃│
│    │                          │            │美君」者各10張。│
│    │                          │            │14、服務人員欄署│
│    │                          │            │名「ㄚㄚ」者3 張│
│    │                          │            │。              │
│    │                          │            │15、服務人員欄署│
│    │                          │            │名「小妍」、「慧│
│    │                          │            │茹、茹」、「stel│
│    │                          │            │la 、黃潔」、「 │
│    │                          │            │楊Book」、「葉  │
│    │                          │            │」、「Avan」者各│
│    │                          │            │ 2張。          │
│    │                          │            │16、服務人員欄署│
│    │                          │            │名「潘宜靜」者  │
│    │                          │            │1張。           │
│    │                          │            │17、服務人員欄未│
│    │                          │            │署名者167張。   │
│    │                          │            │18、空白者29張。│
├──┼─────────────┼──────┼────────┤
│160 │客戶名單資料5紙           │   同上     │記載客戶姓名、電│
│    │                          │            │話，供電話行銷  │
│    │                          │            │用。            │
├──┼─────────────┼──────┼────────┤
│161 │永炬光電宣傳資料1份、異能 │   同上     │                │
│    │科技宣傳資料1份           │            │                │
├──┼─────────────┼──────┼────────┤
│162 │客戶持股分析表1 疊（14張）│   同上     │                │
├──┼─────────────┼──────┼────────┤
│163 │門號0000000000號行動電話1 │   同上     │                │
│    │支                        │            │                │
├──┼─────────────┼──────┼────────┤
│164 │摩托羅拉行動電話1支       │  甲辰○    │                │
│    │                          │            │                │
├──┼─────────────┼──────┼────────┤
│165 │大昌證券存摺1 本（戶名：蘇│   同上     │                │
│    │紘帳號：00000000000號）   │            │                │
│    │                          │            │                │
├──┼─────────────┼──────┼────────┤
│166 │蘇紘偉化名「Ｘ耿義」名片2 │   同上     │內容：詠盛創投，│
│    │盒                        │            │臺北縣板橋市四川│
│    │                          │            │路二段241號3樓，│
│    │                          │            │00-00000000號、0│
│    │                          │            │0-00000000號、  │
│    │                          │            │動電話0000000000│
│    │                          │            │號              │
├──┼─────────────┼──────┼────────┤
│167 │GPRS、MOTOROLA行動電話共2 │   同上     │                │
│    │支                        │            │                │
├──┼─────────────┼──────┼────────┤
│168 │甲辰○化名「Ｘ耿義」名片2 │   同上     │內容：德宏創投，│
│    │盒                        │            │臺北縣板橋市四川│
│    │                          │            │路二段241號3樓，│
│    │                          │            │00-00000000號、 │
│    │                          │            │00-00000000號。 │
├──┼─────────────┼──────┼────────┤
│169 │員工出勤卡（打卡單）3張   │   同上     │分別係「小優（黃│
│    │                          │            │筱優即黃琪琇）」│
│    │                          │            │、「婷玉（葉婷玉│
│    │                          │            │）」、「小慈（吳│
│    │                          │            │念慈）」        │
├──┼─────────────┼──────┼────────┤
│170 │光碟7片                   │   同上     │內容：盛德竹客戶│
│    │                          │            │名單、盛德竹介紹│
│    │                          │            │光碟等。        │
├──┼─────────────┼──────┼────────┤
│171 │異能科技股份有限公司96年度│   同上     │                │
│    │股東常會議事手冊1份       │            │                │
├──┼─────────────┼──────┼────────┤
│172 │房屋租賃契約書1份         │   同上     │承租人：壬○○  │
│    │                          │            │地址：臺北縣板橋│
│    │                          │            │市○○路○段241 │
│    │                          │            │號3樓之         │
│    │                          │            │時間：96年8月21 │
│    │                          │            │至97年8月21日。 │
├──┼─────────────┼──────┼────────┤
│173 │徐再添國泰世華銀行新泰分行│   同上     │                │
│    │帳號000000000000號存摺1本 │            │                │
│    │及印章1個                 │            │                │
├──┼─────────────┼──────┼────────┤
│174 │電話費繳費單1紙、證券交易 │   同上     │一、證券交易稅稅│
│    │稅稅款單存根3紙、房租收據2│            │款單存根證券出賣│
│    │紙、身分證影本或傳真共22紙│            │人分別為Ｘ振生、│
│    │、匯款單傳真1紙           │            │李文欽、高銘福  │
│    │                          │            │                │
│    │                          │            │二、匯款單傳真顯│
│    │                          │            │示匯款入高銘福第│
│    │                          │            │一銀行頭前分行帳│
│    │                          │            │號00000000000號 │
│    │                          │            │。              │
│    │                          │            │三、房租收據2紙 │
│    │                          │            │，買受人部分，均│
│    │                          │            │記載為壬○○。  │
│    │                          │            │四、身分證影本或│
│    │                          │            │傳真內含投資人溫│
│    │                          │            │青樺、Ｘ玲珮、呂│
│    │                          │            │冠廷、ｂ○○、洪│
│    │                          │            │福懋。          │
├──┼─────────────┼──────┼────────┤
│175 │客戶戶號登入說明訪談表1本 │   同上     │內含投資人癸○○│
│    │                          │            │、于許玲蓉、黃淑│
│    │                          │            │玲、酉○○      │
├──┼─────────────┼──────┼────────┤
│176 │業務追蹤進展表（通數卡）共│   同上     │業務進展追蹤表（│
│    │10本（黑色資料夾2個、透明 │            │通數卡）共193 張│
│    │資料夾2個、黃色資料夾3個、│            │，記載客戶姓名、│
│    │綠色資料夾2個、藍色資料夾 │            │電話、地址、電訪│
│    │1個）                     │            │客戶之內容速記。│
│    │                          │            │1、服務人員欄署 │
│    │                          │            │言吉祥（顏偉恩）│
│    │                          │            │者5張。         │
│    │                          │            │2、服務人員欄署 │
│    │                          │            │張添鑫（張添雅）│
│    │                          │            │者4張。         │
│    │                          │            │3、服務人員欄署 │
│    │                          │            │「琪琇、小優、優│
│    │                          │            │（黃琪琇」者14張│
│    │                          │            │。              │
│    │                          │            │4、服務人員欄署 │
│    │                          │            │「潘宜靜（姍）」│
│    │                          │            │者40張。        │
│    │                          │            │5、服務人員欄署 │
│    │                          │            │「佩禎（禎）」、│
│    │                          │            │「邱子恩者各18張│
│    │                          │            │。              │
│    │                          │            │6、服務人員欄署 │
│    │                          │            │「曾忠信」者7 張│
│    │                          │            │。              │
│    │                          │            │7、服務人員欄署 │
│    │                          │            │「邱玉卿」者14張│
│    │                          │            │。              │
│    │                          │            │8、服務人員欄署 │
│    │                          │            │「黃淑琳（小琳）│
│    │                          │            │」者11張。      │
│    │                          │            │9、服務人員欄署 │
│    │                          │            │「林宛嬋」、「喬│
│    │                          │            │婷」者各9張。   │
│    │                          │            │10、服務人員欄署│
│    │                          │            │名「Ｘ姵瑄」者4 │
│    │                          │            │張。            │
│    │                          │            │11、服務人員欄署│
│    │                          │            │名「Ｘ伯齊」、「│
│    │                          │            │黃美君」、「葉」│
│    │                          │            │者各5 張。      │
│    │                          │            │12、服務人員欄署│
│    │                          │            │名「蔡孟芸」、「│
│    │                          │            │曉靜」、「ㄚㄚ」│
│    │                          │            │者各3 張。      │
│    │                          │            │13、服務人員欄署│
│    │                          │            │名「Ｘ」、「李  │
│    │                          │            │依柔」、「Ｘ志謙│
│    │                          │            │」「羅妹」、「淑│
│    │                          │            │霞」、「韓小朱」│
│    │                          │            │者各2 張。      │
│    │                          │            │14、服務人員欄署│
│    │                          │            │名「蘇」、「小慈│
│    │                          │            │」、「楊Book」「│
│    │                          │            │Stella」者各1 張│
│    │                          │            │。              │
├──┼─────────────┼──────┼────────┤
│177 │客戶名單資料1疊及客戶持股 │    同上    │一、客戶名單資料│
│    │分析表6張                 │            │記載客戶姓名、電│
│    │                          │            │話、地址，供電話│
│    │                          │            │行銷用。        │
│    │                          │            │二、客戶持股分析│
│    │                          │            │表，內含投資人Ｘ│
│    │                          │            │彥賓。          │
├──┼─────────────┼──────┼────────┤
│178 │威寶電信、異能科技公司宣傳│    同上    │                │
│    │資料1本                   │            │                │
├──┼─────────────┼──────┼────────┤
│179 │教戰守則1本（透明水藍色資 │    同上    │內容：推銷威寶電│
│    │料夾1個）                 │            │信話術、推銷永炬│
│    │                          │            │光電話術、永順發│
│    │                          │            │投顧的推銷話術、│
│    │                          │            │永順發投顧之委任│
│    │                          │            │書、永順發投顧之│
│    │                          │            │切結書、永順發投│
│    │                          │            │顧之宣傳單、服務│
│    │                          │            │人員欄署名「楊澐│
│    │                          │            │漫（楊景榕）」之│
│    │                          │            │會員表          │
├──┼─────────────┼──────┼────────┤
│180 │教戰守則手寫稿1疊         │   吳念慈   │內容：以「詠盛、│
│    │                          │            │德宏」公司名義銷│
│    │                          │            │售永炬光電話術  │
│    │                          │            │                │
├──┼─────────────┼──────┼────────┤
│181 │客戶名單資料1疊及通數卡3張│    同上    │一、客戶名單資料│
│    │                          │            │記載客戶姓名、電│
│    │                          │            │話、地址，供電話│
│    │                          │            │行銷用。        │
│    │                          │            │二、通數卡（業務│
│    │                          │            │追蹤進展表）記載│
│    │                          │            │客戶姓名、電話、│
│    │                          │            │地址、電訪客戶之│
│    │                          │            │內容速記。      │
├──┼─────────────┼──────┼────────┤
│182 │異能科技宣傳資料1份       │    同上    │                │
├──┼─────────────┼──────┼────────┤
│183 │永炬光電宣傳資料1份       │    同上    │                │
├──┼─────────────┼──────┼────────┤
│184 │欲寄給客戶之永炬光電宣傳資│    同上    │                │
│    │料1份                     │            │                │
├──┼─────────────┼──────┼────────┤
│185 │教戰守則手寫稿1疊         │   黃琪琇   │內容：推銷永炬光│
│    │                          │            │電話術、行銷話術│
│    │                          │            │、股票名詞解說  │
├──┼─────────────┼──────┼────────┤
│186 │客戶名單資料1疊及通數卡3紙│            │一、客戶名單資料│
│    │（橘色資料夾1個）         │            │記載客戶姓名、電│
│    │                          │            │話、地址，供電話│
│    │                          │            │行銷用。        │
│    │                          │            │二、通數卡（業務│
│    │                          │            │追蹤進展表）記載│
│    │                          │            │客戶姓名、電話、│
│    │                          │            │地址或e-mail、電│
│    │                          │            │訪客戶之內容速記│
│    │                          │            │ 。             │
│    │                          │            │服務人員欄上署名│
│    │                          │            │「優（黃琪琇化名│
│    │                          │            │黃筱優）」者2 張│
│    │                          │            │；空白者1 張。  │
├──┼─────────────┼──────┼────────┤
│187 │欲寄給客戶的永炬光電公司宣│            │                │
│    │傳資料2份                 │            │                │
├──┼─────────────┼──────┼────────┤
│188 │永炬光電公司宣傳資料3份   │            │                │
├──┼─────────────┼──────┼────────┤
│189 │教戰守則2冊（深黃色資料夾1│  張添雅    │內容：行銷話術、│
│    │個、透明資料夾1個）       │            │推銷威寶電信話術│
│    │                          │            │、推銷異能科技話│
│    │                          │            │術、推銷永炬光電│
│    │                          │            │話術、股票相關名│
│    │                          │            │詞解說、「洗客大│
│    │                          │            │綱、洗客教學內容│
│    │                          │            │」、威寶電信相  │
│    │                          │            │關剪報及資料、永│
│    │                          │            │炬光電相關資料  │
│    │                          │            │。              │
├──┼─────────────┼──────┼────────┤
│190 │張添雅化名「張添鑫」之名片│   同上     │內容：鴻銘創投公│
│    │2盒                       │            │司，台北縣板橋市│
│    │                          │            │中山路一段293號 │
│    │                          │            │13樓00-00000000 │
│    │                          │            │號、00-00000000 │
│    │                          │            │號              │
├──┼─────────────┼──────┼────────┤
│191 │客戶名單資料1疊、客戶持股 │   同上     │一、客戶名單資料│
│    │分析表8份、客戶戶號登入說 │            │記載客戶姓名、電│
│    │明訪談表3紙、通數卡4冊（淡│            │話、地址，供電話│
│    │紫色資料夾1個、淺黃色資料 │            │行銷用。        │
│    │夾1個、透明資料夾2個）    │            │二、客戶持股分析│
│    │                          │            │表              │
│    │                          │            │三、客戶戶號登入│
│    │                          │            │說明訪談表      │
│    │                          │            │四、通數卡（業務│
│    │                          │            │進展追蹤表）共81│
│    │                          │            │張，其內容記載客│
│    │                          │            │戶姓名、電話、地│
│    │                          │            │址，電訪客戶之內│
│    │                          │            │容速記。        │
│    │                          │            │1、服務人員欄內 │
│    │                          │            │名「張添雅、張添│
│    │                          │            │鑫」者共9張。   │
│    │                          │            │2、服務人員欄內 │
│    │                          │            │署名者72張。    │
├──┼─────────────┼──────┼────────┤
│192 │永炬光電宣傳資料1疊、異能 │   同上     │內容：永炬光電宣│
│    │科技宣傳資料1冊（粉紅色資 │            │傳資料中分「新、│
│    │料夾1個）、盛德竹科技公司 │            │舊」版本；舊版中│
│    │宣傳資料1冊（淺綠色資料夾 │            │註明「預計上櫃日│
│    │1個）                     │            │期為96年第4季」 │
│    │                          │            │、版中註明「預  │
│    │                          │            │計上櫃日期為97年│
│    │                          │            │第1季」         │
├──┼─────────────┼──────┼────────┤
│193 │癸○○身分證正反面影本2張 │   同上     │癸○○為本案投資│
│    │                          │            │人，載有認購「異│
│    │                          │            │能科技股權專用」│
│    │                          │            │字樣            │
├──┼─────────────┼──────┼────────┤
│194 │匯款至高銘福第一銀行頭前分│   同上     │                │
│    │行帳戶00000000000號之匯款 │            │                │
│    │單1張                     │            │                │
├──┼─────────────┼──────┼────────┤
│195 │教戰守則手寫稿1疊         │  葉婷玉    │內容：永炬光電銷│
│    │                          │            │話術、答客問（  │
│    │                          │            │Q&A ）、行銷話術│
│    │                          │            │、股票相關名詞解│
│    │                          │            │說              │
├──┼─────────────┼──────┼────────┤
│196 │客戶名單資料1疊、通數卡2張│   同上     │一、客戶名單資料│
│    │（黃色資料夾1個）         │            │記載客戶姓名、電│
│    │                          │            │話、地址，供電話│
│    │                          │            │行銷用。        │
│    │                          │            │二、通數卡（業務│
│    │                          │            │追蹤進展表）記載│
│    │                          │            │客戶姓名、電話、│
│    │                          │            │地址、電訪客戶之│
│    │                          │            │內容速記。      │
├──┼─────────────┼──────┼────────┤
│197 │永炬光電公司宣傳資料1份   │   同上     │                │
│    │                          │            │                │
├──┼─────────────┼──────┼────────┤
│198 │異能科技公司宣傳資料1份   │   同上     │                │
│    │                          │            │                │
├──┼─────────────┼──────┼────────┤
│199 │欲寄給客戶的永炬光電資料3 │   同上     │                │
│    │份                        │            │                │
├──┼─────────────┼──────┼────────┤
│200 │客戶名單資料1疊           │  Ｘ靖旻    │                │
│    │                          │            │                │
├──┼─────────────┼──────┼────────┤
│201 │教戰守則1疊               │   同上     │                │
├──┼─────────────┼──────┼────────┤
│202 │聲遠光電宣傳資料2份、股市 │   同上     │                │
│    │常用名詞解說2份           │            │                │
├──┼─────────────┼──────┼────────┤
│203 │聲遠光電銷售話術手寫稿1份 │   同上     │                │
├──┼─────────────┼──────┼────────┤
│204 │龍騰股訊快報1疊           │  葉佳蓉    │                │
├──┼─────────────┼──────┼────────┤
│205 │龍騰股訊快報1疊           │   同上     │                │
├──┼─────────────┼──────┼────────┤
│206 │聲遠光電宣傳資料1份       │   同上     │                │
├──┼─────────────┼──────┼────────┤
│207 │銷售重點提示手稿紙1紙     │   同上     │                │
├──┼─────────────┼──────┼────────┤
│208 │客戶名單資料1疊、客戶資料 │   同上     │                │
│    │表1疊                     │            │                │
├──┼─────────────┼──────┼────────┤
│209 │教戰守則1疊（內含手寫稿2紙│   同上     │                │
│    │）                        │            │                │
├──┼─────────────┼──────┼────────┤
│210 │教戰守則1疊               │  程玟綺    │                │
├──┼─────────────┼──────┼────────┤
│211 │客戶名單資料1疊、客戶資料 │   同上     │                │
│    │表1疊                     │            │                │
├──┼─────────────┼──────┼────────┤
│212 │聲遠光電宣傳資料1疊       │   同上     │                │
├──┼─────────────┼──────┼────────┤
│213 │客戶資料表1疊             │  林佩蓉    │                │
├──┼─────────────┼──────┼────────┤
│214 │客戶名單資料1疊           │   同上     │                │
├──┼─────────────┼──────┼────────┤
│215 │教戰守則1疊               │   同上     │                │
├──┼─────────────┼──────┼────────┤
│216 │龍騰股訊快報1份及股票名詞 │   同上     │                │
├──┼─────────────┼──────┼────────┤
│217 │聲遠光電公司宣傳資料1疊及 │   同上     │                │
│    │行銷話術1份               │            │                │
├──┼─────────────┼──────┼────────┤
│218 │客戶資料表及訪談紀錄表、日│  羅瑞榮    │                │
│    │報表1疊（藍色資料夾）、客 │            │                │
│    │戶名單資料1疊             │            │                │
├──┼─────────────┼──────┼────────┤
│219 │教戰守則1疊（24張）       │   同上     │                │
├──┼─────────────┼──────┼────────┤
│220 │客戶身分證正反面影本1疊（ │   同上     │                │
│    │21張）、會員資料表2張     │            │                │
├──┼─────────────┼──────┼────────┤
│221 │必翔電能高科技股份有限公司│   同上     │                │
│    │宣傳資料1份、龍騰未上市股 │            │                │
│    │訊江麗名片1張           │            │                │
├──┼─────────────┼──────┼────────┤
│222 │聲遠光電傳資料1份         │   同上     │                │
├──┼─────────────┼──────┼────────┤
│223 │員工簽到簿1本             │   同上     │                │
├──┼─────────────┼──────┼────────┤
│224 │應徵人員資料1疊           │   同上     │                │
├──┼─────────────┼──────┼────────┤
│225 │證交稅空白繳款書1本       │   同上     │                │
├──┼─────────────┼──────┼────────┤
│226 │龍騰股訊公司電話繳費單6 張│   同上     │                │
│    │、水費單1 張              │            │                │
├──┼─────────────┼──────┼────────┤
│227 │欲寄送給客戶的聲遠光電文宣│   同上     │                │
│    │4張                       │            │                │
├──┼─────────────┼──────┼────────┤
│228 │龍騰股訊，李萬財名片1盒   │   同上     │                │
├──┼─────────────┼──────┼────────┤
│229 │蘇明德、蔡智明、黃信介、孫│   同上     │                │
│    │塗金4人印章               │            │                │
├──┼─────────────┼──────┼────────┤
│230 │巨威奈米生化企業集團宣傳資│   同上     │                │
│    │料1份                     │            │                │
├──┼─────────────┼──────┼────────┤
│231 │會員資料表4張             │   同上     │                │
├──┼─────────────┼──────┼────────┤
│232 │隨身碟1個                 │   同上     │                │
└──┴─────────────┴──────┴────────┘

司法院資訊處製作；財團法人民間司法改革基金會備份。
